臺灣高等法院臺南分院刑事判決　　　99年度上訴字第1193號
上　訴　人　臺灣臺南地方法院檢察署檢察官
上　訴　人
即　被　告　林志明
選任辯護人　彭大勇　律師
　　　　　　林士龍　律師
上　訴　人
即　被　告　林建宏
指定辯護人　本院公設辯護人　簡松柏
上　訴　人
即　被　告　張凱翔
選任辯護人　蘇文奕　律師
　　　　　　陳郁芬　律師
上　訴　人
即　被　告　葉茂億
指定辯護人　本院公設辯護人　簡松柏
被　　　告　林敬閔
選任辯護人　鄭世賢　律師
上列上訴人因被告毒品危害防制條例案件，不服臺灣臺南地方法
院99年度訴字第316號、第565號中華民國99年10月26日第一審判
決（起訴案號：臺灣臺南地方法院檢察署98年度營偵字第1896、
1956號；追加起訴案號：99年度營偵字第228號；移送併辦案號
：99年度營偵字第290、291、491號，99年度偵字第4716號），
提起上訴，本院判決如下：
    主  文
原判決關於林志明附表一編號3、4、10、13、14、16、18、19
、21、23、25、27、29、31、33、34、35部分；附表二、三部分
暨定執行刑部分；林建宏附表三編號1至4部分；張凱翔附表
三編號5部分暨定執行刑部分；葉茂億附表五、六部分均撤銷
。
林志明犯如附表一編號3、4、10、13、14、16、18、19、21、23
 、25、27、29、31、33、34、35、附表二、附表三所示之罪，
均累犯，各處如附表一編號3、4、10、13、14、16、18、19、21
、23、25、27、29、31、33、34、35、附表二、附表三所示之刑
。
林建宏共同犯如附表三編號1至4所示販賣第二級毒品罪，均累犯
，共肆罪，各處如附表三編號1至4所示之刑。應執行有期徒刑柒
年，沒收部分併執行之。
張凱翔共同犯如附表三編號5所示販賣第二級毒品罪，處如附表
三編號5所示之刑。
葉茂億犯如附表五、六所示之罪，各處如附表五、六所示之刑，
應執行有期徒刑拾年，沒收部分併執行之。
其餘上訴（即關於林志明附表一編號1、2、5、6、7、8、9、11
、12、15、17、20、22、24、26、28、30、32部分；張凱翔附表
四部分；林敬閔無罪部分）均駁回。
林志明上開撤銷改判所處之刑與駁回上訴所處之刑，應執行有期
徒刑拾柒年，沒收部分併執行之。
張凱翔上開撤銷改判所處之刑與駁回上訴所處之刑，應執行有期
徒刑參年，沒收部分併執行之。
    事  實
一、林志明前於89年間因違反毒品危害防制條例案件，經原審以
    89年度訴字第1016號判決判處有期徒刑7月8月確定，於95年
    1月27日因縮短刑期假釋出監，於97年4月16日保護管束期滿
    未經撤銷假釋，以已執行論。林建宏前於96年間因重利案件
    ，經臺灣基隆地方法院以96年度基簡字第1400號判決判處有
    期徒刑4月，減為有期徒刑2月確定，於97年6月23日縮短刑
    期執行期滿。葉茂億於94年間因違反毒品危害防制條例案件
    ，經本院以94年度上訴字第1180號判決判處有期徒刑5年2月
    ，復經最高法院以95年度臺上字第1590號判決駁回上訴而確
    定，於97年10月9日縮短刑期假釋出監，嗣經撤銷假釋執行
    殘刑1年6月15日，指揮書執畢日期為101年10月7日（不構成
    累犯）。
二、詎林志明仍不知悔改，明知海洛因、甲基安非他命、愷他命
    分別為毒品危害防制條例第2條第2項第1、2、3款規定之第
    一、二、三級毒品，不得販賣，竟意圖營利，各基於販賣第
    一級毒品海洛因、第二級毒品甲基安非他命、第三級毒品愷
    他命之犯意，以如附表一各該編號「聯絡方式欄」或「交易
    方式、毒品種類、次數及價格欄」所示之方式，與如附表一
    各該編號所示販賣對象欄所示之購毒者聯絡約定交易，並以
    附表七編號14、22所示之電子磅秤、分裝袋分裝毒品後，於
    附表一各編號所示之時間、地點，販賣如附表一各編號所示
    金額之第一級、第二級、第三級毒品予附表一各該編號之販
    賣對象（詳細販賣毒品之時間、地點、販賣對象、聯絡方式
    、或交易方式、毒品種類、數量、價格，販賣毒品所得，均
    詳如附表一各該編號所示）。
三、林志明明知甲基安非他命為毒品危害防制條例所列之第二級
    毒品，且屬安非他命類藥品，並經行政院衛生署公告禁止使
    用，係藥事法第22條第1項第1款之毒害藥品而屬禁藥，不得
    轉讓，竟基於轉讓禁藥之犯意，於附表二所示時、地，以附
    表二各編號所示方式，分別無償轉讓禁藥甲基安非他命予附
    表二各編號所示之人（詳細轉讓甲基安非他命之時間、地點
    、轉讓對象、轉讓方式、數量、次數，均詳如附表二各該編
    號所示）。
四、林志明與林建宏或張凱翔共同基於販賣第二級毒品甲基安非
    他命以營利之犯意聯絡，以如附表三各該編號「行為分擔欄
    」或「交易方式、毒品種類、次數及價格欄」所示之方式與
    如附表三各該編號所示販賣對象欄所示之購毒者聯絡約定交
    易，並以附表七編號14、22所示之電子磅秤、分裝袋分裝毒
    品後，於附表三各編號所示之時間、地點，共同販賣如附表
    三各編號所示金額之第二級毒品予附表三各該編號之販賣對
    象（林志明與林建宏或張凱翔共同販賣毒品之時間、地點、
    行為人、販賣對象、行為分擔方式或交易方式、毒品種類、
    次數、數量、價格，販賣毒品所得，均詳如附表三各該編號
    所示）。
五、張凱翔明知甲基安非他命為毒品危害防制條例所列之第二級
    毒品，且屬安非他命類藥品，並經行政院衛生署公告禁止使
    用，係藥事法第22條第1項第1款之毒害藥品而屬禁藥，不得
    轉讓，竟基於轉讓禁藥之犯意，於附表四所示之時間、地點
    ，分別無償轉讓禁藥甲基安非他命予范國柱（68年4月13日
    出生）各1次（詳細轉讓甲基安非他命之時間、地點、轉讓
    方式、數量、次數，均詳如附表四各該編號所示）。
六、葉茂億明知甲基安非他命、愷他命各為毒品危害防制條例第
    2條第2項第2、3款所規定之第二、三級毒品，不得販賣，竟
    意圖營利，各基於販賣第二級毒品甲基安非他命、第三級毒
    品愷他命之犯意，以如附表五各編號之交易方式、毒品總類
    、次數及價格欄所示之方式，與如附表五各編號所示販賣對
    象欄所示之購毒者聯絡交易各該編號「毒品種類欄」所示之
    毒品，再以附表八編號2、3所示之電子磅秤、夾鍊袋分裝毒
    品後，於附表五各編號所示之時間、地點，販賣如附表五各
    編號所示金額之第二級毒品甲基安非他命、第三級毒品愷他
    命予附表五各該編號之販賣對象（詳細販賣毒品之時間、地
    點、販賣對象、聯絡方式、或交易方式、毒品種類、數量、
    次數、價格，販賣毒品所得，均詳如附表五各該編號所示）
    。
七、葉茂億於60年12月13日出生，行為時係成年人，明知愷他命
    係毒品危害防制條例第2條第2項第3款所規定之第三級毒品
    ，不得轉讓，亦明知蔡昆宏（79年7月2日出生，行為時已滿
    18歲，非屬兒童及少年福利法第2條所稱之兒童或少年，自
    無同法第46條第2項不得揭露之情事）於行為時係未滿20歲
    之未成年人，竟基於對未成年人轉讓愷他命之犯意，各於附
    表六編號1、2所示時間、地點，以附表六各編號轉讓方式、
    毒品種類及次數欄之方式，無償轉讓第三級毒品愷他命（每
    次均未逾20公克）予未成年人蔡昆宏施用。復明知甲基安非
    他命為毒品危害防制條例所列之第二級毒品，且屬安非他命
    類藥品，並經行政院衛生署公告禁止使用，係藥事法第22條
    第1項第1款之毒害藥品而屬禁藥，不得轉讓，竟基於轉讓禁
    藥之犯意，於附表六編號3所示之時間、地點，無償轉讓禁
    藥甲基安非他命予劉獻智1次（77年11月24日出生）（葉茂
    憶各次轉讓愷他命、甲基安非他命之時間、地點、轉讓方式
    、數量、次數，均詳如附表六編號1、2、3所示）。
八、嗣因林志明所有扣案之附表七編號1之0000000000、未扣案
    之0000000000、未扣案之0000000000行動電話經改制前之臺
    南縣警察局新營分局監聽，並經員警於98年11月2日下午持
    原審核發之搜索票至林志明位於臺南市○○○路396號住處
    執行埋伏守望勤務，見林志明駕駛車號F7—8668號自用小客
    車搭載林建宏，遂尾隨跟監，並於同日晚間11時20分許，在
    臺南縣永康市○○路165巷140號前，攔查上揭自小客車，扣
    得附表七編號3、4、5、10、21所示之第二級毒品甲基安非
    他命、附表七編號11所示第三級毒品愷他命（甲基安非他命
    、愷他命驗前淨重、驗後淨重，均如附表各該編號所示）；
    及下列林志明所有，供犯罪或共同犯罪所用之物：
  (一)附表七編號1所示之行動電話1支（含SIM卡1張，詳如附表編
    號8所示），供犯附表一編號3、6、7、8、9、10、11、12、
    13、15、16、17、18、19、20、21、22、23、24、25、26、
    28、29、30、31、32、33、34，附表三編號3、5所示販賣各
    該編號毒品所用之物。
  (二)附表七編號8行動電話1支（含SIM卡1張，詳如附表編號8所
    示），供與林建宏共同犯附表三編號4販賣甲基安非他命所
    用之物。
  (三)林志明所有附表七編號14、22所示電子磅秤1台、分裝袋1包
    （詳附表七編號14、22所示），供林志明犯附表一販賣第一
    、二、三級毒品，及犯附表二轉讓禁藥甲基安非他命、附表
    三與林建宏或張凱翔共同販賣第二級毒品甲基安非他命所用
    之物，林志明嗣並於偵查及原審、本院審理中自白上開犯行
    。
九、另因葉茂億所有如附表八編號7所示0000000000行動電話門
    號經改制前臺南縣警察局新營分局監聽，經員警於98年11月
    3日下午，持原審核發之搜索票至葉茂億位於臺南縣永康市
    ○○○街27之5號12樓之25號住處搜索，扣得附表八編號8至
    14所示之第三級毒品愷他命（數量、驗前淨重、驗後淨重，
    均詳如附表八各該編號所示）；及下列葉茂憶所有，供犯罪
    所用之物：
  (一)附表八編號2、3所示之電子磅秤1台、夾鍊袋24個，供犯附
    表五各該編號所示販賣第二級毒品甲基安非他命、第三級毒
    品愷他命；及附表六所示轉讓禁藥甲基安非他命、第三級毒
    品愷他命所用之物。
  (二)附表八編號7所示行動電話1支（含SIM卡1張，詳如附表八編
    號7所示），供犯附表五各該編號所示毒品所用之物；葉茂
    億並於偵查及原審審理中自白上開犯行。
十、另員警於98年11月3日上午7時許，持原審核發之搜索票，至
    張凱翔位於臺南縣新營市○○路19巷41號搜索，扣得張凱翔
    所有如附表九所示供其施用第二級毒品甲基安非他命所用之
    物，而循線查獲上情。張凱翔嗣並於偵查及原審、本院審理
    中自白上開犯行。
十一、案經改制前臺南縣警察局新營分局報告臺灣臺南地方法院檢
    察署檢察官偵查起訴；及該署檢察官追加起訴、移送併案審
    理。
    理  由
壹、證據能力方面：
一、被告林志明、林建宏、張凱翔、林敬閔部分：
    按被告以外之人於審判外之陳述，雖不符前四條之規定，而
    經當事人於審判程序同意作為證據，法院審酌該言詞陳述或
    書面陳述作成時之情況，認為適當者，亦得為證據。當事人
    、代理人或辯護人於法院調查證據時，知有第159條第1項不
    得為證據之情形，而未於言詞辯論終結前聲明異議者，視為
    有前項之同意，刑事訴訟法第159條之5定有明文。查本件判
    決所援引之言詞及書面陳述之證據能力，經本院於準備程序
    期日提示被告林建宏、張凱翔、林敬閔及其辯護人，暨被告
    林志明辯護人均表示「對証據能力不爭執」或「無意見」或
    「對証據能力不爭執，同意列為証據」等語（本院卷(一)第
    172頁至第173頁、第207頁至第208頁），且迄於本院審理期
    日前亦未聲明異議，本院審酌該書面作成之資料，及供述證
    據之取得過程，並無瑕疵，與本案待證事實間復具有相當之
    關聯性，以之為本案證據尚無不當，自得採為證據。
二、被告葉茂億部分：
  (一)按被告以外之人於檢察事務官、司法警察官或司法警察調查
    中所為之陳述，與審判中不符時，其先前之陳述具有較可信
    之特別情況，且為證明犯罪事實存否所必要者，得為證據，
    刑事訴訟法第159條之2定有明文。查証人黃維均、林慧修
    分別於本院審理中具結証述「未向被告葉茂億購買甲基安非
    他命、愷他命」云云（本院卷(二)第14頁至第16頁、第159頁
    至第160頁），核與証人黃維均、林慧修分別於警詢中供証
    於附表五所示時、地，向被告葉茂億購買甲基安非他命或愷
    他命」等語不符（見南縣營警偵字第0981000309號卷第37頁
    至第38頁、警卷(二)第58頁）；証人謝青洋於本院審理中雖
    証述曾向被告葉茂億購買愷他命，但就購買之時間、地點、
    價格，均証稱「忘記了」等語（見本院卷(二)第60頁），且雖
    証稱「警詢時講的內容正確」等語，但就是否持用電話與葉
    茂億聯絡購買毒品一節，則証述「沒說要買毒品，只是說一
    些不一樣的話語」，及就附表五編號10交易毒品愷他命之通
    訊監察譯文內容，被告葉茂億當天有無前來一節，証人謝青
    洋則証述「不記得」等語（本院卷(二)第61頁至第62頁），核
    與証人謝青洋於警詢中之供証亦有不符（警(二)卷第32頁）。
    証人蔡昆宏於本院審理中雖証述有向被告葉茂億購買愷他
    命，及向被告葉茂億無償取得愷他命施用等情，但就每次購
    買或無償取得毒品之時間、地點、價格、次數等重要之點，
    均証稱「不記得」等語（見本院卷(二)第21頁）；核與証人蔡
    昆宏警詢中之指証不符（營偵(二)卷第51至59頁、79至80頁）
    ；証人簡皇原於本院審理中初則証稱「當天問葉茂億有沒
    有賣愷他命，葉茂億說沒賣愷他命，之後我就回去了，所以
    沒買成」等語，嗣則証述「伊有問葉茂億有沒有愷他命，可
    否賣我500元或1000元，葉茂億說來我家再講，當天有買到
    ，買了500元」等語，証人簡皇原先後証詞已有不符，亦與
    証人於警詢中指証向被告葉茂億購買愷他命之情節不符（見
    警(二)卷第44頁）。証人即同案被告林志明於本院審理中証
    述「未向被告葉茂億購買2000元之愷他命」云云（本院卷(二)
    第67頁），核與証人林志明於警詢中之供証不符（警(一)卷第
    10頁）。然本院審酌下列各項，認証人蔡昆宏、黃維均、林
    慧修、謝青洋、簡皇原、林志明於警詢中供証向被告葉茂億
    購買如附表五所示之甲基安非他命或愷他命等情，具有較可
    信之特別情況，且為證明犯罪事實存否所必要，均得作為本
    件之證據：
  １証人蔡昆宏、黃維均、林慧修、謝青洋、簡皇原於警詢中，
    係分別時間，分次經員警詢問製作筆錄，且詢問製作筆錄之
    員警非均屬同一人；其中証人林慧修、謝青洋、簡皇原並佐
    以與被告葉茂億通訊之監察譯文內容一一確認，復經証人蔡
    昆宏、黃維均、林慧修、謝青洋、簡皇原於警詢中指認被告
    葉茂億為販毒之人無訛，可認上開証人均無遭員警不當取供
    ，而有違背其等自由意思之情事。
  ２証人林志明係因其所有或持用之上開行動電話，經改制前之
    臺南縣警察局新營分局監聽，並經員警於98年11月2日下午
    持原審核發之搜索票至林志明位於臺南市○○○路396號住
    處執行埋伏守望勤務，於同日晚間11時20分許，在臺南縣永
    康市○○路165巷140號前，攔查上揭自小客車，扣得附表編
    號七所示之物，查獲証人林志明涉犯販賣毒品，於同年月3
    日製作警詢筆錄時，供証曾向被告葉茂億購買愷他命之事實
    ，佐以當日員警訊問重點，均係証人林志明販賣毒品之情節
    ，並依通訊監察譯文與証人林志明一一確認，証人林志明復
    坦認販賣甲基安非他命與被告葉茂億，有証人林志明警詢筆
    錄可按（見警(一)卷第4頁起）。可見証人林志明係於員警訊
    問其販賣毒品後，始供証向被告葉茂億購買愷他命，則証人
    林志明上開不利被告葉茂億之証詞，顯未遭員警不當取供，
    而有違背其等自由意思之情事。
  ３復審酌証人蔡昆宏、黃維均、林慧修、謝青洋、簡皇原、林
    志明於警詢中之指証，記憶清晰，又未受他人左右，顯係出
    於自然之陳述；再觀之証人蔡昆宏、黃維均、林慧修、謝青
    洋、簡皇原於警詢時，就如何向被告葉茂億購買毒品、次數
    等情，均詳予陳述；証人林志明向被告葉茂億購買愷他命之
    時間、數量、價格，又據被告葉茂億於警詢中予以確認，並
    詳予供述與証人林志明通訊監察譯文中之內容，係屬証人林
    志明向其購買愷他命之情節（見警(二)卷第10頁）；均足証証
    人蔡昆宏、黃維均、林慧修、謝青洋、簡皇原、林志明於警
    詢中之指証，具有較為可信之特別情況，且為證明犯罪事實
    存否所必要，揆之上開規定，其等証詞，均得作為本件証據
    。被告葉茂億辯護人所辯「上開証人於警詢中之指証，均屬
    審判外之陳述，無證據能力」云云，尚無可採。
  (二)又按被告以外之人於審判外之言詞或書面陳述，除法律有規
    定者外，不得作為證據，刑事訴訟法第159條第1項定有明文
    。次按被告以外之人於偵查中向檢察官所為之陳述，除顯有
    不可信之情況者外，得為證據，刑事訴訟法第159條之1第2
    項定有明文。查證人蔡昆宏、黃維均、簡皇原、謝青洋、林
    慧修於偵查中之証詞（見營偵(二)卷第113-115頁、第157-158
    頁、128-129頁、99年度營偵字第288號偵卷7頁至8頁），其
    等既經具結以擔保其等証言之真實性，且本院審酌其等陳述
    時之外在環境及情況，並無顯有不可信之情況，其等此部分
    之證述，有證據能力。被告葉茂億辯護人所辯「上開証人偵
    查中之証詞，屬審判外之陳述，不具証據能力」云云（本院
    卷(一)第172頁），自無可採。
  (三)末按被告以外之人於審判外之陳述，雖不符前四條之規定，
    而經當事人於審判程序同意作為證據，法院審酌該言詞陳述
    或書面陳述作成時之情況，認為適當者，亦得為證據。當事
    人、代理人或辯護人於法院調查證據時，知有第159條第1項
    不得為證據之情形，而未於言詞辯論終結前聲明異議者，視
    為有前項之同意，刑事訴訟法第159條之5定有明文。查除上
    開証據經本院認定有証據能力外，其餘本件判決所援引之言
    詞及書面陳述之證據能力，經本院於準備程序期日提示被告
    葉茂億及其辯護人，均表示「無意見」（見本院卷(一)第172
    頁），且迄於本院審理期日前，亦未聲明異議，本院審酌該
    書面作成之資料，及供述證據之取得過程，並無瑕疵，與本
    案待證事實間復具有相當之關聯性，以之為本案證據尚無不
    當，均得採為證據。
三、証人黃維鈞、林慧修於本院具結証述「未向被告葉茂億購買
    甲基安非他命、愷他命」云云（本院卷(二)第14頁至第16頁、
    第159頁至第160頁），涉犯刑法偽証罪嫌部分，應由檢察官
    另行偵辦。
貳、有罪部分：
甲、被告林志明、林建宏、張凱翔部分：
一、上訴人即被告林志明對於上揭如附表一所示販賣第一級毒品
    海洛因、第二級毒品甲基安非他命、第三級毒品愷他命，如
    附表二所示轉讓禁藥即第二級毒品甲基安非他命，與被告林
    建宏共同販賣如附表三編號1至4所示第二級毒品甲基安非他
    命，與被告張凱翔共同販賣附表三編號5所示第二級毒品甲
    基安非他命等事實，上訴人即被告張凱翔對於上揭如附表三
    編號5所示與被告林志明共同販賣第二級毒品甲基安非他命
    等事實，業據被告林志明於偵查、原審及本院審理中供承不
    諱，被告張凱翔於原審及本院審理中坦承不諱，並經附表一
    、二、三各編號備註欄所示証人指証明確；復有附表一、二
    、三備註欄所示證據，及如附表七編號1、3至5、8、10、11
    、14、21、22所示第二級毒品甲基安非他命、第三級毒品愷
    他命、行動電話（含SIM卡）、電子磅秤、分裝袋等扣案可
    資佐証（扣案之上開甲基安非他命、愷他命送驗結果，均屬
    第二級、第三級毒品，詳如附表七編號3至5、10、11、21所
    示）。又被告張凱翔對於上揭附表四所示轉讓第二級毒品甲
    基安非他命之犯行，於原審及本院審理中均坦承不諱，且經
    附表四所示証人范國柱於警、偵訊中証述明確。被告林志明
    、張志翔上開自白，均核與事實相符，均可採信。
二、上訴人即被告林建宏對於如何與被告林志明共同販賣上揭如
    附表三編號1至4之第二級毒品甲基安非他命等事實，於原審
    中均坦承不諱，並於本院審理中供認與被告林志明共同販賣
    附表三編號2至4所示之甲基安非他命等事實；復經附表三編
    號1至4所示証人於警詢或偵查中証述明確，及有如附表三編
    號1至4備註欄所示證據，附表七編號編號1、8、14、22所示
    行動電話（含SIM卡）、電子磅秤、分裝袋等物扣案可資佐
    証。雖被告林建宏於原審辯稱「伊係幫林志明交付毒品」云
    云，於本院審理中則辯稱「附表三編號1部分，伊只幫林志
    明開門，伊不知是誰來，找林志明做什麼，亦不知陳重愷要
    來買毒品」云云（本院卷(二)第11頁、第180頁）。然查：
  (一)按凡以自己犯罪之意思而參與犯罪，不論其所參與者，是否
    犯罪構成要件之行為，皆為刑法第28條所規定之正犯，固不
    待言，即以幫助他人犯罪之意思而參與犯罪，其所參與者，
    苟係犯罪構成要件之行為，亦為共同正犯，必以幫助他人犯
    罪之意思而參與犯罪，其所參與者又為犯罪構成要件以外之
    行為，始為刑法第30條第1項所規定之幫助犯。又按刑法上
    所謂販賣行為，係指以營利為目的，有償轉讓，將商品購入
    或賣出，有一於此，犯罪即為完成，故交付商品與收取價金
    ，均屬販賣犯罪之構成要件行為，縱以幫助他人營利犯罪之
    意思，而有參與交付買賣標的物、收取貨款之販賣要件行為
    ，即應論以共同正犯而非幫助犯（最高法院84年度台上字第
    5647號判決可資參照）。查，被告林建宏既於附表三編號2
    至4所示時、地，將甲基安非他命交與購毒者，可見被告林
    建宏已為販賣第二級毒品甲基安非他命之構成要件，而與被
    告林志明有行為分擔之情節，依上開說明，自應該當共同販
    賣第二級毒品甲基安非他命之構成要件，尚難認定係屬販賣
    第二級毒品之幫助犯。
  (二)証人即附表三編號1之購毒者陳重愷於警詢中指証「98年9月
    初（即附表三編號1部分），伊向林志明購買甲基安非他命
    ，係以7張SIM卡於一星期內分3次與林志明交易，其中一次
    林志明叫綽號宏阿之男子（即被告林建宏）到樓下帶我到該
    棟大樓14樓之14房間內與林志明交易」等語（見營他卷(三)第
    298至299頁），復於偵查中証述「這次交易是林建宏帶我到
    他們承租的大樓去的，是我打電話由林志明接聽以後，再由
    林建宏帶我到14樓他們的承租處」、「（林建宏到樓下接你
    時，有無問你是誰）我們之前已經見過面了，他認得我是誰
    」、「（交易安非他命時，林建宏有無在場）有」等語（見
    營他卷(三)第338頁）。查証人陳重愷與被告林建宏並無怨隙
    ，此次係証人陳重愷與被告林志明聯絡欲交易毒品甲基安非
    他命後，始由被告林建宏帶往與被告林志明交易，若被告林
    建宏未參與，衡情証人陳重愷當無虛構誣指被告林建宏之理
    ；佐以証人陳重愷警、偵訊所為不利被告林建宏之証詞，尚
    無重大瑕疵，且被告林建宏亦自承「有幫忙開門」等語，足
    認証人陳重愷上開証詞可信。則被告林建宏既於被告林志明
    與証人陳重愷聯絡交易安非他命後，將陳重愷帶往與被志明
    交易毒品，復於其等交易毒品時在場，足証被告林建宏有與
    被告林志明共同販賣甲基安非他命之犯意聯絡，並為行為之
    分擔，依上開說明，被告林建宏之行為，亦該當共同販賣第
    二級毒品甲基安非他命之構成要件，而成立販賣第二級毒品
    之共同正犯，被告林建宏此部分所辯，亦無可採。
乙、上訴人即被告葉茂億部分：
一、訊據上訴人即被告葉茂億對於附表六轉讓第三級毒品愷他命
    、禁藥甲基安非他命等事實均坦承不諱，並經附表六各該編
    號所示之証人証述明確，復有附表八編號2、3所示電子磅秤
    、夾鍊袋扣案可資佐証，被告葉茂憶此部分自白核與事實相
    符，而可採信。
二、訊據上訴人即被告葉茂億矢口否認有何附表五販賣甲基安非
    他命、愷他命之犯行，辯稱「伊於原審坦承此部分犯行，係
    要保護我的女友，如果沒有認罪，怕遭檢察官羈押，伊無此
    部分販賣之犯行」云云。但查：
  (一)上揭被告葉茂億如何於附表五各該編號所示時、地，販賣第
    二級毒品甲基安非他命、第三級毒品愷他命等事實，業據被
    告葉茂億迭於警、偵訊及原審審理中供承不諱（見警(一)卷第
    214頁、營偵(一)卷第31至第32頁、營偵(二)卷第281頁至第285
    頁、原審卷(一)第84頁、卷(二)第70頁反面）；復經附表五編號
    1至11之証人蔡昆宏、林志明、黃維均、謝青洋、林慧修、
    簡皇原於警、偵訊指証向被告葉茂億購買第二級毒品甲基安
    非他命或第三級毒品愷他命等情明確；復有通訊監察譯文可
    按（詳見附表五各該編號備註欄所示）；及附表八編號2、3
    、7、8至14之電子磅秤、夾鍊袋、愷他命扣案可資佐証（詳
    見附表八各該編號所示，另愷他命送驗前、後之淨重，亦分
    見附表八編號8至14所示），堪認被告葉茂億上開自白犯罪
    ，與事實相符，而可採信。雖被告葉茂億辯稱「伊於原審坦
    承此部分犯行，係要保護我的女友，如果沒有認罪，怕遭檢
    察官羈押，伊無此部分販賣之犯行」云云。然遍查全卷証據
    資料，尚無証據足証被告葉茂億女友有何參與販賣、轉讓毒
    品，而恐遭員警、檢察官查獲，被告葉茂億辯稱「係為保護
    其女友」云云，顯屬無稽。又衡之販賣第二級、第三級毒品
    均屬重罪，且被告葉茂億所犯附表五、六所示之罪，又非僅
    區區一件，並有各該附表編號備註欄之証據以資佐証，若非
    實情，被告葉茂億又何須自白犯罪，足認被告葉茂億上開所
    辯，係屬圖卸刑責之詞，均無足採。
  (二)証人黃維鈞、林慧修於本院審理中雖分別具結証述「未向被
    告葉茂億購買甲基安非他命、愷他命」云云（本院卷(二)第14
    頁至第16頁、第159頁至第160頁），核與証人黃維均、林慧
    修分別於警詢、偵查中中供証於附表五所示時、地，向被告
    葉茂億購買甲基安非他命或愷他命等語已有不符（見南縣營
    警偵字第0981000309號卷第37頁至第38頁、警卷(二)第58頁、
    營偵(二)卷第140至153頁、第157頁至第158頁、營偵(二)卷第14
    至19頁、128至129頁）。且稽之証人黃維鈞、林慧修二人警
    、偵訊之指証，均佐以與被告葉茂億之通訊監察譯文逐一確
    認，並指認被告葉茂億即為販賣其等甲基安非他命（黃維鈞
    部分）、愷他命（林慧修部分）之人無訛，自無指認錯誤之
    情事，亦查無証據足証其等有虛構事實誣指被告葉茂億之情
    節，足認其等於警、偵訊所為不利被告葉茂億之証詞，自屬
    信而有據。証人黃維鈞、林慧修於本院審理中所為之証詞，
    顯屬事後迴護被告葉茂億之詞，均無足採。
  (三)証人謝青洋於本院審理中雖証述「曾向被告葉茂億購買愷他
    命，但就購買之時間、地點、價格，均証稱『忘記了』」等
    語（見本院卷(二)第60頁），且就以行動電話與葉茂億聯絡購
    買毒品一節，則証述「沒說要買毒品，只是說一些不一樣的
    話語」，及就附表五編號10交易毒品愷他命之通訊監察譯文
    內容，被告葉茂億當天有無前來一節，証人謝青洋則証述「
    不記得」等語（本院卷(二)第61頁至第62頁）。然查，証人謝
    青洋於警、偵訊中已明確指証向被告葉茂億購買愷他命之情
    節，並就其於當天與被告葉茂億通訊監察內容，於警詢中一
    一証述該內容之意義即「我當天向葉茂億表示要購買『好康
    的』，他於電話中對我說『課本很貴』，這樣我就知道他是
    說愷他命很貴，於是我問一本多少，他回答700元，．．．
    」（見警(二)卷第32頁），復於偵查中確認警詢筆錄所述實在
    ，及証述「於附表五編號10時、地，向被告葉茂億購買700
    元之愷他命，且有藥效」等情（見營偵字第288號卷第7至8
    頁）；核與証人謝青洋與被告葉茂億當日之通訊監察譯文之
    記載，其等確有「你那邊有沒有好康的」、「課本很貴」、
    「一本多少」等對話內容相符（見警(二)卷第37頁）。若果該
    次通話內容非涉及毒品，何以証人謝青洋要向被告葉茂億詢
    問「有沒有好康」，復以課本很貴、一本多少等對話以隱藏
    其等對話之真意，足認証人謝青洋於警、偵訊所為不利被告
    葉茂億之証詞可信。証人謝青洋於本院審理中所為上開証詞
    ，尚不足據為被告葉茂億有利之認定。
  (四)証人林志明於本院審理中証述「未向被告葉茂億購買2000元
    之愷他命」云云（本院卷(二)第67頁），核與証人林志明於警
    詢中指証曾向被告葉茂億購買愷他命等情已有不符（見警(一)
    卷第10頁）；復與被告葉茂億於警、偵訊及原審審理中坦承
    確有販賣愷他命與林志明不符。且稽之被告葉茂億與証人林
    志明於98年9月8日19時50分15秒之通訊監察譯文所載：林志
    明使用0000000000行動電話（下稱甲）與葉茂億使用
    0000000000行動電話（下稱乙）通話內容如下：
    乙：你好。
    甲：喂、你有在家嗎。
    乙：我剛回來。
    甲：那我過來找你。
    乙：好、謝謝。
    其等於98年9月8日20時02分25秒之通訊監察譯文：
    乙：喂喂喂
    甲：到了喔
    其等於98年9月9日18時28分39秒之通訊監察譯文：
    乙：你好。
    甲：嘿、你不在嗎。
    乙：我有在阿。
    甲：后后后，昨天那一包菜仔好吃，你再幫我包一個，還有
        嗎？你幫我買一下。
    乙：你還要嗎？你說昨天跟我拿的那個嗎？
    甲：跟昨天菜一樣的，那天包的菜。
    （均見警(一)卷第222頁）。
    証人林志明於98年9月8日，向被告葉茂億表示要去找被告葉
    茂億，復於翌日再與被告葉茂億表示因「昨天的那包菜好吃
    ，請被告葉茂億再幫忙買同樣的菜」等語，可見証人林志明
    與被告葉茂億曾於98年9月8日見面，且若果未涉及不法，何
    須翌日委請被告葉茂億幫忙買物品，竟以「那包菜好吃」、
    「再買與該包菜一樣的菜」之用詞對話，其等對話內容已異
    於常情。再者，証人林志明與被告葉茂憶對話中所稱之「那
    包菜」之意義，依被告葉茂億警詢中供述「『昨天那一包菜
    好吃，你再幫我包一個』，菜好吃代表愷他命，包一樣的就
    好，代表林志明是要向我購買同一批同數量的愷他命」等語
    ，及被告葉茂億於偵查中供述「我有販賣愷他命給林志明，
    時間是98年9月8日晚上八、九點，地點在台南市○○○路鄉
    城陽光鎮」等語（營偵(一)卷第32頁），足証証人林志明上開
    與被告葉茂億之通訊監察譯文內容其中關於其等於98年9月8
    日19時50分15秒、20時02分25秒之通話內容，應係証人林志
    明為向被告葉茂億購買愷他命，而先與被告葉茂億聯絡確認
    被告葉茂億之行蹤，再至被告葉茂億處購買愷他命，因此，
    始有証人林志明於翌日再向被告葉茂億聯絡購買愷他命，而
    為98年9月9日18時28分39秒異於常情之對話內容，益足証被
    告葉茂億確有附表五編號5所示販賣愷他命與証人林志明之
    事實，証人林志明於本院所為有利被告葉茂億之証詞，尚無
    可採。
  (五)証人蔡昆宏於本院審理中，雖証述有向被告葉茂億購買愷他
    命，及向被告葉茂億無償取得愷他命施用等情，但就每次購
    買或無償取得之時間、地點、價格、次數等重要之點，均証
    稱「不記得」等語（見本院卷(二)第21頁）；然依証人蔡昆宏
    於警詢中就向被告葉茂億購買愷他命等情，均一一詳述各該
    次之情節（見營偵(二)卷第51至59頁、79至80頁、第113至115
    頁），自以証人蔡昆宏於警、偵訊之証詞可採。惟就各該次
    購買愷他命之金額，除附表五編號1部分，明確証述係以300
    元價格購買外，其餘如附表五編號2部分則証稱「300元或
    350元」，附表五編號3部分「350元或400元」，附表五編號
    4部分「350元或400元」，附表五編號6部分「600元至800元
    」等語（見營偵(二)卷第54頁起至57頁）；於偵查中就附表五
    編號2、3、4、6部分購買之金額，則未能一一確認（見營偵
    (二)卷第113頁至115頁）。則依罪疑惟輕原則，應以最有利被
    告葉茂億方式計算，認附表五編號2、3、4、6各次販賣金額
    ，分別為「300元、350元、350元、600元」。
  (六)証人簡皇原於本院審理中初則証稱「當天問葉茂億有沒有賣
    愷他命，葉茂億說沒賣愷他命，之後我就回去了，所以沒買
    成」等語，嗣則証述「伊有問葉茂億有沒有愷他命，可否賣
    我500元或1000元，葉茂億說來我家再講，當天有買到，買
    了500元」等語（本院卷(二)第64頁至第65頁），証詞雖有先
    後不符之情事，然証人簡皇原於警詢中已指証向被告葉茂億
    購買愷他命之情節（見警(二)卷第44頁）。復於偵查中確認其
    警詢中之供述實在，並証述「向被告葉茂億購買附表五編號
    9所示之愷他命500元，且有藥效」等語（營偵字第288號卷
    第8頁）；佐以証人簡皇原於警詢中之指証，記憶清晰，警
    、偵訊中之証詞又未受他人左右，顯均係出於自然之陳述，
    已如上述，自應以証人簡皇原於警、偵訊中之指証為可採。
    証人簡皇原事後於本院審理中則証述「葉茂億說沒賣愷他命
    ，之後我就回去了，所以沒買成」等語，尚無足取。
三、按海洛因、甲基安非他命、愷他命，分別係屬毒品危害防制
    條例第二條第二項第一款、第二款、第三款所定之第一級、
    第二級、第三級毒品，均屬物稀價昂，其販賣者，政府查緝
    甚嚴，苟非有利可圖，當不願甘冒法律制裁之風險，而予販
    賣；又按販賣毒品乃違法行為，非可公然為之，亦無公定價
    格，容易分裝並增減份量，而每次買賣之價量，輒因買賣雙
    方關係之深淺、資力、需求量及對行情之認知、來源是否充
    裕、查緝是否嚴緊、購買者被查獲時供出購買對象之風險評
    估等因素，而異其標準，非可一概而論。查被告林志明或單
    獨販賣第一、二、三級毒品，或與被告林建宏、張凱翔共同
    販賣第二級毒品甲基安非他命，被告葉茂憶則有附表五所示
    各編號之販賣毒品犯行，其等販賣次數（除被告張凱翔共犯
    1次外）均為多次；被告林志明並於本院供認「販賣第一、
    二、三級毒品，每販賣1000元，約可賺400元」等情（見本
    院卷(二)第184頁反面），足証被告林志明或單獨販賣第一、
    二、三級毒品，或與被告林建宏、張凱翔共同販賣第二級毒
    品甲基安非他命，均係基於營利之意圖。又被告葉茂憶雖否
    認販賣附表五所示之毒品，但本院審酌上情，若被告葉茂億
    販賣毒品無利潤，衡情豈有甘冒法律制裁之風險，而從事毫
    無利潤之販賣毒品行為，益足認被告葉茂億附表五所示販賣
    第二、三級毒品，亦係基於營利之意圖甚明。
四、綜上所述，被告林志明、張凱翔上開自白，被告林建宏自白
    共犯附表三編號2至4販賣甲基安非他命，被告葉茂億自白轉
    讓附表六禁藥甲基安非他命及第三級毒品愷他命等情，均核
    與事實相符，均可採信。而被告林建宏所辯「附表三編號1
    部分，伊只幫林志明開門，伊不知是誰來，找林志明做什麼
    ，亦不知陳重愷要來買毒品」云云，被告葉茂億否認販賣附
    表五所示甲基安非他命、愷他命等情，均係事後卸責之詞，
    均無可採。本件事証明確，被告林志明、張凱翔、林建宏、
    葉茂憶犯行，均堪以認定。
五、論罪部分：
  (一)按海洛因、愷他命，分別屬毒品危害防制條第2條第2項第1
    款、第3款之第一級、第三級毒品；而甲基安非他命屬同條
    例第2條第2項第2款所列之第二級毒品，又屬安非他命類藥
    品，業經藥品管理中央主管機關行政院衛生署於69年12月8
    日、75年7月11日及79年10月9日三度公告重申禁止使用在案
    ，迄未變更，仍應認屬藥事法第22條第1項第1款所列之禁藥
    。而轉讓甲基安非他命之行為，除轉讓之數量已達行政院依
    同條例第8條第6項規定所訂定之標準（轉讓持有毒品加重其
    刑之數量標準第2條第1項第2款規定：淨重10公克以上），
    經依法加重該條第2項之法定刑後，較藥事法第83條第1項之
    法定刑為重之情形外，因藥事法第83條第1項係於93年4月21
    日修正公布，同年月23日施行，為毒品危害防制條例第8條
    第2項之後法，且為重法，自應優先適用藥事法處斷（最高
    法院97年臺非字第397號判決意旨參照）。
    １核被告林志明就附表一、附表二、附表三所為，各係犯如
      附表一、二、三所犯法條欄所示之販賣第一級、第二級、
      第三級毒品罪及轉讓禁藥罪；被告林建宏就附表三編號1
      至4所為，各係犯如附表三編號1至4所犯法條欄所示之販
      賣第二級毒品罪；被告張凱翔就附表三編號5及附表四所
      為，各係犯如附表三編號5、附表四所犯法條欄所示之罪
      ；被告葉茂億就附表五、附表六所為，各係犯如附表五、
      六所犯法條欄所示之罪。公訴意旨認被告林志明如附表二
      所示犯行、被告張凱翔如附表四所示犯行、被告葉茂億如
      附表六編號3所示犯行，均係犯毒品危害防制條例第8條第
      2項轉讓第二級毒品罪，起訴法條尚有未合，惟基本社會
      事實同一，本院自得變更起訴法條為藥事法第83條第1項
      轉讓禁藥罪，並予以審理。又檢察官就被告林志明、林建
      宏、葉茂億部分，以99年度營偵字第290、291、491號、
      99年度偵字第4716號移送本院併案審理，因與本案起訴部
      分為同一事實，本院自應併予審理，附此敘明。
    ２又按刑法第55條所稱一行為觸犯數罪名，係指行為人以一
      個意思決定，為一個行為，致侵害數個相同或不同之法益
      ，具備數個犯罪構成要件之事實，成立數個不同或同一之
      罪名，始克相當。又藥事法對轉讓禁藥設有刑罰之規定，
      揆其立法用意，旨在遏止禁藥之擴散及氾濫，以免危害國
      民之健康，故其犯行所侵害者，乃單一之社會法益，而非
      個人法益；故若被告在同一時間、同一處所，以一行為，
      將禁藥安非他命無償轉讓與多人，無從分其先後，乃屬一
      個轉讓行為，則其所侵害者為社會法益，並非侵害各該無
      償取得禁藥安非他命之人之個人法益，應僅成立實質上之
      一罪，要無刑法第55條之適用（最高法院100年度台上字
      第138號判決意旨參照）。查被告林志明如附表二編號2、
      4、5所示犯行，同時轉讓禁藥予范國柱及張凱翔施用，係
      同一時間、同一處所，以一行為同時將禁藥甲基安非他命
      無償轉讓與范國柱、張凱翔施用，依上開說明，各應僅成
      立實質上之一罪即轉讓禁藥罪。又被告林志明、林建宏附
      表三編號1所示犯行，係先與林重愷聯絡交易後，於一星
      期內分三次由陳重愷以7張SIM卡向被告林志明購買甲基安
      非他命，可見被告林志明與林建宏此部分係以一販賣甲基
      安非他命之犯意，而接續交付甲基安非他命與陳重愷，應
      為接續犯，而僅論以一罪。再被告林志明與林建宏就附表
      三編號1至4所示犯行，被告林志明與張凱翔就附表三編號
      5之犯行，其等間分別有犯意聯絡及行為分擔，均為共同
      正犯。
    ３被告葉茂億係60年12月13日出生，行為時為成年人，如附
      表六編號1、2之轉讓對象蔡昆宏於79年7月2日出生，行為
      時為未滿20歲之未成年人，有蔡昆宏於警詢時所留個人年
      籍資料可憑，被告葉茂億於附表六編號1、2所示，對未成
      年人蔡昆宏轉讓第三級毒品，應依毒品危害防制條例第9
      條之規定，加重其刑至2分之1。
    ４被告林志明販賣海洛因、甲基安非他命前持有該次海洛因
      、甲基安非他命之低度行為，分別為各該次販賣海洛因、
      甲基安非他命之高度行為所吸收；被告林建宏、張凱翔、
      葉茂億販賣甲基安非他命前持有該次甲基安非他命之低度
      行為，分別為各該次販賣甲基安非他命之高度行為所吸收
      ；被告林志明持有如附表七編號3、4、5、10、21所示甲
      基安非他命之行為，亦為其經查獲前最後1次（即98年11
      月2日）販賣甲基安非他命予證人陳重愷之高度行為即附
      表一編號35所述之販賣行為所吸收，均不另論罪；被告葉
      茂億持有如附表八編號8至14所示愷他命純質淨重逾二十
      公克以上之行為，亦為其經查獲前最後1次（即98年10月
      29日）販賣愷他命予證人林慧修之高度行為即附表五編號
      11所述之販賣行為所吸收，不另論罪。
    ５被告林志明有上揭事實欄所列論罪科刑執行情形，有臺灣
      高等法院被告前案紀錄表在卷可參，其受徒刑之執行完畢
      後，5年以內故意再犯本件如附表一、二、三所示有期徒
      刑以上之罪，均為累犯，除販賣第一級毒品海洛因法定刑
      為死刑、無期徒刑，販賣第二級毒品甲基安非他命法定刑
      為無期徒刑，依法不得加重外，其餘部分（即販賣第一級
      毒品海洛因得併科罰金、販賣第二級毒品甲基安非他命有
      期徒刑及得併科罰金部分，販賣第三級毒品愷他命部分、
      暨附表二所示轉讓禁藥甲基安非他命部分）均應依刑法第
      47條第1項規定加重其刑。又被告林建宏有上揭事實欄所
      列論罪科刑執行情形，亦有臺灣高等法院被告前案紀錄表
      在卷可參，其受徒刑之執行完畢後，5年以內故意再犯本
      件如附表三編號1至4所示有期徒刑以上之罪，均為累犯，
      除法定刑無期徒刑依法不得加重外，其餘亦應依刑法第47
      條第1項之規定加重其刑。
    (二)被告林志明所犯如附表一、附表三所示各犯行（罪名詳見
      附表一、三），及被告葉茂億所犯如附表五、附表六編號
      1、2所示各犯行，因被告林志明、葉茂億各於偵查及審判
      中均已自白，爰均依毒品危害防制條例第17條第2項減輕
      其刑。並就被告葉茂億如附表六編號1、2所示犯行，因成
      年人對未成年人犯各該編號之罪，依法應加重其刑部分，
      先加後減之。又被告張凱翔固於偵查中先否認販賣甲基安
      非他命與如附表三編號5所示對象李堯銘，然於偵查中業
      已明確供承：當時伊去找被告林志明，林志明要伊先去李
      堯銘那裡跟他拿錢，之後伊拿到錢後再去找林志明，伊回
      程時順路再將安非他命交給李堯銘等語（營他(二)卷第206
      頁），則被告張凱翔既已對此部分交付毒品、收取價金之
      販毒事實於偵查中供承不諱，僅因誤解受林志明指示為之
      ，即非自身販毒而否認犯行（偵查中未委任辯護人），嗣
      於原審審理時經其指定辯護人解釋販毒之構成要件及法律
      適用，被告張凱翔已坦承認罪，復於本院審理中為認罪之
      陳述，可見被告已於偵查、審理中供認有關販毒之不利於
      己之事實，應認其於偵查中已自白犯罪，而合於毒品危害
      防制條例第17條第2項減輕其刑之要件（最高法院99年度
      台上字第4874號判決參照），爰依該條項規定，就被告張
      凱翔所犯如附表三編號5部分，減輕其刑。
    (三)至被告林志明、張凱翔、葉茂億雖於偵審中自白各如附表
      二、附表四、附表六編號3之轉讓甲基安非他命犯行。惟
      按對於不同刑罰法律間具有法規競合關係者，由法院為比
      較適用時，應本於法律整體適用不得割裂原則，實務上，
      於同一法律為新舊法比較適用時，亦本此原則（最高法院
      27年上字第2615號判例意旨參照），被告林志明、張凱翔
      、葉茂億轉讓甲基安非他命之行為，因藥事法第83條第1
      項與毒品危害防制條例第8條第2項間之法規競合關係，而
      應優先適用較重之藥事法第83條第1項規定論處，則縱被
      告林志明、張凱翔、葉茂億於偵查及審判中均自白此部分
      犯罪，基於法律整體適用不得割裂原則，自難依毒品危害
      防制條例第17條第2項之規定，減輕其刑（臺灣高等法院
      暨所屬法院98年法律座談會刑事類提案第16號意旨參照）
      。被告林志明及其辯護人所辯「應適用毒品危害防制條例
      第17條第2項減輕其刑」云云，自無足取。
    (四)又被告林建宏於警、偵訊時均否認與被告林志明共同販賣
      毒品之事實（見警(一)卷第80頁、營他(二)卷第248頁）。且
      被告林建宏係因員警於98年11月2日下午，在改制前之臺
      南縣永康市○○路165巷140號前，調查偵辦林志明涉嫌販
      賣毒品案時，當場因被告林建宏涉嫌重利罪通緝，而當場
      經警緝獲，並於員警扣得附表七相關証據後，訊問被告林
      建宏為何與林志明等人從永康市○○○路租屋處共乘車輛
      ，及調查被告林志明本件販賣毒品案後，經員警訊問有無
      與林志明共同販賣安非他命、海洛因、愷他命圖利等情，
      被告林建宏明確供述「我沒有販賣毒品」等語（警(一)卷第
      78至80頁）；復於偵查中檢察官調查被告林志明販賣毒品
      而訊問被告林建宏時，經檢察官訊及「你有無參與」一節
      ，被告林建宏仍供述「沒有，我如果參與不會罰金繳不起
      」等語（營他(二)卷第248頁），足見被告林建宏於偵查中
      確未自白犯罪，自不得依毒品危害防制條例第17條第2項
      減輕其刑。
    (五)另經原審函詢臺灣臺南地方法院檢察署有關被告林志明是
      否供出毒品來源，因而查獲其他共犯或正犯乙節（原審卷
      (一)第201頁），經該署函覆稱：被告林志明於99年3月4日
      以證人身分於本署接受訊問並證稱向王敏鈺購買海洛因及
      安非他命，而林志明證稱向王敏鈺購買海落因及安非他命
      情勢，係在林志明涉嫌販毒案經查獲後據承辦偵查佐依通
      訊監察譯文詢問林志明時即行供出，有該署99年7月19日
      南檢治寒98營偵1956字第45501號函（原審卷(一)第202頁）
      暨臺南縣警察局新營分局移送王敏鈺之刑事案件報告書（
      原審卷(一)第166頁）可按，足認被告林志明確有供出第一
      級毒品海洛因、第二級毒品甲基安非他命來源而查獲共犯
      或其他正犯，應依毒品危害防制條例第17條第1項規定，
      就其所犯如附表一編號1、2、4至35、附表三所示販賣第
      二級毒品部分，分別遞減輕其刑，並就被告林志明所犯如
      附表一編號1、2、4至35及附表三所示犯行，因累犯應加
      重其刑部分，均先加後減之。
    (六)被告林建宏與被告林志明共同犯附表三編號1至4所示販賣
      第二級毒品犯行，被告張凱翔與被告林志明共犯附表三編
      號5所示販賣第二級毒品犯行，然被告林建宏與被告林志
      明為朋友關係，被告林建宏僅單純前往交付毒品及收取價
      金，而毒品之數量、價格則由被告林志明與買者議定；另
      被告張凱翔僅於被告林志明與附表三編號5所示購毒者聯
      絡交易後，始經林志明指示向購毒者收取價金及交付毒品
      ，被告林建宏、張凱翔犯罪情節較為輕微，被告林建宏即
      令處以最低刑度即有期徒刑七年，被告張凱翔若依上開條
      例第17條第2項之規定減輕其刑後，處以販賣第二級毒品
      之最低度刑即有期徒刑三年六月，依社會一般觀念均仍有
      情輕法重之嫌，依其犯罪情節，顯可憫恕，爰均依刑法第
      59條規定，就被告林建宏所犯附表三編號1至4，被告張凱
      翔所犯附表三編5所示犯行，分別減輕（被告林建宏部分
      ）或遞減輕（被告張凱翔部分）其刑。並就被告林建宏此
      部分因累犯加重其刑部分，依法先加重後減輕之。至被告
      林志明因販賣第一級毒品海洛因、第二級毒品甲基安非他
      命之次數、數量、販毒所得甚多，且已供出毒品來源，及
      因偵審中自白，而得依修正後毒品危害防制條例第17條第
      1項、第2項規定遞減輕其刑，已無在客觀上足以引起一般
      之同情，而有依刑法第59條之規定酌減其刑之情形，被告
      林志明所辯「應依刑法第59條酌減輕其刑」云云，自無足
      取。
    (七)被告林志明所犯如附表一編號1至35、附表二編號1至8、
      附表三編號1至5，被告林建宏所犯如附表三編號1至4，被
      告張凱翔所犯如附表三編號5、附表四編號1至3，被告葉
      茂億所犯如附表五編號1至11、附表六編號1至3所示之各
      罪間，犯意各別、行為互殊，均應分論併罰。
六、撤銷改判部分：
  (一)原審以被告林志明附表一編號3、4、10、13、14、16、18
    、19、21、23、25、27、29、31、33、34、35部分；附表二
    、三部分，林建宏附表三編號1至4部分；張凱翔附表三
    編號5部分；葉茂憶附表五、六部分均罪証明確，因予論
    罪科刑，固非無見。但查：
    １原判決事實欄二、三、四、五雖均認定被告林志明、林建
      宏、張凱翔、葉茂億分別以如附表一、二、五所示聯絡方
      式欄所示行動電話門號與各該附表編號所示之販賣對象聯
      絡約定購買毒品，但於附表一編號10、16、19、23、25、
      29、31、33、35，及附表二編號2、4至8、附表五編號1至
      4、6均未詳載此項事實；而附表一編號3宣告刑欄雖諭知
      沒收附表七編號11之第三級毒品愷他命，但依附表七編號
      11所載，愷他命驗前、驗後淨重不同，原判決附表一編號
      3宣告刑欄諭知附表七編號11所示之物沒收，但未有重量
      之記載，致沒收物之淨重未明確，且附表七編號11愷他命
      驗後淨重為0.039公克，惟原判決附表編號11則載為0.510
      公克，均有未當。
    ２被告林志明未以附表七編號8之行動電話與附表一編號4所
      示購毒者交易毒品，且原判決附表一編號4聯絡方式欄所
      載之林志明持用電話為0000000000號行動電話，但竟於該
      編號宣告刑欄諭知沒收附表七編號8之0000000000號號行
      動電話及門號卡，致認定之事實與宣告沒收之物矛盾，亦
      有疏失。
    ３被告林志明係持用附表七編號1所示0000000000號行動電
      話，與附表一編號13、18、21、34購毒者聯絡交易毒品，
      該行動電話屬被告林志明所有，供犯販賣第二級毒品所用
      之物，應予沒收；另被告林志明係持用0000000000號行動
      電話與附表一編號14購毒者聯絡交易毒品，持用00000000
      00行動電話與附表一編號27之購毒者聯絡；乃原判決附表
      一編號13、18、21、34認定被告林志明持用以之聯絡交易
      毒品之行動電話為0000000000號，原判決附表一編號14、
      27認定被告林志明持用之電話為附表七編號1之000000000
      0號行動電話，均有錯誤。
    ４依被告林志明於原審供述「附表七編號14、22之電子磅秤
      、分裝袋除供販賣毒品之用外，亦有供轉讓毒品分裝之用
      」等語（見原審卷(二)第71頁反面至第72頁），則就被告林
      志明所犯附表二、三所示轉讓甲基安非他命、共同販賣甲
      基安非他命部分，亦應於所犯各罪諭知沒收，乃原判決未
      於附表二、三所示各罪諭知沒收，亦有未當。又附表一編
      號10、16、19、35、附表三編號1販毒所得均係「SIM」卡
      ，並非現金（詳後述），原審於各該編號認定販毒所得係
      「現金」，並諭知沒收，如全部或一部不能沒收，以其財
      產抵償之，均有疏漏。
    ５被告葉茂億於原審供述「扣案之附表八編號2、3 均是供
      販賣、轉讓毒品之用，附表八編號4、5不知要做什麼」等
      語（見原審卷(二)第71頁），可見附表八編號2、3均係供被
      告葉茂億犯附表五販賣第二級毒品甲基安非他命、第三級
      毒品愷他命之用；及供被告葉茂億犯附表六轉讓禁藥甲基
      安非他命、第三級毒品愷他命之用，另附表八編號4、5則
      無証據足証係供犯附表五所示各罪所用之物，乃原判決於
      附表五各該編號宣告刑欄諭知沒收附表八編號4、5所示之
      物，於附表六所犯各罪，則未諭知沒收附表八編號2、3所
      示之物，均有未當。被告林志明、林建宏、張凱翔、葉茂
      億分別就此部分上訴，並以上開情詞指摘原判決不當，固
      無理由，但原判決關於此部分既有上開可議之處，即屬無
      可維持，應由本院將原判決關於此部分，暨被告林志明、
      張凱翔定執行刑部分撤銷改判。
  (二)爰審酌被告林志明前因販賣第二級毒品案件，經法院判處有
    期徒刑7年8月，且執行完畢，被告葉茂億則因販賣第三級毒
    品案件，經法院判刑假釋出獄，均明知毒品對人體危害之鉅
    ，猶不思警惕，被告林志明為附表一、三各該部分所示販賣
    第一、二、三級毒品犯行，被告葉茂億則為附表五之販賣第
    二、三級毒品，且被告林志明、葉茂億復轉讓毒品供他人施
    用，均令買受或受讓毒品者沉迷於毒癮，無法自拔外，輕則
    戕害個人身心，重則因缺錢買毒而引發各式犯罪，實為多種
    犯罪源頭，對國家、社會、個人傷害，可謂至深且鉅，有鑑
    於毒品販售常有暴利可圖，故本非予嚴懲，不足以遏止此類
    非行，惟念被告林志明犯後於偵、審中尚知坦承犯行，深表
    悔悟，被告葉茂億事後於本院否認附表五所示販賣毒品之犯
    行，被告林志明並供出毒品來源而查獲王敏鈺，及被告林建
    宏、張凱翔犯後於原審或本院審理時亦已坦承認錯，且均係
    受被告林志明之指示，其等所犯之情節，暨檢察官均未具體
    求刑等一切情狀，各量處如主文所示之刑，並就被告林建宏
    、葉茂億部分定其應執行之刑，以資懲儆。又被告林志明雖
    應論以累犯，但依法就其所犯共同販賣第二級毒品部分之法
    定本刑無期徒刑部分，依法不得加重；而其既經二次減輕其
    刑，雖係主要販毒者，而被告林建宏係受林志明指示交付毒
    品之人，但被告林建宏僅依刑法第59條酌減其刑，其二人依
    法減輕其刑之次數不同（被告林志明二次遞減輕其刑，被告
    林建宏僅一次減輕其刑），故其二人如附表三編號1至4所宣
    告之刑即有不同，尚難認被告林建宏因此經判處有期徒刑4
    年，被告林志明判處有期徒刑3年，有何量刑不當之違誤。
  (三)沒收部分：
  １按毒品危害防制條例第19條第1項有關沒收因犯罪所得財物
    之規定，係採義務沒收主義，故販賣毒品所得金錢，如能認
    定確係販賣毒品所得款項，應宣告沒收，不以當場搜獲扣押
    者為限，但因其並無「不問屬於犯人與否，沒收之」之特別
    規定，自仍以沒收物屬於犯人所有者為限，始得依該規定予
    以沒收，而上開規定另稱「追徵其價額」者，必限於所沒收
    之物，為金錢以外其他財物而無法沒收時，始應追徵其價額
    ，使其繳納與原物相當價額，如所得財物為金錢而無法沒收
    時，應以其財產抵償之，而不發生追徵價額問題；另上開規
    定所稱因犯罪所得之財物，係以實際所得者為限，苟無所得
    或尚未取得者，即無從為沒收、追徵或以財產抵償之諭知（
    最高法院93年度臺上字第1218、2670、2743號及96年度臺上
    字第2331號判決參照）。查：
    被告林志明如附表一編號3、4、13、14、18、21、23、25
      、27、29、31、33、34部分、附表三編號2至5所示各該編
      號販賣毒品所得；被告葉茂億如附表五各該編號販賣毒品
      所得，雖均未扣案，依上開說明，仍應依毒品危害防制條
      例第19條第1項宣告沒收之，如全部或一部不能沒收時，
      應以其財產抵償之，或就附表三編號2至4部分諭知應與林
      建宏連帶沒收之，如全部或一部不能沒收時，與林建宏之
      財產連帶抵償之。就附表三編號5部分諭知應與張凱翔連
      帶沒收之，如全部或一部不能沒收時，與張凱翔之財產連
      帶抵償之（詳如各該附表編號宣告刑欄所示）。
    又被告林志明所犯附表一編號10、16、19、35部分，被告
      林志明與被告林建宏共犯附表三編號1部分，販賣所得均
      為SIM卡，則被告林志明、林志明與林建宏上開各該編號
      販毒所得即為SIM卡（張數詳如各該附表編號所示）。附
      表一編號10購毒者陳重愷係以SIM卡1張，向被告林志明購
      買500元之甲基安非他命，並向被告林志明拿取現金500元
      ，附表一編號16係陳重愷以3張SIM卡，向被告林志明購買
      價值500元之海洛因，並由被告林志明交付現金2500元與
      陳重愷，附表一編號19是由陳重愷以2張SIM卡，向被告林
      志明購買價值1000元之甲基安非他命，並向林志明收取
      1000元之現金，附表三編號1部分，係陳重愷以7張SIM卡
      向被告林志明、林建宏購買甲基安非他命，並由陳重愷以
      其中四張SIM卡，分二次向被告林志明拿取毒品，並向被
      告林志明收取現金各1000元（均詳如各該附表編號所示）
      。雖被告林志明此部分販毒所得或僅價值500元，或僅價
      值1000元，或5000元，但因陳重愷交付之SIM卡性質上無
      法分割沒收，自應沒收全部之SIM卡。從而被告林志明所
      犯附表一編號10、16、19、35販毒所得之SIM卡（張數詳
      如各該編號所示），及被告林志明、林建宏共犯附表三編
      號1部分之販賣所得SIM卡7張，均應依法沒收，如全部或
      一部無法沒收時，追徵其價額。
    另扣案如附表七編號16所示現金500元，被告林志明供稱
      與本件販毒案無關，復無其他證據證明係本件販毒所得，
      爰不就此部分諭知沒收。
  ２本件扣案如附表七編號3、4、5、10、21所示之物，經送鑑
    驗結果，均檢出甲基安非他命成分（詳如附表七編號3、4、
    5、10、21備註欄所示），是上開扣案物品核屬毒品危害防
    制條例第2條第2項第2款所定之第二級毒品無訛，應依法沒
    收銷燬之，至上開毒品之包裝袋，分別係供包裹上開毒品之
    用，縱於檢測時將上開毒品取出，勢仍有微量毒品沾附其上
    無法析離，亦有法務部調查局93年3月19日調科壹字第09300
    113060號函可考，均應一併依毒品危害防制條例第18條第1
    項前段沒收銷燬之；另按以營利為目的販入毒品，經多次販
    賣後，持有剩餘毒品被查獲，其各次販賣毒品行為，固應併
    合處罰，惟該持有剩餘毒品之低度行為，應僅為最後1次販
    賣毒品之高度行為所吸收，不另論罪，故就該查獲之剩餘毒
    品，祇能於最後1次之販賣毒品罪宣告沒收銷燬，不得於各
    次販賣毒品罪均宣告沒收銷燬（最高法院98年度臺上字第
    5283、5117、3823及3337號判決意旨參照），而上開甲基安
    非他命經歷次販賣後所剩餘，並係在被告林志明如附表一編
    號35所示時地最後1次販賣甲基安非他命予證人陳重愷後，
    始為警查扣，揆諸前揭說明，上開扣案之甲基安非他命僅能
    於被告林志明該次販賣甲基安非他命予證人陳重愷之犯行之
    罪刑項下宣告沒收銷燬之（應沒收銷毀之甲基安非他命驗後
    淨重，均如附表一編號35所示）。
  ３按愷他命（Ketamine；俗稱「Ｋ他命」）係毒品危害防制條
    例第2條第2項第3款所定之第三級毒品，應認係違禁物。又
    販賣愷他命而被查獲，其所販賣之愷他命，係供實行販賣犯
    罪行為所使用之目的物，亦屬供犯罪所用之物。而供犯罪所
    用之物併具違禁物之性質者，因違禁物不問是否屬於犯罪行
    為人所有，均應宣告沒收，自應優先適用刑法第38條第1項
    第1款之規定（最高法院100年度第3次刑事庭會議決議）。
    查扣案附表七編號11、附表八編號8至14所示之物，經送鑑
    驗結果，均檢出愷他命成分（詳如附表七編號11、附表八編
    號8至14備註欄所示），是上開扣案物品核屬毒品危害防制
    條例第2條第2項第3款所定之第三級毒品無訛，係屬違禁物
    ，且扣案之附表七編號11之愷他命，係於林志明如附表一編
    號3所示時地販賣愷他命予證人吳昭緯後，為警查扣，該愷
    他命自係供被告林志明實行販賣犯罪行為所使用之目的物，
    依上開意旨，應依刑法第38條第1項第1款規定，於被告林志
    明該次販賣愷他命之犯行之罪刑下宣告沒收；又被告葉茂億
    所有扣案如附表八編號8至14所示愷他命，係經歷次販賣後
    所剩餘，並係在其於附表五編號11所示時地最後1次販賣愷
    他命予證人林慧修後，始為警查扣，揆諸前揭說明，上開愷
    他命既屬違禁物，亦應依刑法第38條第1項第1款規定，於被
    告葉茂億該次販賣愷他命予證人林慧修部分之罪刑項下宣告
    沒收（應沒收之愷他命驗後淨重，均如附表一編號3、附表
    五編號11所示）。
  ４扣案如附表七編號1所示之物，係被告林志明所有，供其犯
    附表一編號3、10、13、16、18、19、21、23、25、29、31
    34所示、及供被告林志明與被告林建宏、張凱翔分別共犯附
    表三編號3、5所示販賣毒品所用之物，應依毒品危害防制條
    例第19條第1項規定，分別於被告林志明、林建宏、張凱翔
    所犯上開各附表編號所示罪刑欄項宣告沒收之。扣案如附表
    七編號8所示之行動電話1支（含SIM卡1張），係被告林志明
    所有，供其與被告林建宏共犯附表三編號4所示販賣毒品所
    用之物，爰依上開規定，於其等所犯附表三編號4所示宣告
    欄宣告沒收。扣案如附表七編號14之電子磅秤1台、編號22
    分裝袋1包，係被告林志明所有，供其於附表一編號（撤銷
    部分）所示販賣毒品、附表二所示轉讓禁藥甲基安非他命、
    附表三所示與被告林建宏、張凱翔共同販賣第二級毒品所用
    之物，均應分別依同條例第19條第1項規定，於各該附表編
    號項下諭知沒收之。扣案如附表八編號7所示之行動電話1支
    （含SIM卡1張），係被告葉茂億所有，供其如附表五所示販
    毒所用之物，應依同條例第19條第1項規定，於附表五各該
    編號項下諭知沒收。扣案如附表八編號2、3所示之電子磅秤
    1台、夾鍊袋24個，係被告葉茂億所有，供其犯如附表五、
    附表六所示之罪所用之物，均應依毒品危害防制條例第19條
    第1項規定，於附表五、六各編號項下諭知沒收之。至被告
    林志明持以聯繫販毒所用之0000000000、0000000000行動電
    話（各含SIM卡）據被告林志明供稱均已丟掉，且無証據足
    証係屬被告林志明或共犯林建宏所有，爰不併予宣告沒收。
  ５如附表七編號2、6、7、9、12、13、15至20、23至29、附表
    八編號1、6、附表九所示之物，均無證據證明與本案相關，
    或供本件各該被告犯罪所用之物；又附表八編號4、5所示分
    盤器各1個，另據被告葉茂億於原審審理中供述「不知道做
    什麼」等語（原審卷(二)第71頁），亦無証據足証係供被告葉
    茂億附表五、六犯罪所用，均無庸併予沒收。
七、駁回上訴部分：
    原審以被告林志明附表一編號1、2、5、6、7、8、9、11、
    12、15、17、20、22、24、26、28、30、32部分；張凱翔附
    表四部分罪証明確，因予適用刑事訴訟法第300條規定變更
    被告張凱翔附表四所犯法條，改論以轉讓禁藥罪；並適用
    毒品危害防制條例第4條第1項、第2項、第17條第1、2項、
    第19條第1項，藥事法第83條第1項，刑法第11條、第47條第
    1項等規定；並審酌被告林志明前因販賣第二級毒品案件，
    經法院判處有期徒刑7年8月，且執行完畢，明知毒品對人體
    危害之鉅，猶不思警惕，被告林志明為附表一上開各編號所
    示販賣第一、二級毒品犯行，且被告林志明、張凱翔復轉讓
    毒品供他人施用，均令買受或受讓毒品者沉迷於毒癮，無法
    自拔外，輕則戕害個人身心，重則因缺錢買毒而引發各式犯
    罪，實為多種犯罪源頭，對國家、社會、個人之傷害，有鑑
    於毒品販售常有暴利可圖，故本非予嚴懲，不足以遏止此類
    非行，惟念被告林志明犯後於偵、審中尚知坦承犯行，深表
    悔悟，被告林志明並供出毒品來源而查獲王敏鈺，及被告張
    凱翔犯後於審理時亦已坦承認錯，其等所犯之情節，暨檢察
    官均未具體求刑等一切情狀，各量處如上開附表各該編號宣
    告刑欄所示之刑。又以被告如附表一編號1、2、5、6、7 、
    8、9、11、12、15、17、20、22、24、26、28、30、32販賣
    毒品所得（均未扣案），應依同條例第19條第1項規定，於
    被告林志明所犯上開各編號項下諭知沒收，如全部或一部不
    能沒收時，以其財產抵償之。扣案如附表七編號1所示之物
    ，係被告林志明所有，供其犯附表一編號6、7、8、9、11、
    12、15、17、20、22、24、26、28、30、32所示販賣毒品所
    用之物；扣案如附表七編號14之電子磅秤1台、編號22分裝
    袋1包，係被告林志明所有，供其犯上開附表一各該編號（
    上訴駁回部分）所示販賣毒品所用之物，均應分別依同條例
    第19條第1項規定，於各該附表編號項下諭知沒收之。至被
    告林志明持以聯繫販毒所用之0000000000、0000000000行動
    電話（各含SIM卡）據被告林志明供稱均已丟掉，且無証據
    足証係屬被告林志明或共犯林建宏所有，爰不併予宣告沒收
    。另附表七編號2、6、7、9、12、13、15至20、23至29所示
    之物，均無證據證明係供本件各該被告犯罪所用之物，均無
    庸併予沒收。本院經核原判決關於此部分認事用法俱無不合
    ，量刑亦稱妥適，被告林志明上訴以原判決就此部分未依刑
    法第59條規定酌減其刑；被告張凱翔上訴以原判決就此部分
    未適用毒品危害防制條例第17條第2項規定減輕其刑等情，
    指摘原判決關於此部分不當，並無可取，均無理由，應予駁
    回。並就被告林志明、張凱翔上開撤銷改判部分，與駁回上
    訴部分，分別定其應執行刑如主文第七、八項所示。
參、無罪部分（被告林敬閔）
一、公訴意旨略以：被告林敬閔明知安非他命係毒品危害防制條
    例第2條第2項第2款明定之第二級毒品，仍與被告林志明基
    於販賣毒品之犯意聯絡，經顏嘉位於98年10月6日晚間，與
    林敬閔一同在臺南縣新營市○○○○路與土庫路口之摳摳檳
    榔攤，借用林敬閔電話與林志明聯絡約定購買安非他命後，
    林志明即在電話中告知顏嘉位將價金1000元並交付林敬閔，
    林志明並於同日晚間8時許至該檳榔攤交付等值安非他命予
    顏嘉位後，向林敬閔收取價金1000元，因認被告林敬閔涉犯
    毒品危害防制條例第4條第2項之販賣第二級毒品罪嫌。二、
二、按「犯罪事實應依證據認定，無證據不得認定犯罪事實」、
    「不能證明被告犯罪者，應諭知無罪之判決」，刑事訴訟法
    第154條第2項、第301條第1項分別定有明文。又刑事訴訟法
    第161條已於91年2月8日修正公布，其第1項規定：檢察官就
    被告犯罪事實，應負舉證責任，並指出證明之方法。因此，
    檢察官對於起訴之犯罪事實，應負提出證據及說服之實質舉
    證責任。倘其所提出之證據，不足為被告有罪之積極證明，
    或其指出證明之方法，無從說服法院以形成被告有罪之心證
    ，基於無罪推定之原則，自應為被告無罪判決之諭知（參照
    最高法院92年台上字第128號判例）。
三、公訴意旨認被告林敬閔涉犯上開罪嫌，無非係以：(1)證人林
    志明之證述；(2)如附表十內容所示通訊監察譯文，為論罪依
    據。訊據被告林敬閔堅決否認有何上開販賣第二級毒品犯行
    ，辯稱「伊只是單純借電話給顏嘉位，並不知道林志明在販
    毒」等語。
四、經查：
  (一)證人林志明固於警詢及偵查中證述「當時在電話中叫顏嘉位
    將購買安非他命的錢交給林敬閔，事後伊再向林敬閔拿錢」
    等語，被告林敬閔則自承：顏嘉位有拿1000元給伊，伊再轉
    交給林志明等語。然查，證人林志明於原審審理時證稱「因
    為伊常常換電話，顏嘉位不知道伊的電話，而林敬閔在開檳
    榔攤，伊常會過去買東西，所以林敬閔知道伊的聯絡方式，
    顏嘉位要找伊就過去檳榔攤向林敬閔問伊的電話，就順便借
    用林敬閔的電話打給伊，顏嘉位是跟林敬閔說欠伊錢，要還
    錢給伊，不敢讓林敬閔知道買毒的事，買賣毒品只是伊和顏
    嘉位在講而已，伊也沒有跟林敬閔講毒品交易的事，當時會
    請林敬閔先收下顏嘉位的壹仟元，是因為伊怕錢如果不先收
    ，顏嘉位會把買毒的錢花掉，所以要先把這壹仟元收起來，
    後來是伊自己帶安非他命去檳榔攤交給顏嘉位，是到檳榔攤
    外面的馬路上交付」等語（原審卷(二)第26頁反面至第31頁）
    。核與證人顏嘉位於原審証述「因為林志明和林敬閔是同學
    ，伊不知道林志明電話，而伊的電話所用易付卡沒錢了，就
    去檳榔攤向林敬閔問林志明電話順便借用，當時伊在電話中
    跟林志明談妥購毒價格後，林志明叫伊把錢放在檳榔攤，伊
    就跟林敬閔說這壹仟元是要還林志明的，林志明晚點會過來
    拿，後來晚上時林志明有到檳榔攤外面的馬路上交付安非他
    命給伊」等語（原審卷(二)第32頁至38頁）大致相符。
  (二)而被告林敬閔與被告林志明二人係從小玩伴，業據被告林敬
    閔供述在卷（本院卷(二)第184頁），則証人顏嘉位証述「被
    告林敬閔借其電話，並請其代收証人顏嘉位對被告林志明之
    欠款」等語，因被告林敬閔與被告林志明熟識，而代為收受
    ，尚無悖於常理，自難以被告林敬閔代收顏嘉位欠款，即認
    被告林敬閔知悉該筆款項非屬顏嘉位之欠款，而係被告林志
    明販賣毒品之價金，並本於與被告林志明之犯意聯絡，而收
    取上開款項。
  (三)再查，証人顏嘉位借用被告林敬閔之0000000000行動電話撥
    打被告林志明所使用之0000000000行動電話，並有如附表十
    編號1之通話內容，而被告林敬閔則以0000000000行動電話
    撥打被告林志明所使用之0000000000行動電話，並有如附表
    十編號2之通話內容。然依上開通話內容，僅足以認定其等
    有於各該時間通話及有各該附表十編號1、2之通話內容，尚
    難以上開通話內容，即可推論被告林敬閔確有知悉被告林志
    明與顏嘉位交易毒品，並明知該1000元為購買毒品價金，而
    與被告林志明有犯意聯絡，收取該筆款項，而為行為之分擔
    之事實。
五、綜上所述，本件公訴人所舉事証，均不足為被告林敬閔此部
    分有罪之積極證明，亦無從說服本院以形成被告林敬閔此部
    分有罪之確信；基於無罪推定之原則，自應認不能証明被告
    林敬閔此部分之犯罪。
六、原審以不能証明被告林敬閔犯罪，而為其無罪判決之諭知，
    ，核無不合，檢察官上訴意旨，仍執前詞指摘原判決關於此
    部分不當，並無理由，應予駁回。
據上論結，應依刑事訴訟法第368條、第369條第1項前段、第364
條、第299條第1項前段、第300條，毒品危害防制條例第4條第1
項、第4條第2項、第4條第3項、第8條第3項、第9條、第17條第1
、2項、第18條第1項前段、第19條第1項，藥事法第83條第1項，
刑法第11條、第28條、第38條第1項第1款、第47條第1項、第51
條第5款、第59條，判決如主文。
本案經檢察官林炎昇到庭執行職務。
中    華    民    國   100    年    11    月    8     日
                  刑事第四庭    審判長法  官  吳志誠
                                      法  官  彭喜有
                                      法  官  陳珍如
以上正本證明與原本無異。
限制上訴：林敬閔部分，檢察官非有刑事妥速審判法第9條第1項
所列各款情形不得上訴。
如不服本判決應於收受送達後10日內向本院提出上訴書狀，其未
敘述上訴理由者，並得於提起上訴後10日內向本院補提理由書（
均須按他造當事人之人數附繕本）「切勿逕送上級法院」。
                                      書記官  劉清洪
中    華    民    國   100    年    11    月    14    日
附錄本案論罪科刑法條全文：
毒品危害防制條例第4條
製造、運輸、販賣第一級毒品者，處死刑或無期徒刑；處無期徒
刑者，得併科新臺幣2千萬元以下罰金。
製造、運輸、販賣第二級毒品者，處無期徒刑或7年以上有期徒
刑，得併科新臺幣1千萬元以下罰金。
製造、運輸、販賣第三級毒品者，處5年以上有期徒刑，得併科
新臺幣7百萬元以下罰金。
製造、運輸、販賣第四級毒品者，處3年以上10年以下有期徒刑
，得併科新臺幣3百萬元以下罰金。
製造、運輸、販賣專供製造或施用毒品之器具者，處1年以上7年
以下有期徒刑，得併科新臺幣1百萬元以下罰金。
前五項之未遂犯罰之。
毒品危害防制條例第8條
轉讓第一級毒品者，處1年以上7年以下有期徒刑，得併科新臺幣
1百萬元以下罰金。
轉讓第二級毒品者，處6月以上5年以下有期徒刑，得併科新臺幣
70萬元以下罰金。
轉讓第三級毒品者，處3年以下有期徒刑，得併科新臺幣30萬元
以下罰金。
轉讓第四級毒品者，處1年以下有期徒刑，得併科新臺幣10萬元
以下罰金。
前四項之未遂犯罰之。
轉讓毒品達一定數量者，加重其刑至二分之一，其標準由行政院
定之。
毒品危害防制條例第9條
成年人對未成年人犯前三條之罪者，依各該條項規定加重其刑至
二分之一。
藥事法第83條
明知為偽藥或禁藥，而販賣、供應、調劑、運送、寄藏、牙保、
轉讓或意圖販賣而陳列者，處7年以下有期徒刑，得併科新臺幣5
百萬元以下罰金。
犯前項之罪，因而致人於死者，處7年以上有期徒刑，致重傷者
，處3年以上12年以下有期徒刑。
因過失犯第1項之罪者，處2年以下有期徒刑、拘役或科新臺幣30
萬元以下罰金。
第1項之未遂犯罰之。
刑事妥速審判法第9條：
除前條情形外，第二審法院維持第一審所為無罪判決，提起上訴
之理由，以下列事項為限：
一判決所適用之法令牴觸憲法。
二判決違背司法院解釋。
三判決違背判例。
刑事訴訟法第377條至第379條、第393條第1款之規定，於前項案
件之審理，不適用之。
附表一：被告林志明販賣毒品行為一覽表
┌──┬────┬────┬────┬────┬────┬─────────┬───────┬────────┐
│編號│販賣時間│販賣地點│販賣對象│販賣毒品│毒品種類│交易方式、毒品種類│備    註      │所犯法條（罪名）│
│    │        │        │（聯絡方│金額（新│        │、次數及價格（新台│              │暨宣告刑        │
│    │        │        │式）    │臺幣）  │        │幣〈下同〉）      │              │                │
├──┼────┼────┼────┼────┼────┼─────────┼───────┼────────┤
│1   │98年7月 │臺南縣新│徐永成  │3500元  │海洛因  │徐永成與林志明，分│被告林志明供│毒品危害防制條例│
│    │23日晚間│營市農會│（54年5 │        │        │別持用0000000000與│述【警卷(一)第3 │第4條第1項（販賣│
│    │9時50分 │倉庫前  │月10日）│        │        │0000000000行動電話│至15頁、98年度│第一級毒品罪）  │
│    │許      │        │（林志明│        │        │彼此聯繫，相約於左│營他字第196號 │                │
│    │        │        │以未扣案│        │        │列地點，嗣於左列時│卷(三)（下稱營他│林志明販賣第一級│
│    │        │        │之092208│        │        │間以一手交錢一手交│三卷）第126至 │毒品，累犯，處有│
│    │        │        │1749行動│        │        │貨之方式交易，將  │128頁、本院98 │期徒刑捌年；未扣│
│    │        │        │電話門號│        │        │3500元交付予林志明│年度聲羈字第  │案之販賣第一級毒│
│    │        │        │與徐永成│        │        │，林志明交付1包價 │420號卷（下稱 │品所得新臺幣仟│
│    │        │        │使用之09│        │        │值3500元之海洛因予│聲羈卷）第5至9│伍佰元沒收之，如│
│    │        │        │00000000│        │        │徐永成。          │頁、98年度營偵│全部或一部不能沒│
│    │        │        │行動電話│        │        │                  │字第1956號卷（│收時，以其財產抵│
│    │        │        │門號聯繫│        │        │                  │下稱營偵二卷）│償之，扣案如附表│
│    │        │        │）      │        │        │                  │第171至203、  │七編號14、22所示│
│    │        │        │        │        │        │                  │310至315頁】  │之物均沒收。    │
│    │        │        │        │        │        │                  │徐永成之証述│                │
│    │        │        │        │        │        │                  │【98年度營他字│                │
│    │        │        │        │        │        │                  │第196號卷(一)（ │                │
│    │        │        │        │        │        │                  │下稱營他(一)卷第│                │
│    │        │        │        │        │        │                  │9至41頁、第103│                │
│    │        │        │        │        │        │                  │至106頁】     │                │
│    │        │        │        │        │        │                  │被告林志明之│                │
│    │        │        │        │        │        │                  │搜索扣押筆錄、│                │
│    │        │        │        │        │        │                  │扣押物品目錄表│                │
│    │        │        │        │        │        │                  │（警卷(一)第112 │                │
│    │        │        │        │        │        │                  │至117頁）     │                │
├──┼────┼────┼────┼────┼────┼─────────┼───────┼────────┤
│2   │98年9月8│臺南市東│張智嘉  │2500元  │甲基安非│張智嘉與林志明，分│被告林志明供│毒品危害防制條例│
│    │日晚間7 │門路東門│（68年9 │        │他命    │別持用0000000000與│述（同上）    │第4條第2項（販賣│
│    │時許    │城邊    │月22日出│        │        │0000000000行動電話│證人張智嘉之│第二級毒品罪）  │
│    │        │        │生）（林│        │        │彼此聯繫，相約於左│證述【營他三卷│                │
│    │        │        │志明以未│        │        │列地點，嗣於左列時│第216至226頁、│林志明販賣第二級│
│    │        │        │扣案之09│        │        │間以一手交錢一手交│第237至240頁】│毒品，累犯，處有│
│    │        │        │00000000│        │        │貨之方式交易，將25│監聽譯文（營│期徒刑年；未扣│
│    │        │        │行動電話│        │        │00元交付予林志明，│他三卷第227至 │案之販賣第二級毒│
│    │        │        │門號與張│        │        │林志明交付1包甲基 │230頁）被告 │品所得新臺幣貳仟│
│    │        │        │智嘉使用│        │        │安非他命予張智嘉。│林志明之搜索扣│伍佰元沒收之，如│
│    │        │        │之098890│        │        │                  │押筆錄、扣押物│全部或一部不能沒│
│    │        │        │9701行動│        │        │                  │品目錄表（警卷│收時，以其財產抵│
│    │        │        │電話門號│        │        │                  │(一)第112至117頁│償之，扣案如附表│
│    │        │        │聯繫）  │        │        │                  │）            │七編號14、22所示│
│    │        │        │        │        │        │                  │              │之物均沒收。    │
├──┼────┼────┼────┼────┼────┼─────────┼───────┼────────┤
│3   │98年9月9│臺南縣新│吳昭緯  │1000元  │愷他命  │吳昭緯與林志明，分│被告林志明供│毒品危害防制條例│
│    │日晚間10│營市復興│（59年2 │        │        │別持用0000000000與│述（同上）    │第4條第3項（販賣│
│    │時28分許│路麥當勞│月27日出│        │        │0000000000、098522│證人吳昭緯之│第三級毒品罪）  │
│    │        │速食店前│生）（林│        │        │3685行動電話彼此聯│證述（營偵二卷│                │
│    │        │        │志明以未│        │        │繫，相約於左列地點│86至91、117、 │林志明販賣第三級│
│    │        │        │扣案之09│        │        │，嗣於左列時間以一│118頁）       │毒品，累犯，處有│
│    │        │        │00000000│        │        │手交錢一手交貨之方│通訊監察譯文│期徒刑年；未扣│
│    │        │        │行動電話│        │        │式交易，將1000元交│（營偵二卷第95│案之販賣第三級毒│
│    │        │        │門號及扣│        │        │付予林志明，林志明│、96頁）      │品所得新臺幣壹仟│
│    │        │        │案如附表│        │        │交付1盒愷他命予吳 │              │元沒收之，如全部│
│    │        │        │七編號1 │        │        │昭緯。            │              │或一部不能沒收時│
│    │        │        │所示0985│        │        │                  │              │，以其財產抵償之│
│    │        │        │223685行│        │        │                  │              │，扣案如附表七編│
│    │        │        │動動話門│        │        │                  │              │號11所示愷他命（│
│    │        │        │號與吳昭│        │        │                  │              │驗後淨重0.039公 │
│    │        │        │緯聯繫）│        │        │                  │              │克）、編號1、14 │
│    │        │        │        │        │        │                  │              │、22所示之物均沒│
│    │        │        │        │        │        │                  │              │收。            │
├──┼────┼────┼────┼────┼────┼─────────┼───────┼────────┤
│4   │98年9月 │臺南縣永│張智嘉  │2500元  │甲基安非│張智嘉與林志明，分│被告林志明供│毒品危害防制條例│
│    │11日晚間│康市「長│（林志明│        │他命    │別持用0000000000與│述（同上）    │第4條第2項（販賣│
│    │9時10分 │億城」旁│以未扣案│        │        │0000000000行動電話│證人張智嘉之│第二級毒品罪）  │
│    │許      │巷子    │之092653│        │        │彼此聯繫，相約於左│證述（營他三卷│                │
│    │        │        │3425行動│        │        │列地點，嗣於左列時│第216至226頁、│林志明販賣第二級│
│    │        │        │電話門號│        │        │間以一手交錢一手交│第237至240頁）│毒品，累犯，處有│
│    │        │        │與張智嘉│        │        │貨之方式交易，將25│監聽譯文（營│期徒刑年；未扣│
│    │        │        │使用之09│        │        │00元交付予林志明，│他三卷第227至 │案之販賣第二級毒│
│    │        │        │00000000│        │        │林志明交付1包甲基 │230頁）       │品所得新臺幣貳仟│
│    │        │        │行動電話│        │        │安非他命予張智嘉。│              │伍佰元沒收之，如│
│    │        │        │門號聯繫│        │        │                  │              │全部或一部不能沒│
│    │        │        │）      │        │        │                  │              │收時，以其財產抵│
│    │        │        │        │        │        │                  │              │償之，扣案如附表│
│    │        │        │        │        │        │                  │              │七編號14、22 所 │
│    │        │        │        │        │        │                  │              │示之物均沒收。  │
├──┼────┼────┼────┼────┼────┼─────────┼───────┼────────┤
│5   │98年9月 │臺南縣新│李堯銘  │2000元  │甲基安非│李堯銘與林志明，分│被告林志明供│毒品危害防制條例│
│    │14日上午│營市復興│（61年6 │        │他命    │別持用0000000000與│述（同上）    │第4條第2項（販賣│
│    │9時許   │路某7-11│月3日出 │        │        │0000000000行動電話│證人李堯銘證│第二級毒品罪）  │
│    │        │超商前  │生）（林│        │        │彼此聯繫，相約於左│述（警卷(一)第  │                │
│    │        │        │志明以未│        │        │列地點，嗣於左列時│281 至289頁、 │林志明販賣第二級│
│    │        │        │扣案之09│        │        │間以一手交錢一手交│營他二卷第135 │毒品，累犯，處有│
│    │        │        │00000000│        │        │貨之方式交易，將20│至139 頁）    │期徒刑年；未扣│
│    │        │        │行動電話│        │        │00元交付予林志明，│林志明與李堯│案之販賣第二級毒│
│    │        │        │門號與李│        │        │林志明交付1包甲基 │銘間之通訊監察│品所得新臺幣貳仟│
│    │        │        │堯銘聯繫│        │        │安非他命予李堯銘。│譯文（警卷(一)第│元沒收之，如全部│
│    │        │        │）      │        │        │                  │295頁）       │或一部不能沒收時│
│    │        │        │        │        │        │                  │              │，以其財產抵償之│
│    │        │        │        │        │        │                  │              │，扣案如附表七編│
│    │        │        │        │        │        │                  │              │號14、22所示之物│
│    │        │        │        │        │        │                  │              │均沒收。        │
├──┼────┼────┼────┼────┼────┼─────────┼───────┼────────┤
│6   │98年9月 │臺南縣新│詹秉馥  │2000元  │甲基安非│詹秉馥與林志明，分│被告林志明供│毒品危害防制條例│
│    │14日晚間│化鎮中正│（63年7 │        │他命    │別持用0000000000與│述（同上）    │第4條第2項（販賣│
│    │10時16分│路中油加│月15日出│        │        │0000000000行動電話│詹秉馥之證述│第二級毒品罪）  │
│    │許      │油站廁所│生）（林│        │        │彼此聯繫，相約於左│（營偵二卷第97│                │
│    │        │前      │志明以扣│        │        │列地點，嗣於左列時│至102、121至  │林志明販賣第二級│
│    │        │        │案如附表│        │        │間以一手交錢一手交│123頁）       │毒品，累犯，處有│
│    │        │        │七編號1 │        │        │貨之方式交易，將20│通訊監察譯文│期徒刑年；未扣│
│    │        │        │之098522│        │        │00元交付予林志明，│（營偵二卷第  │案之販賣第二級毒│
│    │        │        │36 85行 │        │        │林志明交付1包甲基 │109頁）       │品所得新臺幣貳仟│
│    │        │        │動電話門│        │        │安非他命予詹秉馥。│              │元沒收之，如全部│
│    │        │        │號與詹秉│        │        │                  │              │或一部不能沒收時│
│    │        │        │馥聯繫）│        │        │                  │              │，以其財產抵償之│
│    │        │        │        │        │        │                  │              │，扣案如附表七編│
│    │        │        │        │        │        │                  │              │號1、14、22所示 │
│    │        │        │        │        │        │                  │              │之物均沒收。    │
├──┼────┼────┼────┼────┼────┼─────────┼───────┼────────┤
│7   │98年9月1│臺南市中│林豊量  │1000元  │海洛因  │林豊量與林志明，分│被告林志明供│毒品危害防制條例│
│    │7日上午 │華東路2 │（65年2 │        │        │別持用0000000000與│述（同上）    │第4條第1項（販賣│
│    │10時40分│段193號 │月27日出│        │        │0000000000行動電話│林豊量之證述│第一級毒品罪）  │
│    │許      │「鄉城陽│生）（林│        │        │彼此聯繫，相約於左│（營他三卷第  │                │
│    │        │光鎮」  │志明以扣│        │        │列地點，嗣於左列時│135至147、182 │林志明販賣第一級│
│    │        │        │案如附表│        │        │間以一手交錢一手交│至185頁）     │毒品，累犯，處有│
│    │        │        │七編號1 │        │        │貨之方式交易，將10│通訊監察譯文│期徒刑捌年；未扣│
│    │        │        │之098522│        │        │00元交付予林志明，│（營他三卷第  │案之販賣第一級毒│
│    │        │        │3685行動│        │        │林志明交付1包海洛 │153頁）       │品所得新臺幣壹仟│
│    │        │        │電話門號│        │        │因予林豊量。      │              │元沒收之，如全部│
│    │        │        │與林豊量│        │        │                  │              │或一部不能沒收時│
│    │        │        │聯繫）  │        │        │                  │              │，以其財產抵償之│
│    │        │        │        │        │        │                  │              │，扣案如附表七編│
│    │        │        │        │        │        │                  │              │號1、14、22所示 │
│    │        │        │        │        │        │                  │              │之物均沒收。    │
├──┼────┼────┼────┼────┼────┼─────────┼───────┼────────┤
│8   │98年9月 │臺南市中│林豊量  │1500元  │海洛因  │林豊量與林志明，分│被告林志明供│毒品危害防制條例│
│    │18日下午│華東路2 │（林志明│        │        │別持用0000000000與│述（同上）    │第4條第1項（販賣│
│    │2時15分 │段193號 │以扣案如│        │        │0000000000行動電話│林豊量之證述│第一級毒品罪）  │
│    │許      │「鄉城陽│附表七編│        │        │彼此聯繫，相約於左│（營他三卷第  │                │
│    │        │光鎮」  │號1之098│        │        │列地點，嗣於左列時│135至147、182 │林志明販賣第一級│
│    │        │        │00000 00│        │        │間以一手交錢一手交│至185頁）     │毒品，累犯，處有│
│    │        │        │行動電話│        │        │貨之方式交易，將15│通訊監察譯文│期徒刑捌年；未扣│
│    │        │        │門號與林│        │        │00元交付予林志明，│（營他三卷第  │案之販賣第一級毒│
│    │        │        │豊量聯繫│        │        │林志明交付1包海洛 │153頁）       │品所得新臺幣壹仟│
│    │        │        │）      │        │        │因予林豊量。      │              │伍佰元沒收之，如│
│    │        │        │        │        │        │                  │              │全部或一部不能沒│
│    │        │        │        │        │        │                  │              │收時，以其財產抵│
│    │        │        │        │        │        │                  │              │償之，扣案如附表│
│    │        │        │        │        │        │                  │              │七編號1、14、22 │
│    │        │        │        │        │        │                  │              │所示之物均沒收。│
├──┼────┼────┼────┼────┼────┼─────────┼───────┼────────┤
│9   │98年9月 │臺南市中│林宗憲  │1000元  │甲基安非│林宗憲與林志明，分│被告林志明供│毒品危害防制條例│
│    │20日晚間│華西路附│（67年8 │        │他命    │別持用0000000000與│述（同上）    │第4條第2項（販賣│
│    │10時44分│近北海釣│月25日出│        │        │0000000000行動電話│林宗憲之證述│第二級毒品罪）  │
│    │許      │蝦場    │生）（林│        │        │彼此聯繫，相約於左│（營偵二卷第27│                │
│    │        │        │志明扣案│        │        │列地點，嗣於左列時│至29、136、137│林志明販賣第二級│
│    │        │        │如附表七│        │        │間以一手交錢一手交│頁）          │毒品，累犯，處有│
│    │        │        │編號1之0│        │        │貨之方式交易，將10│通訊監察譯文│期徒刑年；未扣│
│    │        │        │00000000│        │        │00元交付予林志明，│（營偵二卷第33│案之販賣第二級毒│
│    │        │        │5行動電 │        │        │林志明交付1包甲基 │頁）          │品所得新臺幣壹仟│
│    │        │        │話門號與│        │        │安非他命予林宗憲。│              │元沒收之，如全部│
│    │        │        │林宗憲聯│        │        │                  │              │或一部不能沒收時│
│    │        │        │繫）    │        │        │                  │              │，以其財產抵償之│
│    │        │        │        │        │        │                  │              │，扣案如附表七編│
│    │        │        │        │        │        │                  │              │號1、14、22所示 │
│    │        │        │        │        │        │                  │              │之物均沒收。    │
├──┼────┼────┼────┼────┼────┼─────────┼───────┼────────┤
│10  │98年9月 │臺南市中│陳重愷  │500元   │甲基安非│陳重愷與林志明，分│被告林志明供│毒品危害防制條例│
│    │21日凌晨│華西路北│（69年12│販毒所得│他命    │別持用0000000000與│述（同上）    │第4條第2項（販賣│
│    │0時12分 │海育樂大│月25日出│：SIM卡1│        │0000000000行動電話│證人陳重愷之│第二級毒品罪）  │
│    │許      │樓      │生）    │張      │        │彼此聯繫，相約於左│證述（營他三卷│                │
│    │        │        │        │        │        │列地點、時間，由陳│第292至308頁、│林志明販賣第二級│
│    │        │        │        │        │        │重愷以1張SIM卡換取│第337至341頁）│毒品，累犯，處有│
│    │        │        │        │        │        │500元及價值500元之│通訊監察譯文│期徒刑年；未扣│
│    │        │        │        │        │        │甲基安非他命1包。 │（營他三卷第31│案之販賣第二級毒│
│    │        │        │        │        │        │                  │9頁）         │品所得SIM卡壹張 │
│    │        │        │        │        │        │                  │              │沒收之，如全部或│
│    │        │        │        │        │        │                  │              │一部不能沒收時，│
│    │        │        │        │        │        │                  │              │追徵其價額，扣案│
│    │        │        │        │        │        │                  │              │如附表七編號1、 │
│    │        │        │        │        │        │                  │              │14、22所示之物均│
│    │        │        │        │        │        │                  │              │沒收。          │
├──┼────┼────┼────┼────┼────┼─────────┼───────┼────────┤
│11  │98年9月 │臺南縣永│林豊量  │1000元  │海洛因  │林豊量與林志明，分│被告林志明供│毒品危害防制條例│
│    │22日下午│康市復國│（林志明│        │        │別持用0000000000與│述（同上）    │第4條第1項（販賣│
│    │2時45分 │一路396 │以扣案如│        │        │0000000000行動電話│林豊量之證述│第一級毒品罪）  │
│    │許      │號2樓   │附表七編│        │        │彼此聯繫，相約於左│（營他三卷第  │                │
│    │        │        │號1之098│        │        │列地點，嗣於左列時│135至147、182 │林志明販賣第一級│
│    │        │        │0000000 │        │        │間以一手交錢一手交│至185頁）     │毒品，累犯，處有│
│    │        │        │行動電話│        │        │貨之方式交易，將10│通訊監察譯文│期徒刑捌年；未扣│
│    │        │        │門號與林│        │        │00元交付予林志明，│（營他三卷第  │案之販賣第一級毒│
│    │        │        │豊量聯繫│        │        │林志明交付1包海洛 │154頁）       │品所得新臺幣壹仟│
│    │        │        │）      │        │        │因予林豊量。      │              │元沒收之，如全部│
│    │        │        │        │        │        │                  │              │或一部不能沒收時│
│    │        │        │        │        │        │                  │              │，以其財產抵償之│
│    │        │        │        │        │        │                  │              │，扣案如附表七編│
│    │        │        │        │        │        │                  │              │號1、14、22所示 │
│    │        │        │        │        │        │                  │              │之物均沒收。    │
├──┼────┼────┼────┼────┼────┼─────────┼───────┼────────┤
│12  │98年9月 │國道一號│賴曉峰  │1000元  │甲基安非│賴曉峰與林志明，分│被告林志明供│毒品危害防制條例│
│    │22日晚間│公路永康│（48年1 │        │他命    │別持用0000000000與│述（同上）    │第4條第2項（販賣│
│    │7時6分許│交流道旁│月13日出│        │        │0000000000行動電話│賴曉峰之證述│第二級毒品罪）  │
│    │        │7-11超商│生）（林│        │        │彼此聯繫，相約於左│（警卷(一)第262 │                │
│    │        │        │志明以所│        │        │列地點，嗣於左列時│至274頁、營他 │林志明販賣第二級│
│    │        │        │有扣案如│        │        │間以一手交錢一手交│二卷第71至76頁│毒品，累犯，處有│
│    │        │        │附表七編│        │        │貨之方式交易，將10│）            │期徒刑年；未扣│
│    │        │        │號1所示 │        │        │00元交付予林志明，│通訊監察譯  │案之販賣第二級毒│
│    │        │        │00000000│        │        │林志明交付2包價值 │文（警卷(一)第  │品所得新臺幣壹仟│
│    │        │        │85行動電│        │        │1000元之甲基安非他│278頁）       │元沒收之，如全部│
│    │        │        │話門號與│        │        │命予賴曉峰。      │              │或一部不能沒收時│
│    │        │        │賴曉峰聯│        │        │                  │              │，以其財產抵償之│
│    │        │        │繫）    │        │        │                  │              │，扣案如附表七編│
│    │        │        │        │        │        │                  │              │號1、14、22所示 │
│    │        │        │        │        │        │                  │              │之物均沒收。    │
│    │        │        │        │        │        │                  │              │                │
├──┼────┼────┼────┼────┼────┼─────────┼───────┼────────┤
│13  │98年9月 │臺南縣永│張智嘉  │2500元  │甲基安非│張智嘉與林志明，分│被告林志明供│毒品危害防制條例│
│    │22日晚間│康市復國│（林志明│        │他命    │別持用0000000000與│述（同上）    │第4條第2項（販賣│
│    │9時46分 │一路「十│以扣案之│        │        │0000000000行動電話│證人張智嘉之│第二級毒品罪）  │
│    │許      │元的店」│00000000│        │        │彼此聯繫，相約於左│證述（營他三卷│                │
│    │        │前      │85行動電│        │        │列地點，嗣於左列時│第216至226頁、│林志明販賣第二級│
│    │        │        │話門號與│        │        │間以一手交錢一手交│第237至240頁）│毒品，累犯，處有│
│    │        │        │張智嘉使│        │        │貨之方式交易，將25│監聽譯文（營│期徒刑年；未扣│
│    │        │        │用之0988│        │        │00元交付予林志明，│他三卷第227至 │案之販賣第二級毒│
│    │        │        │909701行│        │        │林志明交付1包甲基 │230頁）       │品所得新臺幣貳仟│
│    │        │        │動電話門│        │        │安非他命予張智嘉。│              │伍佰元沒收之，如│
│    │        │        │號聯繫）│        │        │                  │              │全部或一部不能沒│
│    │        │        │        │        │        │                  │              │收時，以其財產抵│
│    │        │        │        │        │        │                  │              │償之，扣案如附表│
│    │        │        │        │        │        │                  │              │七編號1、14、22 │
│    │        │        │        │        │        │                  │              │所示之物均沒收。│
├──┼────┼────┼────┼────┼────┼─────────┼───────┼────────┤
│14  │98年9月 │臺南縣永│林豊量  │1000元  │海洛因  │林豊量與林志明，分│被告林志明供│毒品危害防制條例│
│    │23日晚間│康市復國│（林志明│        │        │別持用0000000000與│述（同上）    │第4條第1項（販賣│
│    │9時45分 │一路396 │以持用之│        │        │0000000000行動電話│林豊量之證述│第一級毒品罪）  │
│    │許      │號2樓   │00000000│        │        │彼此聯繫，相約於左│（營他三卷第  │                │
│    │        │        │49行動電│        │        │列地點，嗣於左列時│135至147、182 │林志明販賣第一級│
│    │        │        │話門號與│        │        │間以一手交錢一手交│至185頁）     │毒品，累犯，處有│
│    │        │        │林豊量聯│        │        │貨之方式交易，將10│通訊監察譯文│期徒刑捌年；未扣│
│    │        │        │繫）    │        │        │00元交付予林志明，│（營他三卷第  │案之販賣第一級毒│
│    │        │        │        │        │        │林志明交付1包海洛 │155頁）       │品所得新臺幣壹仟│
│    │        │        │        │        │        │因予林豊量。      │              │元沒收之，如全部│
│    │        │        │        │        │        │                  │              │或一部不能沒收時│
│    │        │        │        │        │        │                  │              │，以其財產抵償之│
│    │        │        │        │        │        │                  │              │，扣案如附表七編│
│    │        │        │        │        │        │                  │              │號14、22所示之物│
│    │        │        │        │        │        │                  │              │均沒收。        │
├──┼────┼────┼────┼────┼────┼─────────┼───────┼────────┤
│15  │98年9月 │臺南縣新│張凱翔  │3000元  │甲基安非│張凱翔與林志明，分│被告林志明供│毒品危害防制條例│
│    │24日凌晨│營市復興│（林志明│        │他命    │別持用0000000000與│述（同上）    │第4條第2項（販賣│
│    │2時41分 │路7-11超│以扣案如│        │        │0000000000行動電話│張凱翔之證述│第二級毒品罪）  │
│    │        │商      │附表七編│        │        │彼此聯繫，相約於左│（警卷(一)第127 │                │
│    │        │        │號1所示 │        │        │列地點，嗣於左列時│至138頁、營他 │林志明販賣第二級│
│    │        │        │00000000│        │        │間以一手交錢一手交│二卷第205至207│毒品，累犯，處有│
│    │        │        │85行動電│        │        │貨之方式交易，將30│頁、營偵二卷第│期徒刑年；未扣│
│    │        │        │話門號與│        │        │00元交付予林志明，│298、299頁）  │案之販賣第二級毒│
│    │        │        │張凱翔聯│        │        │林志明交付1包甲基 │通訊監察譯文│品所得新臺幣仟│
│    │        │        │繫）    │        │        │安非他命予張凱翔。│（警卷(一)第146 │元沒收之，如全部│
│    │        │        │        │        │        │                  │、147頁）     │或一部不能沒收時│
│    │        │        │        │        │        │                  │              │，以其財產抵償之│
│    │        │        │        │        │        │                  │              │，扣案如附表七編│
│    │        │        │        │        │        │                  │              │號1、14、22所示 │
│    │        │        │        │        │        │                  │              │之物均沒收。    │
├──┼────┼────┼────┼────┼────┼─────────┼───────┼────────┤
│16  │98年9月 │臺南縣永│陳重愷  │500元   │海洛因  │由陳重愷撥打林志明│被告林志明供│毒品危害防制條例│
│    │24日晚間│康市復國│        │販毒所得│        │所有附表七編號1所 │述（同上）    │第4條第1項（販賣│
│    │10時10分│一路396 │        │：SIM卡3│        │示之0000000000號行│證人陳重愷之│第一級毒品罪）  │
│    │許      │號前    │        │張      │        │動電話聯絡，再由陳│證述（營他三卷│                │
│    │        │        │        │        │        │重愷與林志明2人於 │第292至308頁、│林志明販賣第一級│
│    │        │        │        │        │        │左列時間、地點，由│第337至341頁）│毒品，累犯，處有│
│    │        │        │        │        │        │陳重愷以手機SIM卡3│              │期徒刑捌年；未扣│
│    │        │        │        │        │        │張與林志明交易取得│              │案之販賣第一級毒│
│    │        │        │        │        │        │現金2500元及價值  │              │品所得SIM卡參張 │
│    │        │        │        │        │        │500 元之海洛因1包 │              │均沒收，如全部或│
│    │        │        │        │        │        │。                │              │一部不能沒收時，│
│    │        │        │        │        │        │                  │              │追徵其價額，扣案│
│    │        │        │        │        │        │                  │              │如附表七編號1、 │
│    │        │        │        │        │        │                  │              │14 、22所示之物 │
│    │        │        │        │        │        │                  │              │均沒收。        │
├──┼────┼────┼────┼────┼────┼─────────┼───────┼────────┤
│17  │98年9月 │臺南市林│林豊量  │1500元  │海洛因  │林豊量與林志明，分│被告林志明供│毒品危害防制條例│
│    │25日晚間│森路與大│（林志明│        │        │別持用0000000000與│述（同上）    │第4條第1項（販賣│
│    │9時25分 │同路口教│以扣案如│        │        │0000000000行動電話│林豊量之證述│第一級毒品罪）  │
│    │        │會前    │附表七編│        │        │彼此聯繫，相約於左│（營他三卷第  │                │
│    │        │        │號1之098│        │        │列地點，嗣於左列時│135至147、182 │林志明販賣第一級│
│    │        │        │0000000 │        │        │間以一手交錢一手交│至185頁）     │毒品，累犯，處有│
│    │        │        │行動電話│        │        │貨之方式交易，將15│通訊監察譯文│期徒刑捌年；未扣│
│    │        │        │門號與林│        │        │00元交付予林志明，│（營他三卷第  │案之販賣第一級毒│
│    │        │        │豊量聯繫│        │        │林志明交付1包海洛 │155頁）       │品所得新臺幣壹仟│
│    │        │        │）      │        │        │因予林豊量。      │              │伍佰元沒收之，如│
│    │        │        │        │        │        │                  │              │全部或一部不能沒│
│    │        │        │        │        │        │                  │              │收時，以其財產抵│
│    │        │        │        │        │        │                  │              │償之，扣案如附表│
│    │        │        │        │        │        │                  │              │七編號1、14、22 │
│    │        │        │        │        │        │                  │              │所示之物均沒收。│
├──┼────┼────┼────┼────┼────┼─────────┼───────┼────────┤
│18  │98年9月 │臺南市中│張智嘉  │2500元  │甲基安非│張智嘉與林志明，分│被告林志明供│毒品危害防制條例│
│    │25日晚間│華東路「│（林志明│        │他命    │別持用0000000000與│述（同上）    │第4條第2項（販賣│
│    │9時40分 │關帝廳」│以扣案之│        │        │附表七編號1所示之 │證人張智嘉之│第二級毒品罪）  │
│    │許      │對面    │00000000│        │        │0000000000號行動電│證述（營他三卷│                │
│    │        │        │85行動電│        │        │話彼此聯繫，相約於│第216至226頁、│林志明販賣第二級│
│    │        │        │話門號與│        │        │左列地點，嗣於左列│第237至240頁）│毒品，累犯，處有│
│    │        │        │張智嘉使│        │        │時間以一手交錢一手│監聽譯文（營│期徒刑年；未扣│
│    │        │        │用之0988│        │        │交貨之方式交易，將│他三卷第227至 │案之販賣第二級毒│
│    │        │        │909701行│        │        │2500元交付予林志明│230頁）       │品所得新臺幣貳仟│
│    │        │        │動電話門│        │        │，林志明交付1包甲 │              │伍佰元沒收之，如│
│    │        │        │號聯繫）│        │        │基安非他命予張智嘉│              │全部或一部不能沒│
│    │        │        │        │        │        │。                │              │收時，以其財產抵│
│    │        │        │        │        │        │                  │              │償之，扣案如附表│
│    │        │        │        │        │        │                  │              │七編號1、14、22 │
│    │        │        │        │        │        │                  │              │所示之物均沒收。│
├──┼────┼────┼────┼────┼────┼─────────┼───────┼────────┤
│19  │98年9月 │臺南市中│陳重愷  │1000元  │甲基安非│陳重愷與林志明，分│被告林志明供│毒品危害防制條例│
│    │26日晚間│華西路北│        │販毒所得│他命    │別持用00-0000000與│述（同上）    │第4條第2項（販賣│
│    │9時21分 │海育樂大│        │：SIM卡 │        │附表七編號1所示之 │證人陳重愷之│第二級毒品罪）  │
│    │許      │樓      │        │2張     │        │0000000000號行動電│證述（營他三卷│                │
│    │        │        │        │        │        │話彼此聯繫，相約於│第292至308頁、│林志明販賣第二級│
│    │        │        │        │        │        │左列地點、時間，由│第337至341頁）│毒品，累犯，處有│
│    │        │        │        │        │        │陳重愷以2張SIM卡換│通訊監察譯文│期徒刑年；未扣│
│    │        │        │        │        │        │取1000元及價值1000│（營他三卷第32│案之販賣第二級毒│
│    │        │        │        │        │        │元之甲基安非他命1 │4頁）         │品所得SIM卡貳張 │
│    │        │        │        │        │        │包。              │              │均沒收之，如全部│
│    │        │        │        │        │        │                  │              │或一部不能沒收時│
│    │        │        │        │        │        │                  │              │，追徵其價額，扣│
│    │        │        │        │        │        │                  │              │案如附表七編號1 │
│    │        │        │        │        │        │                  │              │、14、22所示之物│
│    │        │        │        │        │        │                  │              │均沒收。        │
├──┼────┼────┼────┼────┼────┼─────────┼───────┼────────┤
│20  │98年9月 │國道一號│賴曉峰  │1000元  │甲基安非│賴曉峰與林志明，分│被告林志明供│毒品危害防制條例│
│    │28日下午│公路麻豆│（林志明│        │他命    │別持用0000000000與│述（同上）    │第4條第2項（販賣│
│    │5時13分 │交流道下│以所有扣│        │        │附表七編號1所示之 │賴曉峰之證述│第二級毒品罪）  │
│    │許      │        │案如附表│        │        │0000000000號行動電│（警卷(一)第262 │                │
│    │        │        │七編號1 │        │        │話彼此聯繫，相約於│至274頁、營他 │林志明販賣第二級│
│    │        │        │所示098 │        │        │左列地點，嗣於左列│二卷第71至76頁│毒品，累犯，處有│
│    │        │        │0000000 │        │        │時間以一手交錢一手│）            │期徒刑年；未扣│
│    │        │        │行動電話│        │        │交貨之方式交易，將│通訊監察譯文│案之販賣第二級毒│
│    │        │        │門號與賴│        │        │1000元交付予林志明│（警卷(一)第278 │品所得新臺幣壹仟│
│    │        │        │曉峰聯繫│        │        │，林志明交付1包價 │頁）          │元沒收之，如全部│
│    │        │        │）      │        │        │值1000元之甲基安非│              │或一部不能沒收時│
│    │        │        │        │        │        │他命予賴曉峰。    │              │，以其財產抵償之│
│    │        │        │        │        │        │                  │              │，扣案如附表七編│
│    │        │        │        │        │        │                  │              │號1、14、22所示 │
│    │        │        │        │        │        │                  │              │之物均沒收。    │
├──┼────┼────┼────┼────┼────┼─────────┼───────┼────────┤
│21  │98年9月 │臺南縣永│張智嘉  │2500元  │甲基安非│張智嘉與林志明，分│被告林志明供│毒品危害防制條例│
│    │29日晚間│康市中山│（林志明│        │他命    │別持用0000000000與│述（同上）    │第4條第2項（販賣│
│    │8時10分 │南路臺南│以扣案之│        │        │附表七編號1所示之 │證人張智嘉之│第二級毒品罪）  │
│    │許      │高工旁之│附表七編│        │        │0000000000號行動電│證述（營他三卷│                │
│    │        │全家便利│號1所示 │        │        │話彼此聯繫，相約於│第216至226頁、│林志明販賣第二級│
│    │        │超商前  │之098522│        │        │左列地點，嗣於左列│第237至240頁）│毒品，累犯，處有│
│    │        │        │3685號行│        │        │時間以一手交錢一手│監聽譯文（營│期徒刑年；未扣│
│    │        │        │動電話門│        │        │交貨之方式交易，將│他三卷第227至 │案之販賣第二級毒│
│    │        │        │號與張智│        │        │2500元交付予林志明│230頁）       │品所得新臺幣貳仟│
│    │        │        │嘉使用之│        │        │，林志明交付1包甲 │              │伍佰元沒收之，如│
│    │        │        │00000000│        │        │基安非他命予張智嘉│              │全部或一部不能沒│
│    │        │        │01行動電│        │        │。                │              │收時，以其財產抵│
│    │        │        │話門號聯│        │        │                  │              │償之，扣案如附表│
│    │        │        │繫）    │        │        │                  │              │七編號1、14、22 │
│    │        │        │        │        │        │                  │              │所示之物均沒收。│
├──┼────┼────┼────┼────┼────┼─────────┼───────┼────────┤
│22  │98年9月 │臺南縣永│林豊量  │1500元  │海洛因  │林豊量與林志明，分│被告林志明供│毒品危害防制條例│
│    │30日上午│康市復國│（林志明│        │        │別持用0000000000與│述（同上）    │第4條第1項（販賣│
│    │9時40分 │一路396 │以扣案如│        │        │附表七編號1所示之 │林豊量之證述│第一級毒品罪）  │
│    │許      │號2樓   │附表七編│        │        │0000000000號行動電│（營他三卷第  │                │
│    │        │        │號1之098│        │        │話彼此聯繫，相約於│135至147、182 │林志明販賣第一級│
│    │        │        │0000000 │        │        │左列地點，嗣於左列│至185頁）     │毒品，累犯，處有│
│    │        │        │行動電話│        │        │時間以一手交錢一手│通訊監察譯文│期徒刑捌年；未扣│
│    │        │        │門號與林│        │        │交貨之方式交易，將│（營他三卷第  │案之販賣第一級毒│
│    │        │        │豊量聯繫│        │        │15 00元交付予林志 │156頁）       │品所得新臺幣壹仟│
│    │        │        │）      │        │        │明，林志明交付1包 │              │伍佰元沒收之，如│
│    │        │        │        │        │        │海洛因予林豊量。  │              │全部或一部不能沒│
│    │        │        │        │        │        │                  │              │收時，以其財產抵│
│    │        │        │        │        │        │                  │              │償之，扣案如附表│
│    │        │        │        │        │        │                  │              │七編號1、14、22 │
│    │        │        │        │        │        │                  │              │所示之物均沒收。│
├──┼────┼────┼────┼────┼────┼─────────┼───────┼────────┤
│23  │98年10月│臺南縣新│張凱翔  │3000元  │甲基安非│張凱翔與林志明，分│被告林志明供│毒品危害防制條例│
│    │1日凌晨3│營市復興│        │        │他命    │別持用0000000000與│述（同上）    │第4條第2項（販賣│
│    │時30分許│路7-11超│        │        │        │附表七編號1所示之 │張凱翔之證述│第二級毒品罪）  │
│    │        │商或臺南│        │        │        │0000000000號行動電│（警卷(一)第127 │                │
│    │        │縣新營市│        │        │        │話彼此聯繫，相約於│至138頁、營他 │林志明販賣第二級│
│    │        │某麥當勞│        │        │        │左列地點，嗣於左列│二卷第205至207│毒品，累犯，處有│
│    │        │速食店  │        │        │        │時間以一手交錢一手│頁、營偵二卷第│期徒刑年；未扣│
│    │        │        │        │        │        │交貨之方式交易，將│298、299頁）  │案之販賣第二級毒│
│    │        │        │        │        │        │30 00元交付予林志 │通訊監察譯文│品所得新臺幣仟│
│    │        │        │        │        │        │明，林志明交付1包 │（警卷(一)第149 │元沒收之，如全部│
│    │        │        │        │        │        │甲基安非他命予張凱│頁）          │或一部不能沒收時│
│    │        │        │        │        │        │翔。              │              │，以其財產抵償之│
│    │        │        │        │        │        │                  │              │，扣案如附表七編│
│    │        │        │        │        │        │                  │              │號1、14、22所示 │
│    │        │        │        │        │        │                  │              │之物均沒收。    │
├──┼────┼────┼────┼────┼────┼─────────┼───────┼────────┤
│24  │98年10月│臺南縣永│林豊量  │1500元  │海洛因  │林豊量與林志明，分│被告林志明供│毒品危害防制條例│
│    │1日下午3│康市復國│（林志明│        │        │別持用0000000000與│述（同上）    │第4條第1項（販賣│
│    │時10分許│一路396 │以扣案如│        │        │附表七編號1所示之 │林豊量之證述│第一級毒品罪）  │
│    │        │號1樓   │附表七編│        │        │0000000000號行動電│（營他三卷第  │                │
│    │        │        │號1之098│        │        │話彼此聯繫，相約於│135至147、182 │林志明販賣第一級│
│    │        │        │0000000 │        │        │左列地點，嗣於左列│至185頁）     │毒品，累犯，處有│
│    │        │        │行動電話│        │        │時間以一手交錢一手│通訊監察譯文│期徒刑捌年；未扣│
│    │        │        │門號與林│        │        │交貨之方式交易，將│（營他三卷第  │案之販賣第一級毒│
│    │        │        │豊量聯繫│        │        │1500元交付予林志明│156頁）       │品所得新臺幣壹仟│
│    │        │        │）      │        │        │，林志明交付1包海 │              │伍佰元沒收之，如│
│    │        │        │        │        │        │洛因予林豊量。    │              │全部或一部不能沒│
│    │        │        │        │        │        │                  │              │收時，以其財產抵│
│    │        │        │        │        │        │                  │              │償之，扣案如附表│
│    │        │        │        │        │        │                  │              │七編號1、14、22 │
│    │        │        │        │        │        │                  │              │所示之物均沒收。│
├──┼────┼────┼────┼────┼────┼─────────┼───────┼────────┤
│25  │98年10月│臺南縣永│陳重愷  │1000元  │甲基安非│陳重愷與林志明，分│被告林志明供│毒品危害防制條例│
│    │1日晚間7│康市復國│        │        │他命    │別持用00-00000000 │述（同上）    │第4條第2項（販賣│
│    │時38分許│一路396 │        │        │        │、00-00000000、095│證人陳重愷之│第二級毒品罪）  │
│    │        │號旁巷內│        │        │        │0000000與附表七編 │證述（營他三卷│                │
│    │        │        │        │        │        │號1所示之000000000│第292至308頁、│林志明販賣第二級│
│    │        │        │        │        │        │5號行動電話彼此聯 │第337至341頁）│毒品，累犯，處有│
│    │        │        │        │        │        │繫，相約於左列地點│通訊監察譯文│期徒刑年；未扣│
│    │        │        │        │        │        │，嗣於左列時間以一│（營他三卷第  │案之販賣第二級毒│
│    │        │        │        │        │        │手交錢一手交貨之方│327頁）       │品所得新臺幣壹仟│
│    │        │        │        │        │        │式交易，將1000元交│              │元沒收之，如全部│
│    │        │        │        │        │        │付予林志明，林志明│              │或一部不能沒收時│
│    │        │        │        │        │        │交付1 包甲基安非他│              │，以其財產抵償之│
│    │        │        │        │        │        │命予陳重愷。      │              │，扣案如附表七編│
│    │        │        │        │        │        │                  │              │號1、14、22所示 │
│    │        │        │        │        │        │                  │              │之物均沒收。    │
├──┼────┼────┼────┼────┼────┼─────────┼───────┼────────┤
│26  │98年10月│國道一號│賴曉峰  │1000元  │甲基安非│賴曉峰與林志明，分│被告林志明供│毒品危害防制條例│
│    │2日凌晨0│公路麻豆│（林志明│        │他命    │別持用0000000000與│述（同上）    │第4條第2項（販賣│
│    │時46分許│交流道下│以所有扣│        │        │附表七編號1所示之 │賴曉峰之證述│第二級毒品罪）  │
│    │        │        │案如附表│        │        │0000000000號行動電│（警卷(一)第262 │                │
│    │        │        │七編號1 │        │        │話彼此聯繫，相約於│至274頁、營他 │林志明販賣第二級│
│    │        │        │所示098 │        │        │左列地點，嗣於左列│二卷第71至76頁│毒品，累犯，處有│
│    │        │        │0000000 │        │        │時間以一手交錢一手│）            │期徒刑年；未扣│
│    │        │        │行動電話│        │        │交貨之方式交易，將│通訊監察譯文│案之販賣第二級毒│
│    │        │        │與賴曉峰│        │        │1000元交付予林志明│（警卷(一)第279 │品所得新臺幣壹仟│
│    │        │        │聯繫）  │        │        │，林志明交付1包價 │頁）          │元沒收之，如全部│
│    │        │        │        │        │        │值1000元之甲基安非│              │或一部不能沒收時│
│    │        │        │        │        │        │他命予賴曉峰。    │              │，以其財產抵償之│
│    │        │        │        │        │        │                  │              │，扣案如附表七編│
│    │        │        │        │        │        │                  │              │號1、14、22所示 │
│    │        │        │        │        │        │                  │              │之物均沒收。    │
├──┼────┼────┼────┼────┼────┼─────────┼───────┼────────┤
│27  │98年10月│臺南縣新│林宗憲  │1000元  │甲基安非│林宗憲與林志明，分│被告林志明供│毒品危害防制條例│
│    │3日凌晨3│營市國道│（林志明│        │他命    │別持用0000000000與│述（同上）    │第4條第2項（販賣│
│    │時40分許│一號公路│以未扣案│        │        │0000000000行動電話│林宗憲之證述│第二級毒品罪）  │
│    │        │新營交流│之092653│        │        │彼此聯繫，相約於左│（營偵二卷第27│                │
│    │        │道南下匝│3425行動│        │        │列地點，嗣於左列時│至29、136、137│林志明販賣第二級│
│    │        │道路口前│電話門號│        │        │間以一手交錢一手交│頁）          │毒品，累犯，處有│
│    │        │        │與林宗憲│        │        │貨之方式交易，將10│通訊監察譯文│期徒刑年；未扣│
│    │        │        │聯繫）  │        │        │00元交付予林志明，│（營偵二卷第33│案之販賣第二級毒│
│    │        │        │        │        │        │林志明交付1包甲基 │頁）          │品所得新臺幣壹仟│
│    │        │        │        │        │        │安非他命予林宗憲。│              │元沒收之，如全部│
│    │        │        │        │        │        │                  │              │或一部不能沒收時│
│    │        │        │        │        │        │                  │              │，以其財產抵償之│
│    │        │        │        │        │        │                  │              │，扣案如附表七編│
│    │        │        │        │        │        │                  │              │號14、22所示之物│
│    │        │        │        │        │        │                  │              │均沒收。        │
├──┼────┼────┼────┼────┼────┼─────────┼───────┼────────┤
│28  │98年10月│臺南縣新│顏嘉位  │1000元  │甲基安非│顏嘉位於98年10月6 │被告林志明供│毒品危害防制條例│
│    │6日晚間 │營市臺一│（67年6 │        │他命    │日晚間6時33分許， │述（同上）    │第4條第2項（販賣│
│    │        │線公路與│月23日出│        │        │在左揭檳榔攤向林敬│證人顏嘉位之│第二級毒品罪）  │
│    │        │土庫路口│生）    │        │        │閔借用行動電話（  │證述（原審卷(二)│                │
│    │        │之摳摳檳│        │        │        │0000000000）撥打至│第12至19頁）  │林志明販賣第二級│
│    │        │榔攤    │        │        │        │被告林志明所有扣案│通訊監察譯文│毒品，累犯，處有│
│    │        │        │        │        │        │之如附表七編號1所 │（警卷(一)第190 │期徒刑年；未扣│
│    │        │        │        │        │        │示之0000000000行動│頁）          │案之販賣第二級毒│
│    │        │        │        │        │        │電話門號，與林志明│              │品所得新臺幣壹仟│
│    │        │        │        │        │        │談妥購買安非他命之│              │元沒收之，如全部│
│    │        │        │        │        │        │金額後，林志明即在│              │或一部不能沒收時│
│    │        │        │        │        │        │電話中告知顏嘉位將│              │，以其財產抵償之│
│    │        │        │        │        │        │價金1000元交付林敬│              │，扣案如附表七編│
│    │        │        │        │        │        │閔，林志明並於同日│              │號1、14、22所示 │
│    │        │        │        │        │        │晚間8時許至該檳榔 │              │之物均沒收。    │
│    │        │        │        │        │        │攤交付等值安非他命│              │                │
│    │        │        │        │        │        │予顏嘉位後，向林敬│              │                │
│    │        │        │        │        │        │閔收取價金1000元。│              │                │
├──┼────┼────┼────┼────┼────┼─────────┼───────┼────────┤
│29  │98年10月│臺南市東│陳重愷  │1000元  │甲基安非│陳重愷與林志明，分│被告林志明供│毒品危害防制條例│
│    │6日晚間7│區中華東│        │        │他命    │別持用0000000000、│述（同上）    │第4條第2項（販賣│
│    │時57分許│路二段19│        │        │        │0000000000與附表七│證人陳重愷之│第二級毒品罪）  │
│    │        │3號5樓樓│        │        │        │編號1所示之0000000│證述（營他三卷│                │
│    │        │梯間    │        │        │        │685號行動電話彼此 │第292至308頁、│林志明販賣第二級│
│    │        │        │        │        │        │聯繫，相約於左列地│第337至341頁）│毒品，累犯，處有│
│    │        │        │        │        │        │點，嗣於左列時間以│通訊監察譯文│期徒刑年；未扣│
│    │        │        │        │        │        │一手交錢一手交貨之│（營他三卷第  │案之販賣第二級毒│
│    │        │        │        │        │        │方式交易，將1000元│328-329頁）   │品所得新臺幣壹仟│
│    │        │        │        │        │        │交付予林志明，林志│              │元沒收之，如全部│
│    │        │        │        │        │        │明交付1包甲基安非 │              │或一部不能沒收時│
│    │        │        │        │        │        │他命予陳重愷。    │              │，以其財產抵償之│
│    │        │        │        │        │        │                  │              │，扣案如附表七編│
│    │        │        │        │        │        │                  │              │號1、14、22所示 │
│    │        │        │        │        │        │                  │              │之物均沒收。    │
├──┼────┼────┼────┼────┼────┼─────────┼───────┼────────┤
│30  │98年10月│臺南市東│賴曉峰  │1000元  │甲基安非│賴曉峰與林志明，分│被告林志明供│毒品危害防制條例│
│    │7日下午2│區中華東│（林志明│        │他命    │別持用0000000000與│述（同上）    │第4條第2項（販賣│
│    │時27分許│路2段小 │以其所有│        │        │附表一編號1所示之 │賴曉峰之證述│第二級毒品罪）  │
│    │        │北百貨巷│扣案如附│        │        │0000000000號行動電│（警卷(一)第262 │                │
│    │        │弄底    │表七編號│        │        │話彼此聯繫，相約於│至274頁、營他 │林志明販賣第二級│
│    │        │        │1所示098│        │        │左列地點，嗣於左列│二卷第71至76頁│毒品，累犯，處有│
│    │        │        │0000000 │        │        │時間以一手交錢一手│）            │期徒刑年；未扣│
│    │        │        │行動電話│        │        │交貨之方式交易，將│通訊監察譯文│案之販賣第二級毒│
│    │        │        │門號與賴│        │        │1000元交付予林志明│（警卷(一)第279 │品所得新臺幣壹仟│
│    │        │        │曉峰聯繫│        │        │，林志明交付1包價 │至280頁）     │元沒收之，如全部│
│    │        │        │）      │        │        │值1000元之甲基安非│              │或一部不能沒收時│
│    │        │        │        │        │        │他命予賴曉峰。    │              │，以其財產抵償之│
│    │        │        │        │        │        │                  │              │，扣案如附表七編│
│    │        │        │        │        │        │                  │              │號1、14、22所示 │
│    │        │        │        │        │        │                  │              │之物均沒收。    │
├──┼────┼────┼────┼────┼────┼─────────┼───────┼────────┤
│31  │98年10月│臺南縣永│陳重愷  │1000元  │甲基安非│陳重愷與林志明，分│被告林志明供│毒品危害防制條例│
│    │8日晚間6│康市復國│        │        │他命    │別持用0000000000、│述（同上）    │第4條第2項（販賣│
│    │時許    │一路與復│        │        │        │0000000000與附表七│證人陳重愷之│第二級毒品罪）  │
│    │        │華六街口│        │        │        │編號1所示之0000000│證述（營他三卷│                │
│    │        │        │        │        │        │685號行動電話彼此 │第292至308頁、│林志明販賣第二級│
│    │        │        │        │        │        │聯繫，相約於左列地│第337至341頁）│毒品，累犯，處有│
│    │        │        │        │        │        │點，嗣於左列時間以│通訊監察譯文│期徒刑年；未扣│
│    │        │        │        │        │        │一手交錢一手交貨之│（營他三卷第  │案之販賣第二級毒│
│    │        │        │        │        │        │方式交易，將1000元│330頁）       │品所得新臺幣壹仟│
│    │        │        │        │        │        │交付予林志明，林志│              │元沒收之，如全部│
│    │        │        │        │        │        │明交付1包甲基安非 │              │或一部不能沒收時│
│    │        │        │        │        │        │他命予陳重愷。    │              │，以其財產抵償之│
│    │        │        │        │        │        │                  │              │，扣案如附表七編│
│    │        │        │        │        │        │                  │              │號1、14、22所示 │
│    │        │        │        │        │        │                  │              │之物均沒收。    │
├──┼────┼────┼────┼────┼────┼─────────┼───────┼────────┤
│32  │98年10月│台中市和│詹秉馥  │3500元  │甲基安非│詹秉馥與林志明，分│被告林志明供│毒品危害防制條例│
│    │9日下午2│欣客運中│（林志明│        │他命    │別持用0000000000與│述（同上）    │第4條第2項（販賣│
│    │時40分許│清轉運站│以扣案如│        │        │附表七編號1所示之 │詹秉馥之證述│第二級毒品罪）  │
│    │        │        │附表七編│        │        │0000000000號行動電│（營偵二卷第97│                │
│    │        │        │號1所示 │        │        │話彼此聯繫，由林志│至102、121至  │林志明販賣第二級│
│    │        │        │00000000│        │        │明將價值3500 元之 │123頁）       │毒品，累犯，處有│
│    │        │        │85行動電│        │        │甲基安非他命交由和│通訊監察譯文│期徒刑年；未扣│
│    │        │        │話門號與│        │        │欣客運運送至左列地│（營偵二卷第  │案之販賣第二級毒│
│    │        │        │詹秉馥聯│        │        │點，詹秉馥依林志明│110、111頁 ） │品所得新臺幣仟│
│    │        │        │繫）    │        │        │指示前往左列地點收│              │伍佰元沒收之，如│
│    │        │        │        │        │        │取毒品，嗣詹秉馥將│              │全部或一部不能沒│
│    │        │        │        │        │        │3700元（即毒品3500│              │收時，以其財產抵│
│    │        │        │        │        │        │元及托運費200元） │              │償之，扣案如附表│
│    │        │        │        │        │        │匯入林志明指定帳戶│              │七編號1、14、22 │
│    │        │        │        │        │        │完成交易。        │              │所示之物均沒收。│
├──┼────┼────┼────┼────┼────┼─────────┼───────┼────────┤
│33  │98年10月│臺南縣永│陳重愷  │1000元  │甲基安非│陳重愷與林志明，分│被告林志明供│毒品危害防制條例│
│    │9日晚間 │康市復國│        │        │他命    │別持用00-0000000與│述（同上）    │第4條第2項（販賣│
│    │10時55分│一路「二│        │        │        │附表七編號1所示之 │證人陳重愷之│第二級毒品罪）  │
│    │許      │王城電子│        │        │        │0000000000號行動電│證述（營他三卷│                │
│    │        │遊戲場」│        │        │        │話彼此聯繫，相約於│第292至308頁、│林志明販賣第二級│
│    │        │        │        │        │        │左列地點，嗣於左列│第337至341頁）│毒品，累犯，處有│
│    │        │        │        │        │        │時間以一手交錢一手│通訊監察譯文│期徒刑年；未扣│
│    │        │        │        │        │        │交貨之方式交易，將│（營他三卷第  │案之販賣第二級毒│
│    │        │        │        │        │        │1000元交付予林志明│331頁）       │品所得新臺幣壹仟│
│    │        │        │        │        │        │，林志明交付1包甲 │              │元沒收之，如全部│
│    │        │        │        │        │        │基安非他命予陳重愷│              │或一部不能沒收時│
│    │        │        │        │        │        │。                │              │，以其財產抵償之│
│    │        │        │        │        │        │                  │              │，扣案如附表七編│
│    │        │        │        │        │        │                  │              │號1、14、22所示 │
│    │        │        │        │        │        │                  │              │之物均沒收。    │
├──┼────┼────┼────┼────┼────┼─────────┼───────┼────────┤
│34  │98年10月│臺南市東│張智嘉  │2500元  │甲基安非│張智嘉與林志明，分│被告林志明供│毒品危害防制條例│
│    │11日下午│門路路邊│（林志明│        │他命    │別持用0000000000與│述（同上）    │第4條第2項（販賣│
│    │2時許   │        │以扣案之│        │        │附表七編號1所示之 │證人張智嘉之│第二級毒品罪）  │
│    │        │        │00000000│        │        │0000000000號行動電│證述（營他三卷│                │
│    │        │        │85行動電│        │        │話彼此聯繫，相約於│第216至226頁、│林志明販賣第二級│
│    │        │        │話門號與│        │        │左列地點，嗣於左列│第237至240頁）│毒品，累犯，處有│
│    │        │        │張智嘉使│        │        │時間以一手交錢一手│監聽譯文（營│期徒刑年；未扣│
│    │        │        │用之0988│        │        │交貨之方式交易，將│他三卷第227至 │案之販賣第二級毒│
│    │        │        │909701行│        │        │2500元交付予林志明│230頁）       │品所得新臺幣貳仟│
│    │        │        │動電話門│        │        │，林志明交付1包甲 │              │伍佰元沒收之，如│
│    │        │        │號聯繫）│        │        │基安非他命予張智嘉│              │全部或一部不能沒│
│    │        │        │        │        │        │。                │              │收時，以其財產抵│
│    │        │        │        │        │        │                  │              │償之，扣案如附表│
│    │        │        │        │        │        │                  │              │七編號1、14、22 │
│    │        │        │        │        │        │                  │              │所示之物均沒收。│
├──┼────┼────┼────┼────┼────┼─────────┼───────┼────────┤
│35  │98年11月│臺南縣永│陳重愷  │1000元  │甲基安非│陳重愷與林志明2人 │被告林志明供│毒品危害防制條例│
│    │2日晚間 │康市中正│        │販毒所得│他命    │於左列時間、地點，│述（同上）    │第4條第2項（販賣│
│    │11時許  │南路萊爾│        │：SIM卡1│        │由陳重愷以1張SIM卡│證人陳重愷之│第二級毒品罪）  │
│    │        │富超商前│        │張      │        │換取價值1000元之甲│證述（營他三卷│                │
│    │        │        │        │        │        │基安非他命1包。   │第292至308頁、│林志明販賣第二級│
│    │        │        │        │        │        │                  │第337至341頁）│毒品，累犯，處有│
│    │        │        │        │        │        │                  │              │期徒刑年；未扣│
│    │        │        │        │        │        │                  │              │案之販賣第二級毒│
│    │        │        │        │        │        │                  │              │品所得SIM卡壹張 │
│    │        │        │        │        │        │                  │              │沒收之，如全部或│
│    │        │        │        │        │        │                  │              │一部不能沒收時，│
│    │        │        │        │        │        │                  │              │追徵其價額，扣案│
│    │        │        │        │        │        │                  │              │如附表七編號14、│
│    │        │        │        │        │        │                  │              │22 所示之物均沒 │
│    │        │        │        │        │        │                  │              │收，扣案如附表七│
│    │        │        │        │        │        │                  │              │編號3、4、5、10 │
│    │        │        │        │        │        │                  │              │、21 所示甲基安 │
│    │        │        │        │        │        │                  │              │非他命（驗後淨重│
│    │        │        │        │        │        │                  │              │分別為：0.308公 │
│    │        │        │        │        │        │                  │              │克、1.614公克、 │
│    │        │        │        │        │        │                  │              │0.407公克、13.  │
│    │        │        │        │        │        │                  │              │633公克、0.701公│
│    │        │        │        │        │        │                  │              │克）均沒收銷燬之│
│    │        │        │        │        │        │                  │              │。              │
└──┴────┴────┴────┴────┴────┴─────────┴───────┴────────┘
附表二：被告林志明轉讓毒品行為一覽表
┌──┬────┬────┬────┬──────┬────────────┬───────┬────────┐
│編號│轉讓時間│轉讓地點│轉讓對象│轉讓毒品種類│轉讓方式、毒品種類及次數│備     註     │所犯法條（罪名）│
│    │        │        │        │            │                        │              │暨宣告刑        │
├──┼────┼────┼────┼──────┼────────────┼───────┼────────┤
│1   │98年9月 │臺南市東│魏心褕  │足供施用六、│魏心褕持用0000000000號行│被告林志明供│藥事法第83條第1 │
│    │12日晚間│區中華東│（71年2 │七次之甲基安│動電話與持用0000000000號│述（同附表一編│項之轉讓禁藥罪  │
│    │8時許   │路林志明│月26日出│非他命（淨重│行動電話之林志明聯繫，欲│號1備註欄）   │                │
│    │        │住處    │生）（林│未逾10公克）│向林志明索取安非他命，嗣│魏心褕之證述│林志明犯轉讓禁藥│
│    │        │        │志明以未│            │於左列時間、地點，向林志│（營他三卷第  │罪，累犯，處徒刑│
│    │        │        │扣案之09│            │明無償取得足供施用六、七│243至251、265 │捌月。扣案如附表│
│    │        │        │00000000│            │次之甲基安非他命。      │、266頁）     │七編號14、22 所 │
│    │        │        │行動電話│            │                        │通訊監察譯文│示之物均沒收。  │
│    │        │        │門號與魏│            │                        │（營他三卷第  │                │
│    │        │        │心褕聯繫│            │                        │255頁）       │                │
│    │        │        │）      │            │                        │              │                │
│    │        │        │        │            │                        │              │                │
│    │        │        │        │            │                        │              │                │
│    │        │        │        │            │                        │              │                │
│    │        │        │        │            │                        │              │                │
├──┼────┼────┼────┼──────┼────────────┼───────┼────────┤
│2   │98年9月 │臺南市東│同時轉讓│足供施用1次 │范國柱及張凱翔於98年9月 │被告林志明供│藥事法第83條第1 │
│    │22日晚間│區○○路│予范國柱│之甲基安非他│22日晚間共同幫忙林志明之│述（同上）    │項之轉讓禁藥罪  │
│    │11時許  │林志明租│（68年4 │命（淨重未逾│友人搬家，嗣後同至林志明│張凱翔之證述│                │
│    │        │屋處    │月13日出│10公克）    │租屋處，由林志明無償提供│（警卷(一)第127 │林志明犯轉讓禁藥│
│    │        │        │生）及張│            │甲基安非他命予范、張2人 │至138頁、營他 │罪，累犯，處有期│
│    │        │        │凱翔    │            │施用一次。              │二卷第205至207│徒刑捌月。扣案如│
│    │        │        │        │            │                        │頁、營偵二卷第│附表七編號14、22│
│    │        │        │        │            │                        │298、299頁）  │所示之物均沒收。│
│    │        │        │        │            │                        │范國柱之證述│                │
│    │        │        │        │            │                        │（警卷(一)第300 │                │
│    │        │        │        │            │                        │至313頁、營他 │                │
│    │        │        │        │            │                        │二卷第284、285│                │
│    │        │        │        │            │                        │頁）          │                │
├──┼────┼────┼────┼──────┼────────────┼───────┼────────┤
│3   │98年9月 │臺南縣永│魏心褕  │價值不超過  │魏心褕持用0000000000號行│被告林志明供│藥事法第83條第1 │
│    │29日晚間│康市中山│（林志明│500元之甲基 │動電話與持用0000000000號│述（同上）    │項之轉讓禁藥罪  │
│    │8時30分 │南路臺南│以未扣案│安非他命（淨│行動電話之林志明聯繫，約│魏心褕之證述│                │
│    │許      │高工附近│之092653│重未逾10公克│定向林志明索取安非他命，│（營他三卷第  │林志明犯轉讓禁藥│
│    │        │        │3425行動│）          │嗣於左列時間、地點，向林│243至251、265 │罪，累犯，處有期│
│    │        │        │電話門號│            │志明無償取得價值未逾500 │、266頁）     │徒刑捌月。扣案如│
│    │        │        │與魏心褕│            │元之甲基安非他命。      │通訊監察譯文│附表七編號14、22│
│    │        │        │聯繫）  │            │                        │（營他三卷第  │所示之物均沒收。│
│    │        │        │        │            │                        │259頁）       │                │
│    │        │        │        │            │                        │              │                │
│    │        │        │        │            │                        │              │                │
│    │        │        │        │            │                        │              │                │
│    │        │        │        │            │                        │              │                │
│    │        │        │        │            │                        │              │                │
├──┼────┼────┼────┼──────┼────────────┼───────┼────────┤
│4   │98年9月 │臺南市東│同時轉讓│足供施用1次 │范國柱及張凱翔於98年9月 │被告林志明供│藥事法第83條第1 │
│    │底某日  │區○○路│予范國柱│之甲基安非他│底某日一齊前往林志明租屋│述（同上）    │項之轉讓禁藥罪  │
│    │        │林志明租│及張凱翔│命（淨重未逾│處，林志明無償提供甲基安│張凱翔之證述│                │
│    │        │屋處    │        │10公克）    │非他命予范、張2人施用一 │（警卷(一)第127 │林志明犯轉讓禁藥│
│    │        │        │        │            │次。                    │至138頁、營他 │罪，累犯，處有期│
│    │        │        │        │            │                        │二卷第205至207│徒刑捌月。扣案如│
│    │        │        │        │            │                        │頁、營偵二卷第│附表七編號14、22│
│    │        │        │        │            │                        │298、299頁）  │所示之物均沒收。│
│    │        │        │        │            │                        │范國柱之證述│                │
│    │        │        │        │            │                        │（警卷(一)第300 │                │
│    │        │        │        │            │                        │至312頁、營他 │                │
│    │        │        │        │            │                        │二卷第284、285│                │
│    │        │        │        │            │                        │頁）          │                │
├──┼────┼────┼────┼──────┼────────────┼───────┼────────┤
│5   │98年10月│臺南縣新│同時轉讓│足供施用1次 │范國柱及張凱翔於98年10月│被告林志明供│藥事法第83條第1 │
│    │初某日晚│營市土庫│予范國柱│之甲基安非他│初某日晚間9時許，一齊前 │述（同上）    │項之轉讓禁藥罪  │
│    │間9時許 │里71號之│及張凱翔│命（淨重未逾│往林志明位於新營市土庫里│張凱翔之證述│                │
│    │        │7       │        │10公克）    │71 之1號住處，林志明無償│（警卷(一)第127 │林志明犯轉讓禁藥│
│    │        │        │        │            │提供甲基安非他命予范、張│至138頁、營他 │罪，累犯，處有期│
│    │        │        │        │            │2人施用一次。           │二卷第205至207│徒刑捌月。扣案如│
│    │        │        │        │            │                        │頁、營偵二卷第│附表七編號14、22│
│    │        │        │        │            │                        │298、299頁）  │所示之物均沒收。│
│    │        │        │        │            │                        │范國柱之證述│                │
│    │        │        │        │            │                        │（警卷(一)第300 │                │
│    │        │        │        │            │                        │至312頁、營他 │                │
│    │        │        │        │            │                        │二卷第284、285│                │
│    │        │        │        │            │                        │頁）          │                │
├──┼────┼────┼────┼──────┼────────────┼───────┼────────┤
│6   │98年10月│臺南縣新│李堯銘  │足供施用1次 │李堯銘持用行動電話與林志│被告林志明供│藥事法第83條第1 │
│    │2日上午 │營市建業│（61年6 │之甲基安非他│明聯繫，欲向林志明索取安│述（同上）    │項之轉讓禁藥罪  │
│    │10時許  │路193巷 │月3日出 │命（淨重未逾│非他命，嗣於左列時間、地│證人李堯銘證│                │
│    │        │10弄21號│生）    │10公克）    │點，向林志明無償取得足供│述（警卷(一)第28│林志明犯轉讓禁藥│
│    │        │        │        │            │施用1次之甲基安非他命。 │1至289頁、營他│罪，累犯，處有期│
│    │        │        │        │            │                        │二卷第135至139│徒刑捌月。扣案如│
│    │        │        │        │            │                        │頁）          │附表七編號14、22│
│    │        │        │        │            │                        │              │所示之物均沒收。│
│    │        │        │        │            │                        │              │                │
│    │        │        │        │            │                        │              │                │
├──┼────┼────┼────┼──────┼────────────┼───────┼────────┤
│7   │98年11月│臺南縣永│林建宏  │足供施用1次 │林建宏借住於林志明租屋處│被告林志明供│藥事法第83條第1 │
│    │2日晚間7│康市復國│（64年2 │之甲基安非他│，林志明於左列時間無償供│述（同上）    │項之轉讓禁藥罪  │
│    │時許    │一路396 │月9日出 │命（淨重未逾│給林建宏施用甲基安非他命│林建宏之證述│                │
│    │        │號2樓林 │生）    │10公克）    │1次。                   │（警卷(一)第77  │林志明犯轉讓禁藥│
│    │        │志明租屋│        │            │                        │至81頁、營他二│罪，累犯，處有期│
│    │        │處      │        │            │                        │卷第246至248頁│徒刑捌月。扣案如│
│    │        │        │        │            │                        │、營偵二卷第30│附表七編號14、22│
│    │        │        │        │            │                        │1、302頁）    │所示之物均沒收。│
│    │        │        │        │            │                        │              │                │
├──┼────┼────┼────┼──────┼────────────┼───────┼────────┤
│8   │98年11月│臺南縣新│林敬閔  │足供施用1次 │林志明於左列時間、地點無│被告林志明供│藥事法第83條第1 │
│    │3日下午6│營市土庫│        │之甲基安非他│償供給林敬閔施用甲基安非│述（同上）    │項之轉讓禁藥罪  │
│    │時許    │里土庫71│        │命（淨重未逾│他命1次。               │林敬閔之證述│                │
│    │        │之7號林 │        │10公克）    │                        │（警卷(一)第177 │林志明犯轉讓禁藥│
│    │        │志明住處│        │            │                        │至182頁、營他 │罪，累犯，處有期│
│    │        │        │        │            │                        │二卷第158至162│徒刑捌月。扣案如│
│    │        │        │        │            │                        │頁）          │附表七編號14、22│
│    │        │        │        │            │                        │              │所示之物均沒收。│
│    │        │        │        │            │                        │              │                │
│    │        │        │        │            │                        │              │                │
└──┴────┴────┴────┴──────┴────────────┴───────┴────────┘
附表三：被告林志明與林建宏或張凱翔共同販賣第二級毒品                                                                                                │
        甲基安非他命一覽表                                                                                                                          │
┌──┬───┬────┬────┬─────┬─────┬─────────┬───────┬─────────┐
│編號│行為人│販賣時間│販賣地點│販賣對象  │販賣安非  │交易方式、毒品種類│備   註       │所犯法條（罪名）暨│
│    │      │        │        │（行為分擔│他命金額  │、次數及價格（新台│              │宣告刑            │
│    │      │        │        │）        │（新臺幣）│幣〈下同〉）      │              │                  │
├──┼───┼────┼────┼─────┼─────┼─────────┼───────┼─────────┤
│1   │林志明│98年9月 │臺南市東│陳重愷    │5000元    │林志明以其00000000│被告林志明供│毒品危害防制條例第│
│    │林建宏│初某日  │區中華東│（林志明以│販賣毒品所│49行動電話門號與陳│述（同附表一編│4條第2項（販賣第二│
│    │      │        │路2段193│未扣案之09│得：SIM卡7│重愷聯繫，雙方於左│號1備註欄）   │級毒品罪）        │
│    │      │        │號14樓、│00000000行│張        │列時間點一星期內分│被告林建宏供│                  │
│    │      │        │1樓樓梯 │動電話門號│          │三次由陳重愷以7 張│述（警卷(一)第77│林志明共同販賣第二│
│    │      │        │間      │與陳重愷聯│          │SIM卡與林志明交易 │至82頁、營他二│級毒品，累犯，處有│
│    │      │        │        │繫約定購買│          │現金及安非他命，其│卷第246至248頁│期徒刑年；未扣案│
│    │      │        │        │甲基安非他│          │中1次由林建宏帶往 │、營偵二卷第30│之販賣第二級毒品所│
│    │      │        │        │命之數量、│          │左列地點14樓，由陳│1、302頁）    │得SIM卡柒張沒收之 │
│    │      │        │        │金額後，由│          │重愷交付3張SIM卡予│證人陳重愷之│，如全部或一部不能│
│    │      │        │        │林建宏帶同│          │林志明，林志明交付│證述（營他三卷│沒收時，追徵其價額│
│    │      │        │        │陳重愷前往│          │1包價值3000元之甲 │第292至308頁、│。扣案之附表七編號│
│    │      │        │        │左揭地點，│          │基安非他命；其餘二│第337至341頁）│14、22所示之物均沒│
│    │      │        │        │由林志明交│          │次於1樓樓梯間，均 │              │收。              │
│    │      │        │        │付甲基安非│          │由陳重愷交付2張SIM│              │                  │
│    │      │        │        │他命與陳重│          │卡予林志明，林志明│              │林建宏共同販賣第二│
│    │      │        │        │愷，而林建│          │給付1000元並交付1 │              │級毒品，累犯，處有│
│    │      │        │        │宏亦在場）│          │包價值1000元之甲基│              │期徒刑肆年；未扣案│
│    │      │        │        │          │          │安非他命。        │              │之SIM卡柒張沒收之 │
│    │      │        │        │          │          │                  │              │，如全部或一部不能│
│    │      │        │        │          │          │                  │              │沒收時，追徵其價額│
│    │      │        │        │          │          │                  │              │。扣案之附表七編號│
│    │      │        │        │          │          │                  │              │14、22所示之物均沒│
│    │      │        │        │          │          │                  │              │收。              │
├──┼───┼────┼────┼─────┼─────┼─────────┼───────┼─────────┤
│2   │林志明│98年9月 │臺南縣永│陳重愷    │1000元    │陳重愷持0000000000│同上，並增列「│毒品危害防制條例第│
│    │林建宏│28日晚間│康市復國│（林志明將│          │、0000000000門號撥│通訊監察譯文（│4條第2項（販賣第二│
│    │      │10時48分│一路396 │其所使用之│          │打林志明持用之0922│營他三卷第324 │級毒品罪）        │
│    │      │許      │號前    │未扣案0922│          │081749、附表七編號│頁）          │                  │
│    │      │        │        │081749行動│          │1所示之0000000000 │              │林志明共同販賣第二│
│    │      │        │        │電話門號交│          │門號手機欲向林志明│              │級毒品，累犯，處有│
│    │      │        │        │與林建宏，│          │購買安非他命毒品，│              │期徒刑年；未扣案│
│    │      │        │        │由林建宏負│          │而由林建宏接聽並相│              │之共同販賣第二級毒│
│    │      │        │        │責與陳重愷│          │約於左列地點交付安│              │品所得新臺幣壹仟元│
│    │      │        │        │聯繫約定購│          │非他命，嗣於左列時│              │與林建宏連帶沒收之│
│    │      │        │        │買甲基安非│          │間以一手交錢一手交│              │，如全部或一部不能│
│    │      │        │        │他命後，由│          │貨之方式交易，將  │              │沒收時，以其與林建│
│    │      │        │        │林建宏交付│          │1000元交付予林建宏│              │宏之財產連帶抵償之│
│    │      │        │        │甲基安非他│          │，林建宏交付1包甲 │              │。扣案之附表七編號│
│    │      │        │        │命與陳重愷│          │基安非他命予陳重愷│              │1、14、22所示之物 │
│    │      │        │        │）        │          │。                │              │均沒收。          │
│    │      │        │        │          │          │                  │              │                  │
│    │      │        │        │          │          │                  │              │林建宏共同販賣第二│
│    │      │        │        │          │          │                  │              │級毒品，累犯，處有│
│    │      │        │        │          │          │                  │              │期徒刑肆年；未扣案│
│    │      │        │        │          │          │                  │              │之共同販賣第二級毒│
│    │      │        │        │          │          │                  │              │品所得新臺幣壹仟元│
│    │      │        │        │          │          │                  │              │與林志明連帶沒收之│
│    │      │        │        │          │          │                  │              │，如全部或一部不能│
│    │      │        │        │          │          │                  │              │沒收時，以其與林志│
│    │      │        │        │          │          │                  │              │明之財產連帶抵償之│
│    │      │        │        │          │          │                  │              │。扣案之附表七編號│
│    │      │        │        │          │          │                  │              │1、14、22所示之物 │
│    │      │        │        │          │          │                  │              │均沒收。          │
├──┼───┼────┼────┼─────┼─────┼─────────┼───────┼─────────┤
│3   │林志明│98年10月│臺南縣新│賴曉峰    │1000元    │賴曉峰持0000000000│被告林志明、│毒品危害防制條例第│
│    │林建宏│9日下午1│營市長榮│（林志明將│          │門號撥打林志明持用│林建宏供述（同│4條第2項（販賣第二│
│    │      │時41分許│路與中正│其所使用之│          │之附表七編號1所示 │上）          │級毒品罪）        │
│    │      │        │路口黃昏│扣案如附表│          │之0000000000號門號│證人賴曉峰之│                  │
│    │      │        │市場    │七編號1所 │          │手機欲向林志明購買│證述（警卷(一)第│林志明共同販賣第二│
│    │      │        │        │示00000000│          │安非他命毒品，而由│262至274頁、營│級毒品，累犯，處有│
│    │      │        │        │85行動電話│          │林建宏接聽並相約於│他二卷第71至76│期徒刑年；未扣案│
│    │      │        │        │門號交與林│          │左列地點交付安非他│頁）          │之共同販賣第二級毒│
│    │      │        │        │建宏，由林│          │命，嗣於左列時間以│通訊監察譯  │品所得新臺幣壹仟元│
│    │      │        │        │建宏與賴曉│          │一手交錢一手交貨之│文（警卷(一)第  │與林建宏連帶沒收之│
│    │      │        │        │峰聯繫約定│          │方式交易，將1000元│280           │，如全部或一部不能│
│    │      │        │        │購買甲基安│          │交付予林建宏，林建│頁）          │沒收時，以其與林建│
│    │      │        │        │非他命後，│          │宏交付1包甲基安非 │              │宏之財產連帶抵償之│
│    │      │        │        │由林建宏交│          │他命予賴曉峰。    │              │，扣案如附表七編號│
│    │      │        │        │付甲基安非│          │                  │              │1、14、22所示之物 │
│    │      │        │        │他命與賴曉│          │                  │              │沒收。            │
│    │      │        │        │峰）      │          │                  │              │                  │
│    │      │        │        │          │          │                  │              │                  │
│    │      │        │        │          │          │                  │              │林建宏共同販賣第二│
│    │      │        │        │          │          │                  │              │級毒品，累犯，處有│
│    │      │        │        │          │          │                  │              │期徒刑肆年；未扣案│
│    │      │        │        │          │          │                  │              │之共同販賣第二級毒│
│    │      │        │        │          │          │                  │              │品所得新臺幣壹仟元│
│    │      │        │        │          │          │                  │              │與林志明連帶沒收之│
│    │      │        │        │          │          │                  │              │，如全部或一部不能│
│    │      │        │        │          │          │                  │              │沒收時，以其與林志│
│    │      │        │        │          │          │                  │              │明之財產連帶抵償之│
│    │      │        │        │          │          │                  │              │，扣案如附表七編號│
│    │      │        │        │          │          │                  │              │1、14、22所示之物 │
│    │      │        │        │          │          │                  │              │沒收。            │
├──┼───┼────┼────┼─────┼─────┼─────────┼───────┼─────────┤
│4   │林志明│98年11月│臺南縣永│張智嘉    │2500元    │林志明以其所使用如│被告林志明、│毒品危害防制條例第│
│    │林建宏│2日晚間 │康市復國│          │          │附表七編號8所示096│林建宏供述（同│4條第2項（販賣第二│
│    │      │11時許  │一路「十│          │          │0000000行動電話門 │上）          │級毒品罪）        │
│    │      │        │元的店前│          │          │號與張智嘉聯繫約定│證人張智嘉之│                  │
│    │      │        │」      │          │          │購買甲基安非他命後│證述（營他三卷│林志明共同販賣第二│
│    │      │        │        │          │          │，指示林建宏將甲基│第216至226頁、│級毒品，累犯，處有│
│    │      │        │        │          │          │安非他命帶至左揭地│第237至240頁）│期徒刑年；未扣案│
│    │      │        │        │          │          │點交付張智嘉，並向│              │之共同販賣第二級毒│
│    │      │        │        │          │          │張智嘉收取價金2500│              │品所得新臺幣貳仟伍│
│    │      │        │        │          │          │元。              │              │佰元與林建宏連帶沒│
│    │      │        │        │          │          │                  │              │收之，如全部或一部│
│    │      │        │        │          │          │                  │              │不能沒收時，以其與│
│    │      │        │        │          │          │                  │              │林建宏之財產連帶抵│
│    │      │        │        │          │          │                  │              │償之。扣案之附表七│
│    │      │        │        │          │          │                  │              │編號8、14、22所示 │
│    │      │        │        │          │          │                  │              │之物均沒收。      │
│    │      │        │        │          │          │                  │              │                  │
│    │      │        │        │          │          │                  │              │林建宏共同販賣第二│
│    │      │        │        │          │          │                  │              │級毒品，累犯，處有│
│    │      │        │        │          │          │                  │              │期徒刑肆年；未扣案│
│    │      │        │        │          │          │                  │              │之共同販賣第二級毒│
│    │      │        │        │          │          │                  │              │品所得新臺幣貳仟伍│
│    │      │        │        │          │          │                  │              │佰元與林志明連帶沒│
│    │      │        │        │          │          │                  │              │收之，如全部或一部│
│    │      │        │        │          │          │                  │              │不能沒收時，以其與│
│    │      │        │        │          │          │                  │              │林志明之財產連帶抵│
│    │      │        │        │          │          │                  │              │償之。扣案之附表七│
│    │      │        │        │          │          │                  │              │編號8、14、22所示 │
│    │      │        │        │          │          │                  │              │之物均沒收。      │
├──┼───┼────┼────┼─────┼─────┼─────────┼───────┼─────────┤
│5   │林志明│98年9月 │臺南縣新│李堯銘    │2000元    │林志明以其扣案如附│被告林志明供│毒品危害防制條例第│
│    │張凱翔│22日晚間│營市復興│          │          │表七編號1所示09852│述（同附表一編│4條第2項（販賣第二│
│    │      │8時41分 │路684號 │          │          │23685行動電話門號 │號1備註欄）   │級毒品罪）        │
│    │      │許      │「越亮美│          │          │與李堯銘所使用之09│被告張凱翔供│                  │
│    │      │        │容護膚坊│          │          │00000000行動電話門│述（警卷(一)第12│林志明共同販賣第二│
│    │      │        │」      │          │          │號聯繫約定購買甲基│7至137頁、營他│級毒品，累犯，處有│
│    │      │        │        │          │          │安非他命後，林志明│二卷第205至207│期徒刑年；未扣案│
│    │      │        │        │          │          │即指示張凱翔前往左│頁、營偵二卷第│之共同販賣第二級毒│
│    │      │        │        │          │          │揭護膚坊向李堯銘收│298、299頁）  │品所得新臺幣貳仟元│
│    │      │        │        │          │          │取價金2000元，迨張│證人李堯銘證│與張凱翔連帶沒收之│
│    │      │        │        │          │          │凱翔將該價金交付林│述（警卷(一)第  │，如全部或一部不能│
│    │      │        │        │          │          │志明後，林志明再將│281至289頁、營│沒收時，以其與張凱│
│    │      │        │        │          │          │等值之甲基安非他命│他二卷第135至 │翔之財產連帶抵償之│
│    │      │        │        │          │          │委由張凱翔前往交付│139頁）       │，扣案如附表七編號│
│    │      │        │        │          │          │與李堯銘。        │林志明與李  │1、14、22所示之均 │
│    │      │        │        │          │          │                  │堯銘間之通訊監│物沒收。          │
│    │      │        │        │          │          │                  │察譯文（警卷(一)│                  │
│    │      │        │        │          │          │                  │第296至297頁）│                  │
│    │      │        │        │          │          │                  │              │張凱翔共同販賣第二│
│    │      │        │        │          │          │                  │              │級毒品，處有期徒刑│
│    │      │        │        │          │          │                  │              │貳年陸月；未扣案之│
│    │      │        │        │          │          │                  │              │共同販賣第二級毒品│
│    │      │        │        │          │          │                  │              │所得新臺幣貳仟元與│
│    │      │        │        │          │          │                  │              │林志明連帶沒收之，│
│    │      │        │        │          │          │                  │              │如全部或一部不能沒│
│    │      │        │        │          │          │                  │              │收時，以其與林志明│
│    │      │        │        │          │          │                  │              │之財產連帶抵償之，│
│    │      │        │        │          │          │                  │              │扣案如附表七編號1 │
│    │      │        │        │          │          │                  │              │、14、22所示之物均│
│    │      │        │        │          │          │                  │              │沒收。            │
└──┴───┴────┴────┴─────┴─────┴─────────┴───────┴─────────┘
附表四：被告張凱翔轉讓毒品行為一覽表
┌──┬────┬────┬────┬──────┬────────────┬───────┬────────┐
│編號│轉讓時間│轉讓地點│轉讓對象│轉讓毒品種類│轉讓方式、毒品種類及次數│備     註     │所犯法條（罪名）│
│    │        │        │        │            │                        │              │暨宣告刑        │
├──┼────┼────┼────┼──────┼────────────┼───────┼────────┤
│1   │98年10月│臺南縣新│范國柱  │足供施用1次 │張凱翔於左揭時間前往范國│被告張凱翔供│藥事法第83條第1 │
│    │27日晚間│營市東大│        │之甲基安非他│柱住處，而於晚間11時許免│述（同附表三編│項之轉讓禁藥罪  │
│    │11時許  │街52巷15│        │命          │費提供甲基安非他命供范國│號5備註欄）   │                │
│    │        │號范國柱│        │            │柱施用1次。             │證人范國柱之│張凱翔犯轉讓禁藥│
│    │        │住處    │        │            │                        │證述（警卷(一)第│罪，處有期徒刑柒│
│    │        │        │        │            │                        │300至312頁、營│月。            │
│    │        │        │        │            │                        │他二卷第284 、│                │
│    │        │        │        │            │                        │285頁）       │                │
├──┼────┼────┼────┼──────┼────────────┼───────┼────────┤
│2   │98年10月│臺南縣新│范國柱  │足供施用1次 │張凱翔於左揭時間前往范國│被告張凱翔供│藥事法第83條第1 │
│    │30日晚間│營市東大│        │之甲基安非他│柱住處，而於晚間9、10時 │述（同附表三編│項之轉讓禁藥罪  │
│    │9、10時 │街52巷15│        │命          │許免費提供甲基安非他命供│號5備註欄）   │                │
│    │許      │號范國柱│        │            │范國柱施用1次。         │證人范國柱之│張凱翔犯轉讓禁藥│
│    │        │住處    │        │            │                        │證述（警卷(一)第│罪，處有期徒刑柒│
│    │        │        │        │            │                        │300至312頁、營│月。            │
│    │        │        │        │            │                        │他二卷第284 、│                │
│    │        │        │        │            │                        │285頁）       │                │
├──┼────┼────┼────┼──────┼────────────┼───────┼────────┤
│3   │98年11月│臺南縣新│范國柱  │足供施用1次 │張凱翔於左揭時間前往范國│被告張凱翔供│藥事法第83條第1 │
│    │2日晚間 │營市東大│        │之甲基安非他│柱住處，而於晚間11時許免│述（同附表三編│項之轉讓禁藥罪  │
│    │11時許  │街52巷15│        │命          │費提供甲基安非他命供范國│號5備註欄）   │                │
│    │        │號范國柱│        │            │柱施用1次。             │證人范國柱之│張凱翔犯轉讓禁藥│
│    │        │住處    │        │            │                        │證述（警卷(一)第│罪，處有期徒刑柒│
│    │        │        │        │            │                        │300至312頁、營│月。            │
│    │        │        │        │            │                        │他二卷第284、 │                │
│    │        │        │        │            │                        │285頁）       │                │
└──┴────┴────┴────┴──────┴────────────┴───────┴────────┘
附表五：被告葉茂億販賣毒品行為一覽表
┌──┬────┬────┬────┬────┬────┬─────────┬───────┬────────┐
│編號│販賣時間│販賣地點│販賣對象│販賣毒品│毒品種類│交易方式、毒品種類│備    註      │所犯法條（罪名）│
│    │        │        │（聯絡方│金額（新│        │、次數及價格（新台│              │暨宣告刑        │
│    │        │        │式）    │臺幣）  │        │幣〈下同〉）      │              │                │
├──┼────┼────┼────┼────┼────┼─────────┼───────┼────────┤
│1   │98年8月 │臺南市東│蔡昆宏  │300元   │愷他命  │蔡昆宏與葉茂億，分│被告葉茂億供│毒品危害防制條例│
│    │11日凌晨│區○○路│（79年7 │        │        │別持用0000000000與│述（警卷(一)第  │第4條第3項（販賣│
│    │3時許   │2段32巷 │月2日出 │        │        │0000000000行動電話│209至217頁、營│第三級毒品罪）  │
│    │        │46弄路口│生）    │        │        │彼此聯繫，相約於左│偵一卷第31至34│                │
│    │        │        │        │        │        │列地點，嗣於左列時│頁、營偵二卷第│葉茂億販賣第三級│
│    │        │        │        │        │        │間以一手交錢一手交│280至286頁）  │毒品，處有期徒刑│
│    │        │        │        │        │        │貨之方式交易，將  │證人蔡昆宏之│年；未扣案之販│
│    │        │        │        │        │        │300元交付予葉茂億 │證述（營偵二卷│賣第三級毒品所得│
│    │        │        │        │        │        │，葉茂億交付1包愷 │第51至59、79、│新臺幣佰元沒收│
│    │        │        │        │        │        │他命予蔡昆宏。    │80、113至115頁│之，如全部或一部│
│    │        │        │        │        │        │                  │）            │不能沒收時，以其│
│    │        │        │        │        │        │                  │              │財產抵償之，扣案│
│    │        │        │        │        │        │                  │              │如附表八編號2、3│
│    │        │        │        │        │        │                  │              │、7所示之物均沒 │
│    │        │        │        │        │        │                  │              │收。            │
├──┼────┼────┼────┼────┼────┼─────────┼───────┼────────┤
│2   │98年8月 │臺南市東│蔡昆宏  │300元   │愷他命  │蔡昆宏與葉茂億，分│被告葉茂億供│毒品危害防制條例│
│    │12日晚間│區○○路│        │        │        │別持用0000000000與│述（警卷(一)第  │第4條第3項（販賣│
│    │11時54分│2段32巷 │        │        │        │0000000000行動電話│209至217頁、營│第三級毒品罪）  │
│    │許      │46弄20號│        │        │        │彼此聯繫，相約於左│偵一卷第31至34│                │
│    │        │2樓     │        │        │        │列地點，嗣於左列時│頁、營偵二卷第│葉茂億販賣第三級│
│    │        │        │        │        │        │間以一手交錢一手交│280至286頁）  │毒品，處有期徒刑│
│    │        │        │        │        │        │貨之方式交易，將  │證人蔡昆宏之│年；未扣案之販│
│    │        │        │        │        │        │300元交付予葉茂億 │證述（營偵二卷│賣第三級毒品所得│
│    │        │        │        │        │        │，葉茂億交付1包愷 │第51至59、79、│新臺幣佰元沒收│
│    │        │        │        │        │        │他命予蔡昆宏。    │80、113至115頁│之，如全部或一部│
│    │        │        │        │        │        │                  │）            │不能沒收時，以其│
│    │        │        │        │        │        │                  │              │財產抵償之，扣案│
│    │        │        │        │        │        │                  │              │如附表八編號2、3│
│    │        │        │        │        │        │                  │              │、7所示之物均沒 │
│    │        │        │        │        │        │                  │              │收。            │
├──┼────┼────┼────┼────┼────┼─────────┼───────┼────────┤
│3   │98年9月2│臺南市東│蔡昆宏  │350元   │愷他命  │蔡昆宏與葉茂億，分│被告葉茂億供│毒品危害防制條例│
│    │日晚間11│區○○路│        │        │        │別持用0000000000與│述（警卷(一)第  │第4條第3項（販賣│
│    │時36分許│2段32巷 │        │        │        │0000000000行動電話│209至217頁、營│第三級毒品罪）  │
│    │        │46弄20號│        │        │        │彼此聯繫，相約於左│偵一卷第31至34│                │
│    │        │2樓     │        │        │        │列地點，嗣於左列時│頁、營偵二卷第│葉茂億販賣第三級│
│    │        │        │        │        │        │間以一手交錢一手交│280至286頁）  │毒品，處有期徒刑│
│    │        │        │        │        │        │貨之方式交易，將  │證人蔡昆宏之│年；未扣案之販│
│    │        │        │        │        │        │350元交付予葉茂億 │證述（營偵二卷│賣第三級毒品所得│
│    │        │        │        │        │        │，葉茂億交付1包愷 │第51至59、79、│新臺幣佰伍拾元│
│    │        │        │        │        │        │他命予蔡昆宏。    │80、113至115頁│沒收之，如全部或│
│    │        │        │        │        │        │                  │）            │一部不能沒收時，│
│    │        │        │        │        │        │                  │              │以其財產抵償之，│
│    │        │        │        │        │        │                  │              │扣案如附表八編號│
│    │        │        │        │        │        │                  │              │2、3、7所示之物 │
│    │        │        │        │        │        │                  │              │均沒收。        │
├──┼────┼────┼────┼────┼────┼─────────┼───────┼────────┤
│4   │98年9月5│臺南市東│蔡昆宏  │350元   │愷他命  │蔡昆宏與葉茂億，分│被告葉茂億供│毒品危害防制條例│
│    │日晚間10│區○○路│        │        │        │別持用0000000000與│述（警卷(一)第  │第4條第3項（販賣│
│    │時40分許│2段32巷 │        │        │        │0000000000行動電話│209至217頁、營│第三級毒品罪）  │
│    │        │46弄20號│        │        │        │彼此聯繫，相約於左│偵一卷第31至34│                │
│    │        │2樓     │        │        │        │列地點，嗣於左列時│頁、營偵二卷第│葉茂億販賣第三級│
│    │        │        │        │        │        │間以一手交錢一手交│280至286頁）  │毒品，處有期徒刑│
│    │        │        │        │        │        │貨之方式交易，將  │證人蔡昆宏之│年；未扣案之販│
│    │        │        │        │        │        │350元交付予葉茂億 │證述（營偵二卷│賣第三級毒品所得│
│    │        │        │        │        │        │，葉茂億交付1包愷 │第51至59、79、│新臺幣佰伍拾元│
│    │        │        │        │        │        │他命予蔡昆宏。    │80、113至115頁│沒收之，如全部或│
│    │        │        │        │        │        │                  │）            │一部不能沒收時，│
│    │        │        │        │        │        │                  │              │以其財產抵償之，│
│    │        │        │        │        │        │                  │              │扣案如附表八編號│
│    │        │        │        │        │        │                  │              │2、3、7所示之物 │
│    │        │        │        │        │        │                  │              │均沒收。        │
├──┼────┼────┼────┼────┼────┼─────────┼───────┼────────┤
│5   │98年9月8│臺南市東│林志明  │2000元  │愷他命  │林志明與葉茂億，分│被告葉茂億供│毒品危害防制條例│
│    │日晚間8 │區中華東│（葉茂億│        │        │別持用0000000000與│述（警卷(一)第  │第4條第3項（販賣│
│    │時許    │路2段193│以其扣案│        │        │0000000000行動電話│209至217頁、營│第三級毒品罪）  │
│    │        │號「鄉城│如附表八│        │        │彼此聯繫，相約於左│偵一卷第31至34│                │
│    │        │陽光鎮」│編號7所 │        │        │列地點，嗣於左列時│頁、營偵二卷第│葉茂億販賣第三級│
│    │        │        │示之0958│        │        │間以一手交錢一手交│280至286頁）  │毒品，處有期徒刑│
│    │        │        │221896行│        │        │貨之方式交易，將  │林志明供述（│年；未扣案之販│
│    │        │        │動電話門│        │        │2000元交付予葉茂億│警卷(一)第10頁）│賣第三級毒品所得│
│    │        │        │號與林志│        │        │，葉茂億交付1包愷 │通訊監察譯文│新臺幣貳仟元沒收│
│    │        │        │明聯繫）│        │        │他命予林志明。    │（警卷(一)第222 │之，如全部或一部│
│    │        │        │        │        │        │                  │頁）          │不能沒收時，以其│
│    │        │        │        │        │        │                  │              │財產抵償之，扣案│
│    │        │        │        │        │        │                  │              │如附表八編號2、3│
│    │        │        │        │        │        │                  │              │、7所示之物均沒 │
│    │        │        │        │        │        │                  │              │收。            │
├──┼────┼────┼────┼────┼────┼─────────┼───────┼────────┤
│6   │98年9月8│臺南市東│蔡昆宏  │600元   │愷他命  │蔡昆宏與葉茂億，分│被告葉茂億供│毒品危害防制條例│
│    │日晚間11│區○○路│        │        │        │別持用0000000000與│述（警卷(一)第  │第4條第3項（販賣│
│    │時10分許│2段32巷 │        │        │        │0000000000行動電話│209至217頁、營│第三級毒品罪）  │
│    │        │46弄20號│        │        │        │彼此聯繫，相約於左│偵一卷第31至34│                │
│    │        │2樓     │        │        │        │列地點，嗣於左列時│頁、營偵二卷第│葉茂億販賣第三級│
│    │        │        │        │        │        │間以一手交錢一手交│280至286頁）  │毒品，處有期徒刑│
│    │        │        │        │        │        │貨之方式交易，將  │證人蔡昆宏之│年；未扣案之販│
│    │        │        │        │        │        │600元交付予葉茂億 │證述（營偵二卷│賣第三級毒品所得│
│    │        │        │        │        │        │，葉茂億交付2包愷 │第51至59、79、│新臺幣陸佰元沒收│
│    │        │        │        │        │        │他命予蔡昆宏。    │80、113至115頁│之，如全部或一部│
│    │        │        │        │        │        │                  │）            │不能沒收時，以其│
│    │        │        │        │        │        │                  │              │財產抵償之，扣案│
│    │        │        │        │        │        │                  │              │如附表八編號2、3│
│    │        │        │        │        │        │                  │              │、7所示之物均沒 │
│    │        │        │        │        │        │                  │              │收。            │
├──┼────┼────┼────┼────┼────┼─────────┼───────┼────────┤
│7   │98年10月│臺南市東│黃維均  │500元   │甲基安非│黃維均與葉茂億，分│被告葉茂億供│毒品危害防制條例│
│    │6日凌晨4│區○○路│（80年8 │        │他命    │別持用0000000000與│述（警卷(一)第  │第4條第2項（販賣│
│    │時50分許│2段32巷 │月29日出│        │        │0000000000行動電話│209至217頁、營│第二級毒品罪）  │
│    │        │46弄路口│生）（葉│        │        │彼此聯繫，相約於左│偵一卷第31至34│                │
│    │        │        │茂億以其│        │        │列地點，嗣於左列時│頁、營偵二卷第│葉茂億販賣第二級│
│    │        │        │扣案如附│        │        │間以一手交錢一手交│280至286頁）  │毒品，處有期徒刑│
│    │        │        │表八編號│        │        │貨之方式交易，將  │證人黃維均之│肆年；未扣案之販│
│    │        │        │7所示之 │        │        │500元交付予葉茂億 │證述（營偵二卷│賣第二級毒品所得│
│    │        │        │00000000│        │        │，葉茂億交付1包甲 │第140至153頁、│新臺幣伍佰元沒收│
│    │        │        │96行動電│        │        │基安非他命予黃維均│157至158頁）  │之，如全部或一部│
│    │        │        │話門號與│        │        │。                │              │不能沒收時，以其│
│    │        │        │黃維均聯│        │        │                  │              │財產抵償之，扣案│
│    │        │        │繫）    │        │        │                  │              │如附表八編號2、3│
│    │        │        │        │        │        │                  │              │、7所示之物均沒 │
│    │        │        │        │        │        │                  │              │收。            │
├──┼────┼────┼────┼────┼────┼─────────┼───────┼────────┤
│8   │98年10月│臺南市東│黃維均  │1000元  │甲基安非│黃維均與葉茂億，分│被告葉茂億供│毒品危害防制條例│
│    │19日晚間│區○○路│（葉茂億│        │他命    │別持用0000000000與│述（警卷(一)第  │第4條第2項（販賣│
│    │10時37分│2段32巷 │以其扣案│        │        │0000000000行動電話│209至217頁、營│第二級毒品罪）  │
│    │許      │46弄路口│如附表八│        │        │彼此聯繫，相約於左│偵一卷第31至34│                │
│    │        │        │編號7所 │        │        │列地點交易甲基安非│頁、營偵二卷第│葉茂億販賣第二級│
│    │        │        │示之0958│        │        │他命毒品，嗣於左列│280至286頁）  │毒品，處有期徒刑│
│    │        │        │221896行│        │        │時間葉茂億交付1包 │證人黃維均之│肆年；未扣案之販│
│    │        │        │動電話門│        │        │甲基安非他命予黃維│證述（營偵二卷│賣第二級毒品所得│
│    │        │        │號與黃維│        │        │均，翌日（即10月20│第140至153頁、│新臺幣壹仟元沒收│
│    │        │        │均聯繫）│        │        │日）下午4時30分黃 │第157頁至第158│之，如全部或一部│
│    │        │        │        │        │        │維均於同地交付1000│頁）          │不能沒收時，以其│
│    │        │        │        │        │        │元予葉茂億。      │              │財產抵償之，扣案│
│    │        │        │        │        │        │                  │              │如附表八編號2、3│
│    │        │        │        │        │        │                  │              │、7所示之物均沒 │
│    │        │        │        │        │        │                  │              │收。            │
├──┼────┼────┼────┼────┼────┼─────────┼───────┼────────┤
│9   │98年10月│臺南市東│簡皇原  │500元   │愷他命  │簡皇原與葉茂億，分│被告葉茂億之│毒品危害防制條例│
│    │22日上午│區○○路│（70年9 │        │        │別持用0000000000與│供述（警卷(二)第│第4條第3項（販賣│
│    │8時許   │2段32巷 │月28日出│        │        │0000000000行動電話│5至21頁、99年 │第三級毒品罪）  │
│    │        │46弄20號│生）（葉│        │        │彼此聯繫，相約於左│度營偵字第288 │                │
│    │        │前      │茂億以其│        │        │列地點，嗣於左列時│號卷第14、15頁│葉茂億販賣第三級│
│    │        │        │扣案如附│        │        │間以一手交錢一手交│）            │毒品，處有期徒刑│
│    │        │        │表八編號│        │        │貨之方式交易，將  │證人簡皇原之│年；未扣案之販│
│    │        │        │7所示之 │        │        │500元交付予葉茂億 │證述（99年度營│賣第三級毒品所得│
│    │        │        │00000000│        │        │，葉茂億交付1包愷 │偵字第288 號卷│新臺幣伍佰元沒收│
│    │        │        │96行動電│        │        │他命予簡皇原。    │第7、8頁）    │之，如全部或一部│
│    │        │        │話門號與│        │        │                  │通訊監察譯文│不能沒收時，以其│
│    │        │        │簡皇原使│        │        │                  │（警卷(二)第49頁│財產抵償之，扣案│
│    │        │        │用之0989│        │        │                  │）            │如附表八編號2、3│
│    │        │        │347801行│        │        │                  │              │、7所示之物均沒 │
│    │        │        │動電話門│        │        │                  │              │收。            │
│    │        │        │號聯繫）│        │        │                  │              │                │
├──┼────┼────┼────┼────┼────┼─────────┼───────┼────────┤
│10  │98年10月│臺南市安│謝青洋  │700元   │愷他命  │謝青洋與葉茂億，分│被告葉茂億之│毒品危害防制條例│
│    │29日凌晨│平區郡平│（68年3 │        │        │別持用0000000000與│供述（警卷(二)第│第4條第3項（販賣│
│    │2時許   │路181號 │月21日出│        │        │0000000000行動電話│5至21頁、99年 │第三級毒品罪）  │
│    │        │前      │生）（葉│        │        │彼此聯繫，相約於左│度營偵字第288 │                │
│    │        │        │茂億以其│        │        │列地點，嗣於左列時│號卷第14、15頁│葉茂億販賣第三級│
│    │        │        │扣案如附│        │        │間以一手交錢一手交│）            │毒品，處有期徒刑│
│    │        │        │表八編號│        │        │貨之方式交易，將  │證人謝青洋之│年；未扣案之販│
│    │        │        │7所示之 │        │        │700元交付予葉茂億 │證述（警卷(二)第│賣第三級毒品所得│
│    │        │        │00000000│        │        │，葉茂億交付1包愷 │30至34頁、99年│新臺幣柒佰元沒收│
│    │        │        │96行動電│        │        │他予謝青洋。      │度營偵字第288 │之，如全部或一部│
│    │        │        │話門號與│        │        │                  │號卷第7、8頁）│不能沒收時，以其│
│    │        │        │謝青洋使│        │        │                  │              │財產抵償之，扣案│
│    │        │        │用之0980│        │        │                  │通訊監察譯文│如附表八編號2、3│
│    │        │        │866637行│        │        │                  │（警卷(二)第37  │、7所示之物均沒 │
│    │        │        │動電話門│        │        │                  │頁）          │收。            │
│    │        │        │號聯繫  │        │        │                  │              │                │
│    │        │        │）      │        │        │                  │              │                │
├──┼────┼────┼────┼────┼────┼─────────┼───────┼────────┤
│11  │98年10月│臺南市公│ 林慧修 │1400元  │愷他命  │林慧修與葉茂億，分│被告葉茂億供│毒品危害防制條例│
│    │29日上午│園南路靠│（65年10│        │        │別持用0000000000與│述（警卷(一)第  │第4條第3項（販賣│
│    │6時許   │近西門路│月4日出 │        │        │0000000000行動電話│209至217頁、營│第三級毒品罪）  │
│    │        │某大樓  │生）（葉│        │        │彼此聯繫，相約於左│偵一卷第31至34│                │
│    │        │        │茂億以其│        │        │列地點，嗣於左列時│頁、營偵二卷第│葉茂億販賣第三級│
│    │        │        │扣案如附│        │        │間以一手交錢一手交│280至286頁）  │毒品，處有期徒刑│
│    │        │        │表八編號│        │        │貨之方式交易，將  │證人林慧修證│年；未扣案之販│
│    │        │        │7所示之 │        │        │1400元交付予葉茂億│述（營偵二卷第│賣第三級毒品所得│
│    │        │        │00000000│        │        │，葉茂億交付1包愷 │14至19、128、 │新臺幣壹仟肆佰元│
│    │        │        │96行動電│        │        │他予林慧修。      │129頁）       │沒收之，如全部或│
│    │        │        │話門號與│        │        │                  │通訊監察譯文│一部不能沒收時，│
│    │        │        │林慧修聯│        │        │                  │（營偵二卷第23│以其財產抵償之，│
│    │        │        │繫）    │        │        │                  │頁）          │扣案如附表八編號│
│    │        │        │        │        │        │                  │              │2、3、7、8至14所│
│    │        │        │        │        │        │                  │              │示之物（編號8至 │
│    │        │        │        │        │        │                  │              │14所示第三級毒品│
│    │        │        │        │        │        │                  │              │愷他命驗後淨重分│
│    │        │        │        │        │        │                  │              │別為30.618公克、│
│    │        │        │        │        │        │                  │              │4.518公克、0.581│
│    │        │        │        │        │        │                  │              │公克、0.559公克 │
│    │        │        │        │        │        │                  │              │、0.547公克、0. │
│    │        │        │        │        │        │                  │              │582公克、0.536公│
│    │        │        │        │        │        │                  │              │克）均沒收。    │
└──┴────┴────┴────┴────┴────┴─────────┴───────┴────────┘
附表六：被告葉茂億轉讓毒品行為一覽表
┌──┬────┬────┬────┬──────┬────────────┬───────┬────────┐
│編號│轉讓時間│轉讓地點│轉讓對象│轉讓毒品種類│轉讓方式、毒品種類及次數│備     註     │所犯法條（罪名）│
│    │        │        │        │            │                        │              │暨宣告刑        │
├──┼────┼────┼────┼──────┼────────────┼───────┼────────┤
│1   │98年8月 │臺南市東│蔡昆宏  │摻有愷他命之│蔡昆宏於98年8月12日前往 │被告葉茂億供│毒品危害防制條例│
│    │13日凌晨│區○○路│        │香菸1根（未 │葉茂億住處購買愷他命後稍│述（警卷(一)第  │第8條第3項、第9 │
│    │0時許   │2段32巷 │        │逾20公克）  │事停留，嗣後於左揭時間葉│209至217頁、營│條              │
│    │        │46弄20號│        │            │茂億免費提供摻有愷他命之│偵一卷第31至34│                │
│    │        │2樓     │        │            │香菸1根供蔡昆宏施用。   │頁、營偵二卷第│                │
│    │        │        │        │            │                        │280至286頁）  │葉茂億成年人對未│
│    │        │        │        │            │                        │證人蔡昆宏之│成年人犯轉讓第三│
│    │        │        │        │            │                        │證述（營偵二卷│級毒品罪，處有期│
│    │        │        │        │            │                        │第51至59、79、│徒刑柒月。扣案之│
│    │        │        │        │            │                        │80、113至115頁│如附表八編號2、3│
│    │        │        │        │            │                        │）            │所示之物均沒收。│
├──┼────┼────┼────┼──────┼────────────┼───────┼────────┤
│2   │98年8月 │臺南市東│蔡昆宏  │摻有愷他命之│蔡昆宏於於左揭時日前往葉│同上          │毒品危害防制條例│
│    │29日晚間│區○○路│        │香菸1根（未 │茂億住處，葉茂億免費提供│              │第8條第3項、第9 │
│    │11時13分│2段32巷 │        │逾20公克）  │摻有愷他命之香菸1根供蔡 │              │條              │
│    │許      │46弄20號│        │            │昆宏施用。              │              │                │
│    │        │2樓     │        │            │                        │              │葉茂億成年人對未│
│    │        │        │        │            │                        │              │成年人犯轉讓第三│
│    │        │        │        │            │                        │              │級毒品罪，處有期│
│    │        │        │        │            │                        │              │徒刑柒月。扣案之│
│    │        │        │        │            │                        │              │如附表八編號2、3│
│    │        │        │        │            │                        │              │所示之物均沒收。│
├──┼────┼────┼────┼──────┼────────────┼───────┼────────┤
│3   │98年11月│臺南縣永│劉獻智  │足供施用一次│劉獻智與蔡昆宏於98年10月│被告葉茂億供│藥事法第83條第1 │
│    │2日上午 │康市大橋│（77年11│之甲基安非他│中旬同住於左揭地點，蔡昆│述（警卷(一)第  │項之轉讓禁藥罪  │
│    │10時許  │一街57之│月24日出│命（未逾10公│宏嗣後於於左揭時間免費提│209至217頁、營│                │
│    │        │5號12樓 │生）    │克）        │供足供施用1次之甲基安非 │偵一卷第31至34│葉茂億犯轉讓禁藥│
│    │        │之35    │        │            │他命予劉獻智施用。      │頁、營偵二卷第│罪，處有期徒刑柒│
│    │        │        │        │            │                        │280至286、30頁│月。扣案之如附表│
│    │        │        │        │            │                        │）            │八編號2、3所示之│
│    │        │        │        │            │                        │證人劉獻智之│物均沒收。      │
│    │        │        │        │            │                        │證述（營偵二卷│                │
│    │        │        │        │            │                        │第37至43、161 │                │
│    │        │        │        │            │                        │、162頁）     │                │
└──┴────┴────┴────┴──────┴────────────┴───────┴────────┘
附表七：被告林志明扣案物品一覽表
 ┌──┬────────┬──┬──┬──────┬─────────┐
 │編號│品名            │單位│數量│扣案地點    │備  註            │
 ├──┼────────┼──┼──┼──────┼─────────┤
 │1   │行動電話（內含  │支  │1   │停放於臺南縣│係被告林志明所有，│
 │    │0000000000號門號│    │    │永康市○○路│供其於附表一編號3 │
 │    │卡1張）         │    │    │165巷140號前│、6 、7、8、9、10 │
 │    │                │    │    │之F7-8668號 │、11、12、13、15  │
 │    │                │    │    │自小客車及林│、16、17、18、19、│
 │    │                │    │    │志明身上    │20、21、22、23、24│
 │    │                │    │    │            │、25、26、28、29、│
 │    │                │    │    │            │30、31 、32、33、 │
 │    │                │    │    │            │34；附表三編號3、 │
 │    │                │    │    │            │5所示販賣毒品所用 │
 │    │                │    │    │            │之物，此有通聯譯文│
 │    │                │    │    │            │可憑。            │
 ├──┼────────┼──┼──┼──────┼─────────┤
 │2   │臺灣大哥大3G電信│張  │1   │同上        │無證據證明與本案相│
 │    │卡              │    │    │            │關                │
 ├──┼────────┼──┼──┼──────┼─────────┤
 │3   │甲基安非他命（含│包  │1   │同上        │左揭扣案物品經送驗│
 │    │袋重0.19公克）  │    │    │            │結果檢驗出甲基安非│
 │    │                │    │    │            │他命成分，驗前淨重│
 │    │                │    │    │            │0.317公克、驗後淨 │
 │    │                │    │    │            │重0.308公克，此有 │
 │    │                │    │    │            │高雄市立凱旋醫院99│
 │    │                │    │    │            │年10月11日高市凱醫│
 │    │                │    │    │            │驗字第14435號濫用 │
 │    │                │    │    │            │藥物成品檢驗鑑定書│
 │    │                │    │    │            │在卷可稽（見原審卷│
 │    │                │    │    │            │第400至401頁）    │
 ├──┼────────┼──┼──┼──────┼─────────┤
 │4   │甲基安非他命（含│包  │1   │同上        │左揭扣案物品經送驗│
 │    │袋重1.52公克）  │    │    │            │結果檢驗出甲基安非│
 │    │                │    │    │            │他命成分，驗前淨重│
 │    │                │    │    │            │1.625公克、驗後淨 │
 │    │                │    │    │            │重1.614公克，此有 │
 │    │                │    │    │            │高雄市立凱旋醫院99│
 │    │                │    │    │            │年10月11日高市凱醫│
 │    │                │    │    │            │驗字第14435號濫用 │
 │    │                │    │    │            │藥物成品檢驗鑑定書│
 │    │                │    │    │            │在卷可稽（見原審卷│
 │    │                │    │    │            │第400至402頁）    │
 ├──┼────────┼──┼──┼──────┼─────────┤
 │5   │甲基安非他命（含│包  │1   │同上        │左揭扣案物品經送驗│
 │    │袋重0.59公克）  │    │    │            │結果檢驗出甲基安非│
 │    │                │    │    │            │他命成分，驗前淨重│
 │    │                │    │    │            │0.415公克、驗後淨 │
 │    │                │    │    │            │重0.407公克，此有 │
 │    │                │    │    │            │高雄市立凱旋醫院99│
 │    │                │    │    │            │年10月11日高市凱醫│
 │    │                │    │    │            │驗字第14435號濫用 │
 │    │                │    │    │            │藥物成品檢驗鑑定書│
 │    │                │    │    │            │在卷可稽（見原審卷│
 │    │                │    │    │            │第400至402頁）    │
 ├──┼────────┼──┼──┼──────┼─────────┤
 │6   │海洛因（含袋重  │包  │1   │同上        │左揭扣案物品經送驗│
 │    │0.63公克 ）     │    │    │            │結果檢驗出海洛因成│
 │    │                │    │    │            │分，驗前淨重0.350 │
 │    │                │    │    │            │公克、驗後淨重0.  │
 │    │                │    │    │            │340公克，此有高雄 │
 │    │                │    │    │            │市立凱旋醫院99年3 │
 │    │                │    │    │            │月24日高市凱醫驗字│
 │    │                │    │    │            │第12521號濫用藥物 │
 │    │                │    │    │            │成品檢驗鑑定書在卷│
 │    │                │    │    │            │可稽（見原審卷第96│
 │    │                │    │    │            │頁）              │
 ├──┼────────┼──┼──┼──────┼─────────┤
 │7   │遠傳0000000000號│張  │1   │同上        │無證據證明與本案相│
 │    │行動電話門號卡  │    │    │            │關                │
 ├──┼────────┼──┼──┼──────┼─────────┤
 │8   │行動電話（品牌：│支  │1   │同上        │被告林志明所有，供│
 │    │SonyEricsson牌）│    │    │            │其為附表三編號4販 │
 │    │（內含0000000000│    │    │            │毒所用之物，此有通│
 │    │號行動電話門號卡│    │    │            │聯譯文可憑        │
 │    │1張）           │    │    │            │                  │
 ├──┼────────┼──┼──┼──────┼─────────┤
 │9   │行動電話（品牌：│支  │1   │同上        │無證據證明與本案相│
 │    │Samsung牌）（內 │    │    │            │關                │
 │    │含0000000000號行│    │    │            │                  │
 │    │動電話門號卡1張 │    │    │            │                  │
 │    │）              │    │    │            │                  │
 ├──┼────────┼──┼──┼──────┼─────────┤
 │10  │甲基安非他命（含│包  │1   │同上        │左揭扣案物品經送驗│
 │    │袋重14.5公克）  │    │    │            │結果檢驗出甲基安非│
 │    │                │    │    │            │他命成分，驗前淨重│
 │    │                │    │    │            │13.643公克、驗後淨│
 │    │                │    │    │            │重13.633公克，此有│
 │    │                │    │    │            │高雄市立凱旋醫院99│
 │    │                │    │    │            │年10月11日高市凱醫│
 │    │                │    │    │            │驗字第14435號濫用 │
 │    │                │    │    │            │藥物成品檢驗鑑定書│
 │    │                │    │    │            │在卷可稽（見原審卷│
 │    │                │    │    │            │第400至402頁）    │
 ├──┼────────┼──┼──┼──────┼─────────┤
 │11  │K他命           │公克│0.24│同上        │左揭扣案物品經送驗│
 │    │                │    │    │            │結果檢驗出愷他命成│
 │    │                │    │    │            │分，驗前淨重0.050 │
 │    │                │    │    │            │公克、驗後淨重0.  │
 │    │                │    │    │            │039公克，此有高雄 │
 │    │                │    │    │            │市立凱旋醫院99年10│
 │    │                │    │    │            │月11日高市凱醫驗字│
 │    │                │    │    │            │第14435號濫用藥物 │
 │    │                │    │    │            │成品檢驗鑑定書在卷│
 │    │                │    │    │            │可稽（見原審卷第  │
 │    │                │    │    │            │400至401頁）      │
 ├──┼────────┼──┼──┼──────┼─────────┤
 │12  │行動電話（內含  │支  │1   │同上        │無證據證明與本案相│
 │    │0000000000號門號│    │    │            │關                │
 │    │卡1張）         │    │    │            │                  │
 ├──┼────────┼──┼──┼──────┼─────────┤
 │13  │一粒眠          │粒  │3   │同上        │左揭扣案物品經送驗│
 │    │                │    │    │            │結果檢驗出硝甲西泮│
 │    │                │    │    │            │成分，驗前淨重0.57│
 │    │                │    │    │            │2公克、驗後淨重0. │
 │    │                │    │    │            │510公克，此有高雄 │
 │    │                │    │    │            │市立凱旋醫院99年10│
 │    │                │    │    │            │月11日高市凱醫驗字│
 │    │                │    │    │            │第14435號濫用藥物 │
 │    │                │    │    │            │成品檢驗鑑定書在卷│
 │    │                │    │    │            │可稽（見原審卷第  │
 │    │                │    │    │            │400至401頁），無證│
 │    │                │    │    │            │據證明與本案相關  │
 ├──┼────────┼──┼──┼──────┼─────────┤
 │14  │電子磅秤        │台  │1   │同上        │被告林志明所有，供│
 │    │                │    │    │            │其為附表一、二、三│
 │    │                │    │    │            │販買毒品所用之物。│
 ├──┼────────┼──┼──┼──────┼─────────┤
 │15  │筆記本          │本  │1   │同上        │無證據證明與本案相│
 │    │                │    │    │            │關                │
 ├──┼────────┼──┼──┼──────┼─────────┤
 │16  │新台幣伍佰元    │張  │1   │同上        │同上              │
 ├──┼────────┼──┼──┼──────┼─────────┤
 │17  │吸食器玻璃球    │支  │10  │同上        │被告林志明施用毒品│
 ├──┼────────┼──┼──┼──────┤所用之物，業經本院│
 │18  │吸食器塑膠管    │支  │4   │同上        │99年度訴字第82號確│
 ├──┼────────┼──┼──┼──────┤定判決諭知沒收，與│
 │19  │塑膠刮管        │支  │3   │同上        │本案無關          │
 ├──┼────────┼──┼──┼──────┤                  │
 │20  │毒品研磨杯      │個  │1   │同上        │                  │
 ├──┼────────┼──┼──┼──────┼─────────┤
 │21  │甲基安非他命    │公克│0.64│同上        │左揭扣案物品經送驗│
 │    │                │    │    │            │結果檢驗出甲基安非│
 │    │                │    │    │            │他命成分，驗前淨重│
 │    │                │    │    │            │0.711公克、驗後淨 │
 │    │                │    │    │            │重0.701公克，此有 │
 │    │                │    │    │            │高雄市立凱旋醫院99│
 │    │                │    │    │            │年10月11日高市凱醫│
 │    │                │    │    │            │驗字第14435號濫用 │
 │    │                │    │    │            │藥物成品檢驗鑑定書│
 │    │                │    │    │            │在卷可稽（原審卷第│
 │    │                │    │    │            │400至401頁）      │
 ├──┼────────┼──┼──┼──────┼─────────┤
 │22  │分裝袋          │包  │1   │同上        │被告林志明所有，供│
 │    │                │    │    │            │其犯附表一、附表二│
 │    │                │    │    │            │、附表三販賣毒品所│
 │    │                │    │    │            │用之物。          │
 ├──┼────────┼──┼──┼──────┼─────────┤
 │23  │行動電話（品牌：│支  │1   │同上        │無證據證明與本案相│
 │    │SonyEricsson牌）│    │    │            │關                │
 │    │（內含0000000000│    │    │            │                  │
 │    │號行動電話門號卡│    │    │            │                  │
 │    │1張）           │    │    │            │                  │
 ├──┼────────┼──┼──┼──────┼─────────┤
 │24  │海洛因（含袋重  │包  │1   │臺南縣永康市│被告林志明施用毒品│
 │    │0.4公克）       │    │    │復國一路396 │所用之物，業經原審│
 │    │                │    │    │號2樓       │99年度訴字第82號確│
 │    │                │    │    │            │定判決諭知沒收銷燬│
 │    │                │    │    │            │，與本案無關      │
 ├──┼────────┼──┼──┼──────┼─────────┤
 │25  │葡萄糖          │包  │7   │同上        │被告林志明施用毒品│
 │    │                │    │    │            │所用之物，業經原審│
 │    │                │    │    │            │99年度訴字第82號確│
 │    │                │    │    │            │定判決諭知沒收，與│
 │    │                │    │    │            │本案無關          │
 ├──┼────────┼──┼──┼──────┼─────────┤
 │26  │安非他命殘渣盒  │盒  │1   │同上        │同上              │
 ├──┼────────┼──┼──┼──────┼─────────┤
 │27  │SIM卡           │張  │5   │同上        │無證據證明與本案相│
 │    │                │    │    │            │關                │
 ├──┼────────┼──┼──┼──────┼─────────┤
 │28  │塑膠刮管        │支  │8   │同上        │被告林志明施用毒品│
 │    │                │    │    │            │所用之物，業經原審│
 │    │                │    │    │            │99年度訴字第82號確│
 │    │                │    │    │            │定判決諭知沒收，與│
 │    │                │    │    │            │本案無關          │
 ├──┼────────┼──┼──┼──────┼─────────┤
 │29  │臺灣大哥大098377│張  │1   │同上        │無證據證明與本案相│
 │    │4534號行動電話門│    │    │            │關                │
 │    │號卡            │    │    │            │                  │
 └──┴────────┴──┴──┴──────┴─────────┘
附表八：被告葉茂億扣案物品一覽表
 ┌──┬────────┬──┬──┬──────┬─────────┐
 │編號│品名            │單位│數量│扣案地點    │備  註            │
 ├──┼────────┼──┼──┼──────┼─────────┤
 │1   │行動電話（品牌：│支  │1   │臺南縣永康市│無證據證明與本案相│
 │    │SonyEricsson牌）│    │    │大橋一街57-5│關                │
 │    │（內含0000000000│    │    │號12號之35  │                  │
 │    │號行動電話門號卡│    │    │            │                  │
 │    │1張）（序號：   │    │    │            │                  │
 │    │0000000000000000│    │    │            │                  │
 │    │9號）           │    │    │            │                  │
 ├──┼────────┼──┼──┼──────┼─────────┤
 │2   │電子磅秤        │台  │1   │同上        │被告葉茂億所有，供│
 ├──┼────────┼──┼──┼──────┤其為附表五、附表六│
 │3   │夾鍊袋          │個  │24  │同上        │販賣毒品所用之物。│
 ├──┼────────┼──┼──┼──────┼─────────┤
 │4   │愷他命分盤器（鐵│個  │1   │同上        │無證據証明與被告葉│
 │    │製）            │    │    │            │茂憶所犯本件之罪相│
 ├──┼────────┼──┼──┼──────┤關。              │
 │5   │愷他命分盤器（玻│個  │1   │同上        │                  │
 │    │璃製）          │    │    │            │                  │
 ├──┼────────┼──┼──┼──────┼─────────┤
 │6   │安非他命玻璃吸食│個  │3   │同上        │無證據證明與本案相│
 │    │器              │    │    │            │關                │
 ├──┼────────┼──┼──┼──────┼─────────┤
 │7   │行動電話（品牌：│支  │1   │同上        │被告葉茂億所有，供│
 │    │華碩牌）（內含  │    │    │            │其為附表五各編號所│
 │    │0000000000號行動│    │    │            │示販賣毒品所用之物│
 │    │電話門號卡1張） │    │    │            │。                │
 │    │（序號：        │    │    │            │                  │
 │    │000000000000000 │    │    │            │                  │
 │    │號）            │    │    │            │                  │
 ├──┼────────┼──┼──┼──────┼─────────┤
 │8   │K他命           │公克│31.7│同上        │左揭扣案物品經送驗│
 │    │                │    │    │            │結果檢驗出愷他命成│
 │    │                │    │    │            │分，驗前淨重30.629│
 │    │                │    │    │            │公克、驗後淨重30. │
 │    │                │    │    │            │618公克，此有高雄 │
 │    │                │    │    │            │市立凱旋醫院99年9 │
 │    │                │    │    │            │月16日高市凱醫驗字│
 │    │                │    │    │            │第14435號濫用藥物 │
 │    │                │    │    │            │成品檢驗鑑定書在卷│
 │    │                │    │    │            │可稽（原審卷第400 │
 │    │                │    │    │            │頁）              │
 ├──┼────────┼──┼──┼──────┼─────────┤
 │9   │K他命           │公克│4.8 │同上        │左揭扣案物品經送驗│
 │    │                │    │    │            │結果檢驗出愷他命成│
 │    │                │    │    │            │分，驗前淨重4.527 │
 │    │                │    │    │            │公克、驗後淨重4.  │
 │    │                │    │    │            │518公克，此有高雄 │
 │    │                │    │    │            │市立凱旋醫院99年10│
 │    │                │    │    │            │月11日高市凱醫驗字│
 │    │                │    │    │            │第14435號濫用藥物 │
 │    │                │    │    │            │成品檢驗鑑定書在卷│
 │    │                │    │    │            │可稽（見原審卷第  │
 │    │                │    │    │            │400頁）           │
 ├──┼────────┼──┼──┼──────┼─────────┤
 │10  │K他命           │公克│0.7 │同上        │左揭扣案物品經送驗│
 │    │                │    │    │            │結果檢驗出愷他命成│
 │    │                │    │    │            │分，驗前淨重0.589 │
 │    │                │    │    │            │公克、驗後淨重    │
 │    │                │    │    │            │0.581公克，此有高 │
 │    │                │    │    │            │雄市立凱旋醫院99年│
 │    │                │    │    │            │10月11日高市凱醫驗│
 │    │                │    │    │            │字第14435號濫用藥 │
 │    │                │    │    │            │物成品檢驗鑑定書在│
 │    │                │    │    │            │卷可稽（見原審卷第│
 │    │                │    │    │            │400頁）           │
 ├──┼────────┼──┼──┼──────┼─────────┤
 │11  │K他命           │公克│0.7 │同上        │左揭扣案物品經送驗│
 │    │                │    │    │            │結果檢驗出愷他命成│
 │    │                │    │    │            │分，驗前淨重0.568 │
 │    │                │    │    │            │公克、驗後淨重0.  │
 │    │                │    │    │            │559公克，此有高雄 │
 │    │                │    │    │            │市立凱旋醫院99年10│
 │    │                │    │    │            │月11日高市凱醫驗字│
 │    │                │    │    │            │第14435號濫用藥物 │
 │    │                │    │    │            │成品檢驗鑑定書在卷│
 │    │                │    │    │            │可稽（見原審卷第  │
 │    │                │    │    │            │400頁）           │
 ├──┼────────┼──┼──┼──────┼─────────┤
 │12  │K他命           │公克│0.7 │同上        │左揭扣案物品經送驗│
 │    │                │    │    │            │結果檢驗出愷他命成│
 │    │                │    │    │            │分，驗前淨重0.556 │
 │    │                │    │    │            │公克、驗後淨重0.  │
 │    │                │    │    │            │547公克，此有高雄 │
 │    │                │    │    │            │市立凱旋醫院99年10│
 │    │                │    │    │            │月11日高市凱醫驗字│
 │    │                │    │    │            │第14435號濫用藥物 │
 │    │                │    │    │            │成品檢驗鑑定書在卷│
 │    │                │    │    │            │可稽（見原審卷第  │
 │    │                │    │    │            │400頁）           │
 ├──┼────────┼──┼──┼──────┼─────────┤
 │13  │K他命           │公克│0.7 │同上        │左揭扣案物品經送驗│
 │    │                │    │    │            │結果檢驗出愷他命成│
 │    │                │    │    │            │分，驗前淨重0.592 │
 │    │                │    │    │            │公克、驗後淨重0.  │
 │    │                │    │    │            │582公克，此有高雄 │
 │    │                │    │    │            │市立凱旋醫院99年10│
 │    │                │    │    │            │月11日高市凱醫驗字│
 │    │                │    │    │            │第14435號濫用藥物 │
 │    │                │    │    │            │成品檢驗鑑定書在卷│
 │    │                │    │    │            │可稽（見原審卷第  │
 │    │                │    │    │            │400頁）           │
 ├──┼────────┼──┼──┼──────┼─────────┤
 │14  │K他命           │公克│0.7 │同上        │左揭扣案物品經送驗│
 │    │                │    │    │            │結果檢驗出愷他命成│
 │    │                │    │    │            │分，驗前淨重0.546 │
 │    │                │    │    │            │公克、驗後淨重0.  │
 │    │                │    │    │            │536公克，此有高雄 │
 │    │                │    │    │            │市立凱旋醫院99年10│
 │    │                │    │    │            │月11日高市凱醫驗字│
 │    │                │    │    │            │第14435號濫用藥物 │
 │    │                │    │    │            │成品檢驗鑑定書在卷│
 │    │                │    │    │            │可稽（見原審卷第  │
 │    │                │    │    │            │400至401頁）      │
 └──┴────────┴──┴──┴──────┴─────────┘
附表九：被告張凱翔扣案物品一覽表
 ┌──┬────────┬──┬──┬──────┬─────────┐
 │編號│品名            │單位│數量│扣案地點    │備  註            │
 ├──┼────────┼──┼──┼──────┼─────────┤
 │1   │安非他命        │包  │3   │臺南縣新營市│被告張凱翔供稱其施│
 │    │                │    │    │太子路19巷41│用毒品之物，與本案│
 │    │                │    │    │號          │無關              │
 ├──┼────────┼──┼──┼──────┤                  │
 │2   │毒品殘渣袋      │包  │5   │同上        │                  │
 ├──┼────────┼──┼──┼──────┤                  │
 │3   │自製玻璃球      │支  │5   │同上        │                  │
 ├──┼────────┼──┼──┼──────┤                  │
 │4   │毒品分食器      │支  │2   │同上        │                  │
 ├──┼────────┼──┼──┼──────┤                  │
 │5   │電子磅砰        │台  │1   │同上        │                  │
 └──┴────────┴──┴──┴──────┴─────────┘
附表十
┌──┬───────────────────────┬───────┐
│編號│對話內容                                      │備註          │
├──┼───────────────────────┼───────┤
│1   │林志明使用0000000000行動電話（下稱甲）        │警卷(一)第190頁 │
│    │顏嘉位借用林敬閔之0000000000行動電話門號（下稱│              │
│    │乙）                                          │              │
│    │                                              │              │
│    │甲：喂                                        │              │
│    │乙：好了嗎                                    │              │
│    │甲：喂                                        │              │
│    │乙：喂，排骨，我土庫王，我要問你有方便嗎，可以│              │
│    │    嗎                                        │              │
│    │甲：你說                                      │              │
│    │乙：我在阿閔檳榔攤，要1000                    │              │
│    │甲：好，你錢放阿閔那裡，我馬上回去            │              │
│    │乙：好                                        │              │
├──┼───────────────────────┼───────┤
│2   │林志明使用0000000000行動電話（下稱甲）        │同上          │
│    │林敬閔使用0000000000行動電話門號（下稱乙）    │              │
│    │                                              │              │
│    │甲：喂                                        │              │
│    │乙：流氓，那個王，有寄一張                    │              │
│    │甲：我知道，我回去再找你                      │              │
│    │乙：好                                        │              │
│    │                                              │              │
└──┴───────────────────────┴───────┘